

! ============================= !
!  Noun morphological lexica !
! ============================= !
! ===== !
! Adjs  !
! ===== !

LEXICON Abe-Adj
+Der/Abe: shumbra-Adj ;

! 2012-04-03 These do not exist in present dictionary
!LEXICON Comp-Adj
!+Der/Comp: shumbra-Adj ;

LEXICON Gen-Adj ! The genitive is used as an attribute and predicate modifier
+Der/Gen: Clitic ;
+Der/Gen: kal-NomSg-Conjugation ;
+Der/Gen: kal-NomPl-Conjugation ;


LEXICON vejketj-Adj-PL
 vitj-Adj ;

LEXICON vitj-Adj
+A: Clitic ;
+A: kit-NomSg-Conjugation ;
+A+Pl:%>тЬ2 kit-NomPl-Conjugation ;
+A+Pl: kit-NomPl-Conjugation ;
+A+Pl:%>тЬ2 Clitic ;
+A+Der/MWN: kit-N ;

LEXICON erek-Adj
+A: Clitic ;
+A: lak-NomSg-Conjugation ;
+A+Pl:%>тЬ2 kit-NomPl-Conjugation ;
+A+Pl: lak-NomPl-Conjugation ;
+A+Pl:%>тЬ2 Clitic ;
+A+Der/MWN: lak-N ;

LEXICON od-Adj
+A: Clitic ;
+A: kal-NomSg-Conjugation ;
+A+Pl:%>тЬ2 kit-NomPl-Conjugation ;
+A+Pl: kal-NomPl-Conjugation ;
+A+Pl:%>тЬ2 Clitic ;
+A+Der/MWN: kal-N ;

LEXICON vanjks-Adj
+A: Clitic ;
+A: kal-NomSg-Conjugation ;
+A+Pl:%>тЬ2 kit-NomPl-Conjugation ;
+A+Pl: kal-NomPl-Conjugation ;
+A+Pl:%>тЬ2 Clitic ;
+A+Der/MWN: osh-N ;

LEXICON chevte-Adj
 nachko-Adj ;

LEXICON lembe-Adj
 nachko-Adj ;

LEXICON nachko-Adj
+A: Clitic ;
+A: pango-NomSg-Conjugation ;
+A+Pl:%>тЬ2 kit-NomPl-Conjugation ;
+A+Pl: pango-NomPl-Conjugation ;
+A+Pl:%>тЬ2 Clitic ;
+A+Der/MWN: pango-N ;

LEXICON shumbra-Adj
+A: Clitic ;
+A: kudo-NomSg-Conjugation ;
+A+Pl:%>тЬ2 kit-NomPl-Conjugation ;
+A+Pl: kudo-NomPl-Conjugation ;
+A+Pl:%>тЬ2 Clitic ;
+A+Der/MWN: kudo-N ;

LEXICON Adj-Interr
+Interr: nachko-Adj ;
+Rel: nachko-Adj ;

! ===== !
! Nouns !
! ===== !

LEXICON kal-N
+N: kal-N-Derivation ;
+N: kal-N-Def-Declension ;
+N: kal-Indef-Declension ;
+N: kal-N-Poss-Declension-CX ;

LEXICON kal-N-PL
+N:%> DefPl-Declension ;
+N: kal-Indef-Declension ;
+N: kal-N-Poss-Declension-CX-PL ;

LEXICON lak-N
+N: lak-N-Derivation ;
+N: lak-N-Def-Declension ;
+N: lak-Indef-Declension ;

LEXICON kit-N
+N: kit-N-Derivation ;
+TLoss+Use/Sub/Short:%>TLoss DefPl-Declension ;
+N: kit-N-Def-Declension ;
+N: kit-Indef-Declension ;
+N: kit-N-Poss-Declension-CX ;

LEXICON kit-N-PL
+TLoss+Use/Sub/Short:%>TLoss DefPl-Declension ;
+N: kit-Indef-Declension ;
+N: kit-N-Poss-Declension-CX-PL ;

LEXICON klass-N
+N: klass-N-Derivation ;
+N: osh-N-Def-Declension ;
+N: osh-Indef-Declension ;
+N: kit-N-Poss-Declension-CX ;

LEXICON osh-N
+N: osh-N-Derivation ;
+N: osh-N-Def-Declension ;
+N: osh-Indef-Declension ;
+N: kit-N-Poss-Declension-CX ;

LEXICON osh-N-PL
+N: osh-N-Derivation ;
+N:%> DefPl-Declension ;
+N: osh-Indef-Declension ;
+N: osh-N-Poss-Declension-CX-PL ;

LEXICON ije-N
 pango-N ;

LEXICON teshte-N
 pango-N ;

LEXICON tinge-N
 pango-N ;

LEXICON tinge-N-PL
+N:%> DefPl-Declension ;
+N+VLoss:%>VLoss DefPl-Declension ;
+N: pango-Indef-Declension ;
+N: kudo-N-Poss-Declension-CX-PL ;

LEXICON pango-N
+N: pango-N-Derivation ;
+N: pango-N-Def-Declension ;
+N: pango-Indef-Declension ;
+N: pango-N-Poss-Declension-CX ;

LEXICON DV-NTag
+V+Der/OmA: kudo-N ;

LEXICON kudo-N
+N: kudo-N-Derivation ;
+N: kudo-N-Def-Declension ;
+N: kudo-Indef-Declension ;
+N: kudo-N-Poss-Declension-CX ;

LEXICON kudo-N-PL
+N: kudo-N-Derivation ;
+N:%> DefPl-Declension ;
+N: kudo-Indef-Declension ;
+N: kudo-N-Poss-Declension-CX-PL ;

LEXICON avidem-N
+N+Assoc-Coll: kudo-N-Poss-Declension-CX ;

! ===== !
! Proper nouns !
! ===== !

LEXICON kal-PROP
+Prop: kal-N-Derivation ;
+Prop: kal-N-Def-Declension ;
+Prop: kal-Indef-Declension ;
+Prop: kal-N-Poss-Declension-CX ;

LEXICON lak-PROP
+Prop: lak-N-Derivation ;
+Prop: lak-N-Def-Declension ;
+Prop: lak-Indef-Declension ;
+Prop: lak-N-Poss-Declension-CX ;

LEXICON kit-PROP
+Prop: kit-N-Derivation ;
+TLoss+Use/Sub/Short:%>TLoss DefPl-Declension ;
+Prop: kit-N-Def-Declension ;
+Prop: kit-Indef-Declension ;
+Prop: kit-N-Poss-Declension-CX ;

LEXICON osh-PROP
+Prop: osh-N-Derivation ;
+Prop: osh-N-Def-Declension ;
+Prop: osh-Indef-Declension ;
+Prop: osh-N-Poss-Declension-CX ;

LEXICON teshte-PROP
 pango-N ;

LEXICON tinge-PROP
 pango-N ;

LEXICON pango-PROP
+Prop: pango-N-Derivation ;
+Prop: pango-N-Def-Declension ;
+Prop: pango-Indef-Declension ;
+Prop: pango-N-Poss-Declension-CX ;

LEXICON kudo-PROP
+Prop: kudo-N-Derivation ;
+Prop: kudo-N-Def-Declension ;
+Prop: kudo-Indef-Declension ;
+Prop: kudo-N-Poss-Declension-CX ;

LEXICON kudo-PROP-PL
+Prop:%> DefPl-Declension ;
+Prop: kudo-Indef-Declension ;
+Prop: kudo-N-Poss-Declension-CX-PL ;


! ========== !
! Derivation !
! ========== !

LEXICON lak-N-Derivation
 kal-N-Derivation ;
+Use/Sub/Short+Tra+Sg+Indef+Der/Dem+Der/MWN:%>KLossкссе kudo-N2-Def-Declension ;
+Use/Sub/Short+Tra+Pl+Indef+Der/Dem+Der/MWN:%>KLossкссе kudo-N2-Def-Declension ;
+Use/Sub/Short+Tra+Sg+Indef+LV+Der/Dem+Der/MWN:%>KLossкс%>О1се kudo-N2-Def-Declension ;
+Use/Sub/Short+Tra+Pl+Indef+LV+Der/Dem+Der/MWN:%>KLossкс%>О1се kudo-N2-Def-Declension ;


LEXICON kit-N-Derivation
 kal-N-Derivation;
+TLoss+Use/Sub/Short+Pl+Def+Ela+Der/MWN:%>TLossтне%>стэ kudo-N2-Def-Declension ;
+TLoss+Use/Sub/Short+Pl+Def+Ine+Der/MWN:%>TLossтне%>сэ kudo-N2-Def-Declension ;
+TLoss+Use/Sub/Short+Pl+Def+Prl+Der/MWN:%>TLossтне%>Г2а kudo-N2-Def-Declension ;
+TLoss+Use/Sub/Short+Pl+Def+Comp+Der/MWN:%>TLossтне%>шка kudo-N2-Def-Declension ;
+TLoss+Use/Sub/Short+Pl+Def+Abe+Der/MWN:%>TLossтне%>втеме kudo-N2-Def-Declension ;
+TLoss+Use/Sub/Short+Pl+Def+Tra+Der/MWN:%>TLossтне%>кс osh-N2-Def-Declension ;
+TLoss+Use/Sub/Short+Pl+Def+Gen+Der/Dem+Der/MWN:%>TLossтне%>ньсе kudo-N2-Def-Declension ;
+TLoss+Use/Sub/Short+Pl+Def+Ela+Der/Dem+Der/MWN:%>TLossтне%>стэсе kudo-N2-Def-Declension ;
+TLoss+Use/Sub/Short+Pl+Def+Ine+Der/Dem+Der/MWN:%>TLossтне%>сэсе kudo-N2-Def-Declension ;
+TLoss+Use/Sub/Short+Pl+Def+Prl+Der/Dem+Der/MWN:%>TLossтне%>Г2асе kudo-N2-Def-Declension ;
+TLoss+Use/Sub/Short+Pl+Def+Comp+Der/Dem+Der/MWN:%>TLossтне%>шкасе kudo-N2-Def-Declension ;
+TLoss+Use/Sub/Short+Pl+Def+Abe+Der/Dem+Der/MWN:%>TLossтне%>втемесе kudo-N2-Def-Declension ;
+TLoss+Use/Sub/Short+Pl+Def+Tra+Der/Dem+Der/MWN:%>TLossтне%>кссе kudo-N2-Def-Declension ;
+TLoss+Use/Sub/Short+Pl+Def+Tra+LV+Der/Dem+Der/MWN:%>TLossтне%>ксэсе kudo-N2-Def-Declension ;


LEXICON kal-N-Derivation
+Ela+Sg+Indef+Der/MWN:%>стО1 kudo-N2-Def-Declension ;
+Ela+Pl+Indef+Der/MWN:%>стО1 kudo-N2-Def-Declension ;
+Ine+Sg+Indef+Der/MWN:%>сО1 kudo-N2-Def-Declension ;
+Ine+Pl+Indef+Der/MWN:%>сО1 kudo-N2-Def-Declension ;
+Prl+Sg+Indef+Der/MWN:%>Г2а kudo-N2-Def-Declension ;
+Prl+Pl+Indef+Der/MWN:%>Г2а kudo-N2-Def-Declension ;
+Comp+Sg+Indef+Der/MWN:%>О1шка kudo-N2-Def-Declension ;
+Comp+Pl+Indef+Der/MWN:%>О1шка kudo-N2-Def-Declension ;
+Abe+Sg+Indef+Der/MWN:%>втО1мО1 kudo-N2-Def-Declension ;
+Abe+Pl+Indef+Der/MWN:%>втО1мО1 kudo-N2-Def-Declension ;
+Tra+Sg+Indef+Der/MWN:%>О1кс osh-N2-Def-Declension ;
+Tra+Pl+Indef+Der/MWN:%>О1кс osh-N2-Def-Declension ;
+Gen+Sg+Px3Sg+Der/MWN:%>О1нзО1 kudo-N2-Def-Declension ;
+Gen+Pl+Px3Sg+Der/MWN:%>О1нзО1 kudo-N2-Def-Declension ;
+Ela+Sg+Px3Sg+Der/MWN:%>стО1%>нзО1 kudo-N2-Def-Declension ;
+Ela+Pl+Px3Sg+Der/MWN:%>стО1%>нзО1 kudo-N2-Def-Declension ;
+Ine+Sg+Px3Sg+Der/MWN:%>сО1%>нзО1 kudo-N2-Def-Declension ;
+Ine+Pl+Px3Sg+Der/MWN:%>сО1%>нзО1 kudo-N2-Def-Declension ;
+Prl+Sg+Px3Sg+Der/MWN:%>Г2анзО1 kudo-N2-Def-Declension ;
+Prl+Pl+Px3Sg+Der/MWN:%>Г2анзО1 kudo-N2-Def-Declension ;
+Comp+Sg+Px3Sg+Der/MWN:%>О1шканзО1 kudo-N2-Def-Declension ;
+Comp+Pl+Px3Sg+Der/MWN:%>О1шканзО1 kudo-N2-Def-Declension ;
+Abe+Sg+Px3Sg+Der/MWN:%>втО1мО1%>нзО1 kudo-N2-Def-Declension ;
+Abe+Pl+Px3Sg+Der/MWN:%>втО1мО1%>нзО1 kudo-N2-Def-Declension ;
+Gen+Sg+Px3Pl+Der/MWN:%>О1нО1к lak-N2-Def-Declension ;
+Gen+Pl+Px3Pl+Der/MWN:%>О1нО1к lak-N2-Def-Declension ;
+Ela+Sg+Px3Pl+Der/MWN:%>стО1%>нО1к lak-N2-Def-Declension ;
+Ela+Pl+Px3Pl+Der/MWN:%>стО1%>нО1к lak-N2-Def-Declension ;
+Ine+Sg+Px3Pl+Der/MWN:%>сО1%>нО1к lak-N2-Def-Declension ;
+Ine+Pl+Px3Pl+Der/MWN:%>сО1%>нО1к lak-N2-Def-Declension ;
+Prl+Sg+Px3Pl+Der/MWN:%>Г2анО1к lak-N2-Def-Declension ;
+Prl+Pl+Px3Pl+Der/MWN:%>Г2анО1к lak-N2-Def-Declension ;
+Comp+Sg+Px3Pl+Der/MWN:%>О1шканО1к lak-N2-Def-Declension ;
+Comp+Pl+Px3Pl+Der/MWN:%>О1шканО1к lak-N2-Def-Declension ;
+Abe+Sg+Px3Pl+Der/MWN:%>втО1мО1%>нО1к lak-N2-Def-Declension ;
+Abe+Pl+Px3Pl+Der/MWN:%>втО1мО1%>нО1к lak-N2-Def-Declension ;
+Gen+Sg+Px2Pl+Der/MWN:%>О1нк lak-N2-Def-Declension ;
+Gen+Pl+Px2Pl+Der/MWN:%>О1нк lak-N2-Def-Declension ;
+Ela+Sg+Px2Pl+Der/MWN:%>стО1%>нк lak-N2-Def-Declension ;
+Ela+Pl+Px2Pl+Der/MWN:%>стО1%>нк lak-N2-Def-Declension ;
+Ine+Sg+Px2Pl+Der/MWN:%>сО1%>нк lak-N2-Def-Declension ;
+Ine+Pl+Px2Pl+Der/MWN:%>сО1%>нк lak-N2-Def-Declension ;
+Prl+Sg+Px2Pl+Der/MWN:%>Г2анк lak-N2-Def-Declension ;
+Prl+Pl+Px2Pl+Der/MWN:%>Г2анк lak-N2-Def-Declension ;
+Comp+Sg+Px2Pl+Der/MWN:%>О1шканк lak-N2-Def-Declension ;
+Comp+Pl+Px2Pl+Der/MWN:%>О1шканк lak-N2-Def-Declension ;
+Abe+Sg+Px2Pl+Der/MWN:%>втО1мО1%>нк lak-N2-Def-Declension ;
+Abe+Pl+Px2Pl+Der/MWN:%>втО1мО1%>нк lak-N2-Def-Declension ;
+Gen+Sg+Px3Pl+Der/MWN:%>О1ст kit-N2-Def-Declension ;
+Gen+Pl+Px3Pl+Der/MWN:%>О1ст kit-N2-Def-Declension ;
+Ela+Sg+Px3Pl+Der/MWN:%>стО1%>ст kit-N2-Def-Declension ;
+Ela+Pl+Px3Pl+Der/MWN:%>стО1%>ст kit-N2-Def-Declension ;
+Ine+Sg+Px3Pl+Der/MWN:%>сО1%>ст kit-N2-Def-Declension ;
+Ine+Pl+Px3Pl+Der/MWN:%>сО1%>ст kit-N2-Def-Declension ;
+Prl+Sg+Px3Pl+Der/MWN:%>Г2аст kit-N2-Def-Declension ;
+Prl+Pl+Px3Pl+Der/MWN:%>Г2аст kit-N2-Def-Declension ;
+Comp+Sg+Px3Pl+Der/MWN:%>О1шкаст kit-N2-Def-Declension ;
+Comp+Pl+Px3Pl+Der/MWN:%>О1шкаст kit-N2-Def-Declension ;
+Abe+Sg+Px3Pl+Der/MWN:%>втО1мО1%>ст kit-N2-Def-Declension ;
+Abe+Pl+Px3Pl+Der/MWN:%>втО1мО1%>ст kit-N2-Def-Declension ;
+Pl+Def+Ela+Der/MWN:%>тне%>стэ kudo-N2-Def-Declension ;
+Pl+Def+Ine+Der/MWN:%>тне%>сэ kudo-N2-Def-Declension ;
+Pl+Def+Prl+Der/MWN:%>тне%>Г2а kudo-N2-Def-Declension ;
+Pl+Def+Comp+Der/MWN:%>тне%>шка kudo-N2-Def-Declension ;
+Pl+Def+Abe+Der/MWN:%>тне%>втеме kudo-N2-Def-Declension ;
+Pl+Def+Tra+Der/MWN:%>тне%>кс osh-N2-Def-Declension ;
+Gen+Sg+Indef+Der/Dem+Der/MWN:%>О1ньсе kudo-N2-Def-Declension ;
+Gen+Pl+Indef+Der/Dem+Der/MWN:%>О1ньсе kudo-N2-Def-Declension ;
+Ela+Sg+Indef+Der/Dem+Der/MWN:%>стО1%>се kudo-N2-Def-Declension ;
+Ela+Pl+Indef+Der/Dem+Der/MWN:%>стО1%>се kudo-N2-Def-Declension ;
+Ine+Sg+Indef+Der/Dem+Der/MWN:%>сО1%>се kudo-N2-Def-Declension ;
+Ine+Pl+Indef+Der/Dem+Der/MWN:%>сО1%>се kudo-N2-Def-Declension ;
+Prl+Sg+Indef+Der/Dem+Der/MWN:%>Г2асе kudo-N2-Def-Declension ;
+Prl+Pl+Indef+Der/Dem+Der/MWN:%>Г2асе kudo-N2-Def-Declension ;
+Comp+Sg+Indef+Der/Dem+Der/MWN:%>О1шкасе kudo-N2-Def-Declension ;
+Comp+Pl+Indef+Der/Dem+Der/MWN:%>О1шкасе kudo-N2-Def-Declension ;
+Abe+Sg+Indef+Der/Dem+Der/MWN:%>втО1мО1%>се kudo-N2-Def-Declension ;
+Abe+Pl+Indef+Der/Dem+Der/MWN:%>втО1мО1%>се kudo-N2-Def-Declension ;
+Tra+Sg+Indef+Der/Dem+Der/MWN:%>кссе kudo-N2-Def-Declension ;
+Tra+Pl+Indef+Der/Dem+Der/MWN:%>кссе kudo-N2-Def-Declension ;
+Tra+Sg+Indef+LV+Der/Dem+Der/MWN:%>кс%>О1се kudo-N2-Def-Declension ;
+Tra+Pl+Indef+LV+Der/Dem+Der/MWN:%>кс%>О1се kudo-N2-Def-Declension ;
+Gen+Sg+Px1Sg+Der/Dem+Der/MWN:%>О1мсе kudo-N2-Def-Declension ;
+Gen+Pl+Px1Sg+Der/Dem+Der/MWN:%>О1нЬ2се kudo-N2-Def-Declension ;
+Ela+Sg+Px1Sg+Der/Dem+Der/MWN:%>стО1%>нЬ2се kudo-N2-Def-Declension ;
+Ela+Pl+Px1Sg+Der/Dem+Der/MWN:%>стО1%>нЬ2се kudo-N2-Def-Declension ;
+Ine+Sg+Px1Sg+Der/Dem+Der/MWN:%>сО1%>нЬ2се kudo-N2-Def-Declension ;
+Ine+Pl+Px1Sg+Der/Dem+Der/MWN:%>сО1%>нЬ2се kudo-N2-Def-Declension ;
+Prl+Sg+Px1Sg+Der/Dem+Der/MWN:%>Г2ансе kudo-N2-Def-Declension ;
+Prl+Pl+Px1Sg+Der/Dem+Der/MWN:%>Г2ансе kudo-N2-Def-Declension ;
+Comp+Sg+Px1Sg+Der/Dem+Der/MWN:%>О1шкансе kudo-N2-Def-Declension ;
+Comp+Pl+Px1Sg+Der/Dem+Der/MWN:%>О1шкансе kudo-N2-Def-Declension ;
+Abe+Sg+Px1Sg+Der/Dem+Der/MWN:%>втО1мО1%>нЬ2се kudo-N2-Def-Declension ;
+Abe+Pl+Px1Sg+Der/Dem+Der/MWN:%>втО1мО1%>нЬ2се kudo-N2-Def-Declension ;
+Gen+Sg+Px1Sg+Use/Sub/Dial+Der/Dem+Der/MWN:%>О1мсе kudo-N2-Def-Declension ;
+Gen+Pl+Px1Sg+Use/Sub/Dial+Der/Dem+Der/MWN:%>О1мсе kudo-N2-Def-Declension ;
+Ela+Sg+Px1Sg+Use/Sub/Dial+Der/Dem+Der/MWN:%>стО1%>мсе kudo-N2-Def-Declension ;
+Ela+Pl+Px1Sg+Use/Sub/Dial+Der/Dem+Der/MWN:%>стО1%>мсе kudo-N2-Def-Declension ;
+Ine+Sg+Px1Sg+Use/Sub/Dial+Der/Dem+Der/MWN:%>сО1%>мсе kudo-N2-Def-Declension ;
+Ine+Pl+Px1Sg+Use/Sub/Dial+Der/Dem+Der/MWN:%>сО1%>мсе kudo-N2-Def-Declension ;
+Prl+Sg+Px1Sg+Use/Sub/Dial+Der/Dem+Der/MWN:%>Г2амсе kudo-N2-Def-Declension ;
+Prl+Pl+Px1Sg+Use/Sub/Dial+Der/Dem+Der/MWN:%>Г2амсе kudo-N2-Def-Declension ;
+Comp+Sg+Px1Sg+Use/Sub/Dial+Der/Dem+Der/MWN:%>О1шкамсе kudo-N2-Def-Declension ;
+Comp+Pl+Px1Sg+Use/Sub/Dial+Der/Dem+Der/MWN:%>О1шкамсе kudo-N2-Def-Declension ;
+Abe+Sg+Px1Sg+Use/Sub/Dial+Der/Dem+Der/MWN:%>втО1мО1%>мсе kudo-N2-Def-Declension ;
+Abe+Pl+Px1Sg+Use/Sub/Dial+Der/Dem+Der/MWN:%>втО1мО1%>мсе kudo-N2-Def-Declension ;
+Gen+Sg+Px2Sg+Der/Dem+Der/MWN:%>О1тЬ2се kudo-N2-Def-Declension ;
+Gen+Pl+Px2Sg+Der/Dem+Der/MWN:%>О1тЬ2се kudo-N2-Def-Declension ;
+Ela+Sg+Px2Sg+Der/Dem+Der/MWN:%>стО1%>тЬ2се kudo-N2-Def-Declension ;
+Ela+Pl+Px2Sg+Der/Dem+Der/MWN:%>стО1%>тЬ2се kudo-N2-Def-Declension ;
+Ine+Sg+Px2Sg+Der/Dem+Der/MWN:%>сО1%>тЬ2се kudo-N2-Def-Declension ;
+Ine+Pl+Px2Sg+Der/Dem+Der/MWN:%>сО1%>тЬ2се kudo-N2-Def-Declension ;
+Prl+Sg+Px2Sg+Der/Dem+Der/MWN:%>Г2атсе kudo-N2-Def-Declension ;
+Prl+Pl+Px2Sg+Der/Dem+Der/MWN:%>Г2атсе kudo-N2-Def-Declension ;
+Comp+Sg+Px2Sg+Der/Dem+Der/MWN:%>О1шкатсе kudo-N2-Def-Declension ;
+Comp+Pl+Px2Sg+Der/Dem+Der/MWN:%>О1шкатсе kudo-N2-Def-Declension ;
+Abe+Sg+Px2Sg+Der/Dem+Der/MWN:%>втО1мО1%>тЬ2се kudo-N2-Def-Declension ;
+Abe+Pl+Px2Sg+Der/Dem+Der/MWN:%>втО1мО1%>тЬ2се kudo-N2-Def-Declension ;
+Gen+Sg+Px2Sg+Use/Sub/Dial+Der/Dem+Der/MWN:%>О1нтЬ2се kudo-N2-Def-Declension ;
+Gen+Pl+Px2Sg+Use/Sub/Dial+Der/Dem+Der/MWN:%>О1нтЬ2се kudo-N2-Def-Declension ;
+Ela+Sg+Px2Sg+Use/Sub/Dial+Der/Dem+Der/MWN:%>стО1%>нтЬ2се kudo-N2-Def-Declension ;
+Ela+Pl+Px2Sg+Use/Sub/Dial+Der/Dem+Der/MWN:%>стО1%>нтЬ2се kudo-N2-Def-Declension ;
+Ine+Sg+Px2Sg+Use/Sub/Dial+Der/Dem+Der/MWN:%>сО1%>нтЬ2се kudo-N2-Def-Declension ;
+Ine+Pl+Px2Sg+Use/Sub/Dial+Der/Dem+Der/MWN:%>сО1%>нтЬ2се kudo-N2-Def-Declension ;
+Prl+Sg+Px2Sg+Use/Sub/Dial+Der/Dem+Der/MWN:%>Г2антЬ2се kudo-N2-Def-Declension ;
+Prl+Pl+Px2Sg+Use/Sub/Dial+Der/Dem+Der/MWN:%>Г2антЬ2се kudo-N2-Def-Declension ;
+Comp+Sg+Px2Sg+Use/Sub/Dial+Der/Dem+Der/MWN:%>О1шкантЬ2се kudo-N2-Def-Declension ;
+Comp+Pl+Px2Sg+Use/Sub/Dial+Der/Dem+Der/MWN:%>О1шкантЬ2се kudo-N2-Def-Declension ;
+Abe+Sg+Px2Sg+Use/Sub/Dial+Der/Dem+Der/MWN:%>втО1мО1%>нтЬ2се kudo-N2-Def-Declension ;
+Abe+Pl+Px2Sg+Use/Sub/Dial+Der/Dem+Der/MWN:%>втО1мО1%>нтЬ2се kudo-N2-Def-Declension ;
+Gen+Sg+Px3Sg+Der/Dem+Der/MWN:%>О1нзО1се kudo-N2-Def-Declension ;
+Gen+Pl+Px3Sg+Der/Dem+Der/MWN:%>О1нзО1се kudo-N2-Def-Declension ;
+Ela+Sg+Px3Sg+Der/Dem+Der/MWN:%>стО1%>нзО1се kudo-N2-Def-Declension ;
+Ela+Pl+Px3Sg+Der/Dem+Der/MWN:%>стО1%>нзО1се kudo-N2-Def-Declension ;
+Ine+Sg+Px3Sg+Der/Dem+Der/MWN:%>сО1%>нзО1се kudo-N2-Def-Declension ;
+Ine+Pl+Px3Sg+Der/Dem+Der/MWN:%>сО1%>нзО1се kudo-N2-Def-Declension ;
+Prl+Sg+Px3Sg+Der/Dem+Der/MWN:%>Г2анзО1се kudo-N2-Def-Declension ;
+Prl+Pl+Px3Sg+Der/Dem+Der/MWN:%>Г2анзО1се kudo-N2-Def-Declension ;
+Comp+Sg+Px3Sg+Der/Dem+Der/MWN:%>О1шканзО1се kudo-N2-Def-Declension ;
+Comp+Pl+Px3Sg+Der/Dem+Der/MWN:%>О1шканзО1се kudo-N2-Def-Declension ;
+Abe+Sg+Px3Sg+Der/Dem+Der/MWN:%>втО1мО1%>нзО1се kudo-N2-Def-Declension ;
+Abe+Pl+Px3Sg+Der/Dem+Der/MWN:%>втО1мО1%>нзО1се kudo-N2-Def-Declension ;
+Gen+Sg+Px3Pl+Der/Dem+Der/MWN:%>О1нО1ксе kudo-N2-Def-Declension ;
+Gen+Pl+Px3Pl+Der/Dem+Der/MWN:%>О1нО1ксе kudo-N2-Def-Declension ;
+Ela+Sg+Px3Pl+Der/Dem+Der/MWN:%>стО1%>нО1ксе kudo-N2-Def-Declension ;
+Ela+Pl+Px3Pl+Der/Dem+Der/MWN:%>стО1%>нО1ксе kudo-N2-Def-Declension ;
+Ine+Sg+Px3Pl+Der/Dem+Der/MWN:%>сО1%>нО1ксе kudo-N2-Def-Declension ;
+Ine+Pl+Px3Pl+Der/Dem+Der/MWN:%>сО1%>нО1ксе kudo-N2-Def-Declension ;
+Prl+Sg+Px3Pl+Der/Dem+Der/MWN:%>Г2анО1ксе kudo-N2-Def-Declension ;
+Prl+Pl+Px3Pl+Der/Dem+Der/MWN:%>Г2анО1ксе kudo-N2-Def-Declension ;
+Comp+Sg+Px3Pl+Der/Dem+Der/MWN:%>О1шканО1ксе kudo-N2-Def-Declension ;
+Comp+Pl+Px3Pl+Der/Dem+Der/MWN:%>О1шканО1ксе kudo-N2-Def-Declension ;
+Abe+Sg+Px3Pl+Der/Dem+Der/MWN:%>втО1мО1%>нО1ксе kudo-N2-Def-Declension ;
+Abe+Pl+Px3Pl+Der/Dem+Der/MWN:%>втО1мО1%>нО1ксе kudo-N2-Def-Declension ;
+Gen+Sg+Px2Pl+Der/Dem+Der/MWN:%>О1нксе kudo-N2-Def-Declension ;
+Gen+Pl+Px2Pl+Der/Dem+Der/MWN:%>О1нксе kudo-N2-Def-Declension ;
+Ela+Sg+Px2Pl+Der/Dem+Der/MWN:%>стО1%>нксе kudo-N2-Def-Declension ;
+Ela+Pl+Px2Pl+Der/Dem+Der/MWN:%>стО1%>нксе kudo-N2-Def-Declension ;
+Ine+Sg+Px2Pl+Der/Dem+Der/MWN:%>сО1%>нксе kudo-N2-Def-Declension ;
+Ine+Pl+Px2Pl+Der/Dem+Der/MWN:%>сО1%>нксе kudo-N2-Def-Declension ;
+Prl+Sg+Px2Pl+Der/Dem+Der/MWN:%>Г2анксе kudo-N2-Def-Declension ;
+Prl+Pl+Px2Pl+Der/Dem+Der/MWN:%>Г2анксе kudo-N2-Def-Declension ;
+Comp+Sg+Px2Pl+Der/Dem+Der/MWN:%>О1шканксе kudo-N2-Def-Declension ;
+Comp+Pl+Px2Pl+Der/Dem+Der/MWN:%>О1шканксе kudo-N2-Def-Declension ;
+Abe+Sg+Px2Pl+Der/Dem+Der/MWN:%>втО1мО1%>нксе kudo-N2-Def-Declension ;
+Abe+Pl+Px2Pl+Der/Dem+Der/MWN:%>втО1мО1%>нксе kudo-N2-Def-Declension ;
+Gen+Sg+Px3Pl+Der/Dem+Der/MWN:%>О1стсе kudo-N2-Def-Declension ;
+Gen+Pl+Px3Pl+Der/Dem+Der/MWN:%>О1стсе kudo-N2-Def-Declension ;
+Ela+Sg+Px3Pl+Der/Dem+Der/MWN:%>стО1%>стсе kudo-N2-Def-Declension ;
+Ela+Pl+Px3Pl+Der/Dem+Der/MWN:%>стО1%>стсе kudo-N2-Def-Declension ;
+Ine+Sg+Px3Pl+Der/Dem+Der/MWN:%>сО1%>стсе kudo-N2-Def-Declension ;
+Ine+Pl+Px3Pl+Der/Dem+Der/MWN:%>сО1%>стсе kudo-N2-Def-Declension ;
+Prl+Sg+Px3Pl+Der/Dem+Der/MWN:%>Г2астсе kudo-N2-Def-Declension ;
+Prl+Pl+Px3Pl+Der/Dem+Der/MWN:%>Г2астсе kudo-N2-Def-Declension ;
+Comp+Sg+Px3Pl+Der/Dem+Der/MWN:%>О1шкастсе kudo-N2-Def-Declension ;
+Comp+Pl+Px3Pl+Der/Dem+Der/MWN:%>О1шкастсе kudo-N2-Def-Declension ;
+Abe+Sg+Px3Pl+Der/Dem+Der/MWN:%>втО1мО1%>стсе kudo-N2-Def-Declension ;
+Abe+Pl+Px3Pl+Der/Dem+Der/MWN:%>втО1мО1%>стсе kudo-N2-Def-Declension ;
+Gen+Def+Sg+Der/Dem+Der/MWN:%>О1нтьсе kudo-N2-Def-Declension ;
+Ela+Def+Sg+Der/Dem+Der/MWN:%>стО1%>нтьсе kudo-N2-Def-Declension ;
+Ine+Def+Sg+Der/Dem+Der/MWN:%>сО1%>нтьсе kudo-N2-Def-Declension ;
+Prl+Def+Sg+Der/Dem+Der/MWN:%>Г2антьсе kudo-N2-Def-Declension ;
+Comp+Def+Sg+Der/Dem+Der/MWN:%>О1шкантьсе kudo-N2-Def-Declension ;
+Abe+Def+Sg+Der/Dem+Der/MWN:%>втО1мО1%>нтьсе kudo-N2-Def-Declension ;
+Gen+Def+Sg+Use/Sub/Dial+Der/Dem+Der/MWN:%>стьсе kudo-N2-Def-Declension ;
+Ela+Def+Sg+Use/Sub/Dial+Der/Dem+Der/MWN:%>стО1%>стьсе kudo-N2-Def-Declension ;
+Ine+Def+Sg+Use/Sub/Dial+Der/Dem+Der/MWN:%>сО1%>стьсе kudo-N2-Def-Declension ;
+Prl+Def+Sg+Use/Sub/Dial+Der/Dem+Der/MWN:%>Г2а%>стьсе kudo-N2-Def-Declension ;
+Comp+Def+Sg+Use/Sub/Dial+Der/Dem+Der/MWN:%>О1шка%>стьсе kudo-N2-Def-Declension ;
+Abe+Def+Sg+Use/Sub/Dial+Der/Dem+Der/MWN:%>втО1мО1%>%>стьсе kudo-N2-Def-Declension ;
+Pl+Def+Gen+Der/Dem+Der/MWN:%>тне%>ньсе kudo-N2-Def-Declension ;
+Pl+Def+Ela+Der/Dem+Der/MWN:%>тне%>стэсе kudo-N2-Def-Declension ;
+Pl+Def+Ine+Der/Dem+Der/MWN:%>тне%>сэсе kudo-N2-Def-Declension ;
+Pl+Def+Prl+Der/Dem+Der/MWN:%>тне%>Г2асе kudo-N2-Def-Declension ;
+Pl+Def+Comp+Der/Dem+Der/MWN:%>тне%>шкасе kudo-N2-Def-Declension ;
+Pl+Def+Abe+Der/Dem+Der/MWN:%>тне%>втемесе kudo-N2-Def-Declension ;
+Pl+Def+Tra+Der/Dem+Der/MWN:%>тне%>кссе kudo-N2-Def-Declension ;
+Pl+Def+Tra+LV+Der/Dem+Der/MWN:%>тне%>ксэсе kudo-N2-Def-Declension ;

!This requires a twolc rule that will [ с с:0 > с ] SLoss
LEXICON klass-N-Derivation
 osh-N-Derivation ;
+SLoss+Ela+Sg+Indef+Der/MWN:%>SLossстО1 kudo-N2-Def-Declension ;
+SLoss+Ela+Pl+Indef+Der/MWN:%>SLossстО1 kudo-N2-Def-Declension ;
+SLoss+Ine+Sg+Indef+Der/MWN:%>SLossсО1 kudo-N2-Def-Declension ;
+SLoss+Ine+Pl+Indef+Der/MWN:%>SLossсО1 kudo-N2-Def-Declension ;
+SLoss+Ela+Sg+Px3Sg+Der/MWN:%>SLossстО1%>нзО1 kudo-N2-Def-Declension ;
+SLoss+Ela+Pl+Px3Sg+Der/MWN:%>SLossстО1%>нзО1 kudo-N2-Def-Declension ;
+SLoss+Ine+Sg+Px3Sg+Der/MWN:%>SLossсО1%>нзО1 kudo-N2-Def-Declension ;
+SLoss+Ine+Pl+Px3Sg+Der/MWN:%>SLossсО1%>нзО1 kudo-N2-Def-Declension ;
+SLoss+Ela+Sg+Px3Pl+Der/MWN:%>SLossстО1%>нО1к lak-N2-Def-Declension ;
+SLoss+Ela+Pl+Px3Pl+Der/MWN:%>SLossстО1%>нО1к lak-N2-Def-Declension ;
+SLoss+Ine+Sg+Px3Pl+Der/MWN:%>SLossсО1%>нО1к lak-N2-Def-Declension ;
+SLoss+Ine+Pl+Px3Pl+Der/MWN:%>SLossсО1%>нО1к lak-N2-Def-Declension ;
+SLoss+Ela+Sg+Px2Pl+Der/MWN:%>SLossстО1%>нк lak-N2-Def-Declension ;
+SLoss+Ela+Pl+Px2Pl+Der/MWN:%>SLossстО1%>нк lak-N2-Def-Declension ;
+SLoss+Ine+Sg+Px2Pl+Der/MWN:%>SLossсО1%>нк lak-N2-Def-Declension ;
+SLoss+Ine+Pl+Px2Pl+Der/MWN:%>SLossсО1%>нк lak-N2-Def-Declension ;
+SLoss+Ela+Sg+Px3Pl+Der/MWN:%>SLossстО1%>ст kit-N2-Def-Declension ;
+SLoss+Ela+Pl+Px3Pl+Der/MWN:%>SLossстО1%>ст kit-N2-Def-Declension ;
+SLoss+Ine+Sg+Px3Pl+Der/MWN:%>SLossсО1%>ст kit-N2-Def-Declension ;
+SLoss+Ine+Pl+Px3Pl+Der/MWN:%>SLossсО1%>ст kit-N2-Def-Declension ;
+SLoss+Ela+Sg+Indef+Der/Dem+Der/MWN:%>SLossстО1%>се kudo-N2-Def-Declension ;
+SLoss+Ela+Pl+Indef+Der/Dem+Der/MWN:%>SLossстО1%>се kudo-N2-Def-Declension ;
+SLoss+Ine+Sg+Indef+Der/Dem+Der/MWN:%>SLossсО1%>се kudo-N2-Def-Declension ;
+SLoss+Ine+Pl+Indef+Der/Dem+Der/MWN:%>SLossсО1%>се kudo-N2-Def-Declension ;
+SLoss+Ela+Sg+Px1Sg+Der/Dem+Der/MWN:%>SLossстО1%>нЬ2се kudo-N2-Def-Declension ;
+SLoss+Ela+Pl+Px1Sg+Der/Dem+Der/MWN:%>SLossстО1%>нЬ2се kudo-N2-Def-Declension ;
+SLoss+Ine+Sg+Px1Sg+Der/Dem+Der/MWN:%>SLossсО1%>нЬ2се kudo-N2-Def-Declension ;
+SLoss+Ine+Pl+Px1Sg+Der/Dem+Der/MWN:%>SLossсО1%>нЬ2се kudo-N2-Def-Declension ;
+SLoss+Ela+Sg+Px1Sg+Use/Sub/Dial+Der/Dem+Der/MWN:%>SLossстО1%>мсе kudo-N2-Def-Declension ;
+SLoss+Ela+Pl+Px1Sg+Use/Sub/Dial+Der/Dem+Der/MWN:%>SLossстО1%>мсе kudo-N2-Def-Declension ;
+SLoss+Ine+Sg+Px1Sg+Use/Sub/Dial+Der/Dem+Der/MWN:%>SLossсО1%>мсе kudo-N2-Def-Declension ;
+SLoss+Ine+Pl+Px1Sg+Use/Sub/Dial+Der/Dem+Der/MWN:%>SLossсО1%>мсе kudo-N2-Def-Declension ;
+SLoss+Ela+Sg+Px2Sg+Der/Dem+Der/MWN:%>SLossстО1%>тЬ2се kudo-N2-Def-Declension ;
+SLoss+Ela+Pl+Px2Sg+Der/Dem+Der/MWN:%>SLossстО1%>тЬ2се kudo-N2-Def-Declension ;
+SLoss+Ine+Sg+Px2Sg+Der/Dem+Der/MWN:%>SLossсО1%>тЬ2се kudo-N2-Def-Declension ;
+SLoss+Ine+Pl+Px2Sg+Der/Dem+Der/MWN:%>SLossсО1%>тЬ2се kudo-N2-Def-Declension ;
+SLoss+Ela+Sg+Px2Sg+Use/Sub/Dial+Der/Dem+Der/MWN:%>SLossстО1%>нтЬ2се kudo-N2-Def-Declension ;
+SLoss+Ela+Pl+Px2Sg+Use/Sub/Dial+Der/Dem+Der/MWN:%>SLossстО1%>нтЬ2се kudo-N2-Def-Declension ;
+SLoss+Ine+Sg+Px2Sg+Use/Sub/Dial+Der/Dem+Der/MWN:%>SLossсО1%>нтЬ2се kudo-N2-Def-Declension ;
+SLoss+Ine+Pl+Px2Sg+Use/Sub/Dial+Der/Dem+Der/MWN:%>SLossсО1%>нтЬ2се kudo-N2-Def-Declension ;
+SLoss+Ela+Sg+Px3Sg+Der/Dem+Der/MWN:%>SLossстО1%>нзО1се kudo-N2-Def-Declension ;
+SLoss+Ela+Pl+Px3Sg+Der/Dem+Der/MWN:%>SLossстО1%>нзО1се kudo-N2-Def-Declension ;
+SLoss+Ine+Sg+Px3Sg+Der/Dem+Der/MWN:%>SLossсО1%>нзО1се kudo-N2-Def-Declension ;
+SLoss+Ine+Pl+Px3Sg+Der/Dem+Der/MWN:%>SLossсО1%>нзО1се kudo-N2-Def-Declension ;
+SLoss+Ela+Sg+Px3Pl+Der/Dem+Der/MWN:%>SLossстО1%>нО1ксе kudo-N2-Def-Declension ;
+SLoss+Ela+Pl+Px3Pl+Der/Dem+Der/MWN:%>SLossстО1%>нО1ксе kudo-N2-Def-Declension ;
+SLoss+Ine+Sg+Px3Pl+Der/Dem+Der/MWN:%>SLossсО1%>нО1ксе kudo-N2-Def-Declension ;
+SLoss+Ine+Pl+Px3Pl+Der/Dem+Der/MWN:%>SLossсО1%>нО1ксе kudo-N2-Def-Declension ;
+SLoss+Ela+Sg+Px2Pl+Der/Dem+Der/MWN:%>SLossстО1%>нксе kudo-N2-Def-Declension ;
+SLoss+Ela+Pl+Px2Pl+Der/Dem+Der/MWN:%>SLossстО1%>нксе kudo-N2-Def-Declension ;
+SLoss+Ine+Sg+Px2Pl+Der/Dem+Der/MWN:%>SLossсО1%>нксе kudo-N2-Def-Declension ;
+SLoss+Ine+Pl+Px2Pl+Der/Dem+Der/MWN:%>SLossсО1%>нксе kudo-N2-Def-Declension ;
+SLoss+Ela+Sg+Px3Pl+Der/Dem+Der/MWN:%>SLossстО1%>стсе kudo-N2-Def-Declension ;
+SLoss+Ela+Pl+Px3Pl+Der/Dem+Der/MWN:%>SLossстО1%>стсе kudo-N2-Def-Declension ;
+SLoss+Ine+Sg+Px3Pl+Der/Dem+Der/MWN:%>SLossсО1%>стсе kudo-N2-Def-Declension ;
+SLoss+Ine+Pl+Px3Pl+Der/Dem+Der/MWN:%>SLossсО1%>стсе kudo-N2-Def-Declension ;
+SLoss+Ela+Def+Sg+Der/Dem+Der/MWN:%>SLossстО1%>нтьсе kudo-N2-Def-Declension ;
+SLoss+Ine+Def+Sg+Der/Dem+Der/MWN:%>SLossсО1%>нтьсе kudo-N2-Def-Declension ;
+SLoss+Ela+Def+Sg+Use/Sub/Dial+Der/Dem+Der/MWN:%>SLossстО1%>стьсе kudo-N2-Def-Declension ;
+SLoss+Ine+Def+Sg+Use/Sub/Dial+Der/Dem+Der/MWN:%>SLossсО1%>стьсе kudo-N2-Def-Declension ;


LEXICON osh-N-Derivation
+Ela+Sg+Indef+Der/MWN:%>стО1 kudo-N2-Def-Declension ;
+Ela+Pl+Indef+Der/MWN:%>стО1 kudo-N2-Def-Declension ;
+Ine+Sg+Indef+Der/MWN:%>сО1 kudo-N2-Def-Declension ;
+Ine+Pl+Indef+Der/MWN:%>сО1 kudo-N2-Def-Declension ;
+LV+Ela+Sg+Indef+Der/MWN:%>О1стО1 kudo-N2-Def-Declension ;
+LV+Ela+Pl+Indef+Der/MWN:%>О1стО1 kudo-N2-Def-Declension ;
+LV+Ine+Sg+Indef+Der/MWN:%>О1сО1 kudo-N2-Def-Declension ;
+LV+Ine+Pl+Indef+Der/MWN:%>О1сО1 kudo-N2-Def-Declension ;
+Prl+Sg+Indef+Der/MWN:%>Г2а kudo-N2-Def-Declension ;
+Prl+Pl+Indef+Der/MWN:%>Г2а kudo-N2-Def-Declension ;
+Comp+Sg+Indef+Der/MWN:%>О1шка kudo-N2-Def-Declension ;
+Comp+Pl+Indef+Der/MWN:%>О1шка kudo-N2-Def-Declension ;
+Abe+Sg+Indef+Der/MWN:%>втО1мО1 kudo-N2-Def-Declension ;
+Abe+Pl+Indef+Der/MWN:%>втО1мО1 kudo-N2-Def-Declension ;
+Tra+Sg+Indef+Der/MWN:%>О1кс osh-N2-Def-Declension ;
+Tra+Pl+Indef+Der/MWN:%>О1кс osh-N2-Def-Declension ;
+Gen+Sg+Px3Sg+Der/MWN:%>О1нзО1 kudo-N2-Def-Declension ;
+Gen+Pl+Px3Sg+Der/MWN:%>О1нзО1 kudo-N2-Def-Declension ;
+Ela+Sg+Px3Sg+Der/MWN:%>стО1%>нзО1 kudo-N2-Def-Declension ;
+Ela+Pl+Px3Sg+Der/MWN:%>стО1%>нзО1 kudo-N2-Def-Declension ;
+Ine+Sg+Px3Sg+Der/MWN:%>сО1%>нзО1 kudo-N2-Def-Declension ;
+Ine+Pl+Px3Sg+Der/MWN:%>сО1%>нзО1 kudo-N2-Def-Declension ;
+LV+Ela+Sg+Px3Sg+Der/MWN:%>О1стО1%>нзО1 kudo-N2-Def-Declension ;
+LV+Ela+Pl+Px3Sg+Der/MWN:%>О1стО1%>нзО1 kudo-N2-Def-Declension ;
+LV+Ine+Sg+Px3Sg+Der/MWN:%>О1сО1%>нзО1 kudo-N2-Def-Declension ;
+LV+Ine+Pl+Px3Sg+Der/MWN:%>О1сО1%>нзО1 kudo-N2-Def-Declension ;
+Prl+Sg+Px3Sg+Der/MWN:%>Г2анзО1 kudo-N2-Def-Declension ;
+Prl+Pl+Px3Sg+Der/MWN:%>Г2анзО1 kudo-N2-Def-Declension ;
+Comp+Sg+Px3Sg+Der/MWN:%>О1шканзО1 kudo-N2-Def-Declension ;
+Comp+Pl+Px3Sg+Der/MWN:%>О1шканзО1 kudo-N2-Def-Declension ;
+Abe+Sg+Px3Sg+Der/MWN:%>втО1мО1%>нзО1 kudo-N2-Def-Declension ;
+Abe+Pl+Px3Sg+Der/MWN:%>втО1мО1%>нзО1 kudo-N2-Def-Declension ;
+Gen+Sg+Px3Pl+Der/MWN:%>О1нО1к lak-N2-Def-Declension ;
+Gen+Pl+Px3Pl+Der/MWN:%>О1нО1к lak-N2-Def-Declension ;
+Ela+Sg+Px3Pl+Der/MWN:%>стО1%>нО1к lak-N2-Def-Declension ;
+Ela+Pl+Px3Pl+Der/MWN:%>стО1%>нО1к lak-N2-Def-Declension ;
+Ine+Sg+Px3Pl+Der/MWN:%>сО1%>нО1к lak-N2-Def-Declension ;
+Ine+Pl+Px3Pl+Der/MWN:%>сО1%>нО1к lak-N2-Def-Declension ;
+LV+Ela+Sg+Px3Pl+Der/MWN:%>О1стО1%>нО1к lak-N2-Def-Declension ;
+LV+Ela+Pl+Px3Pl+Der/MWN:%>О1стО1%>нО1к lak-N2-Def-Declension ;
+LV+Ine+Sg+Px3Pl+Der/MWN:%>О1сО1%>нО1к lak-N2-Def-Declension ;
+LV+Ine+Pl+Px3Pl+Der/MWN:%>О1сО1%>нО1к lak-N2-Def-Declension ;
+Prl+Sg+Px3Pl+Der/MWN:%>Г2анО1к lak-N2-Def-Declension ;
+Prl+Pl+Px3Pl+Der/MWN:%>Г2анО1к lak-N2-Def-Declension ;
+Comp+Sg+Px3Pl+Der/MWN:%>О1шканО1к lak-N2-Def-Declension ;
+Comp+Pl+Px3Pl+Der/MWN:%>О1шканО1к lak-N2-Def-Declension ;
+Abe+Sg+Px3Pl+Der/MWN:%>втО1мО1%>нО1к lak-N2-Def-Declension ;
+Abe+Pl+Px3Pl+Der/MWN:%>втО1мО1%>нО1к lak-N2-Def-Declension ;
+Gen+Sg+Px2Pl+Der/MWN:%>О1нк lak-N2-Def-Declension ;
+Gen+Pl+Px2Pl+Der/MWN:%>О1нк lak-N2-Def-Declension ;
+Ela+Sg+Px2Pl+Der/MWN:%>стО1%>нк lak-N2-Def-Declension ;
+Ela+Pl+Px2Pl+Der/MWN:%>стО1%>нк lak-N2-Def-Declension ;
+Ine+Sg+Px2Pl+Der/MWN:%>сО1%>нк lak-N2-Def-Declension ;
+Ine+Pl+Px2Pl+Der/MWN:%>сО1%>нк lak-N2-Def-Declension ;
+LV+Ela+Sg+Px2Pl+Der/MWN:%>О1стО1%>нк lak-N2-Def-Declension ;
+LV+Ela+Pl+Px2Pl+Der/MWN:%>О1стО1%>нк lak-N2-Def-Declension ;
+LV+Ine+Sg+Px2Pl+Der/MWN:%>О1сО1%>нк lak-N2-Def-Declension ;
+LV+Ine+Pl+Px2Pl+Der/MWN:%>О1сО1%>нк lak-N2-Def-Declension ;
+Prl+Sg+Px2Pl+Der/MWN:%>Г2анк lak-N2-Def-Declension ;
+Prl+Pl+Px2Pl+Der/MWN:%>Г2анк lak-N2-Def-Declension ;
+Comp+Sg+Px2Pl+Der/MWN:%>О1шканк lak-N2-Def-Declension ;
+Comp+Pl+Px2Pl+Der/MWN:%>О1шканк lak-N2-Def-Declension ;
+Abe+Sg+Px2Pl+Der/MWN:%>втО1мО1%>нк lak-N2-Def-Declension ;
+Abe+Pl+Px2Pl+Der/MWN:%>втО1мО1%>нк lak-N2-Def-Declension ;
+Gen+Sg+Px3Pl+Der/MWN:%>О1ст kit-N2-Def-Declension ;
+Gen+Pl+Px3Pl+Der/MWN:%>О1ст kit-N2-Def-Declension ;
+Ela+Sg+Px3Pl+Der/MWN:%>стО1%>ст kit-N2-Def-Declension ;
+Ela+Pl+Px3Pl+Der/MWN:%>стО1%>ст kit-N2-Def-Declension ;
+Ine+Sg+Px3Pl+Der/MWN:%>сО1%>ст kit-N2-Def-Declension ;
+Ine+Pl+Px3Pl+Der/MWN:%>сО1%>ст kit-N2-Def-Declension ;
+LV+Ela+Sg+Px3Pl+Der/MWN:%>О1стО1%>ст kit-N2-Def-Declension ;
+LV+Ela+Pl+Px3Pl+Der/MWN:%>О1стО1%>ст kit-N2-Def-Declension ;
+LV+Ine+Sg+Px3Pl+Der/MWN:%>О1сО1%>ст kit-N2-Def-Declension ;
+LV+Ine+Pl+Px3Pl+Der/MWN:%>О1сО1%>ст kit-N2-Def-Declension ;
+Prl+Sg+Px3Pl+Der/MWN:%>Г2аст kit-N2-Def-Declension ;
+Prl+Pl+Px3Pl+Der/MWN:%>Г2аст kit-N2-Def-Declension ;
+Comp+Sg+Px3Pl+Der/MWN:%>О1шкаст kit-N2-Def-Declension ;
+Comp+Pl+Px3Pl+Der/MWN:%>О1шкаст kit-N2-Def-Declension ;
+Abe+Sg+Px3Pl+Der/MWN:%>втО1мО1%>ст kit-N2-Def-Declension ;
+Abe+Pl+Px3Pl+Der/MWN:%>втО1мО1%>ст kit-N2-Def-Declension ;
+Pl+Def+Ela+Der/MWN:%>тне%>стэ kudo-N2-Def-Declension ;
+Pl+Def+Ine+Der/MWN:%>тне%>сэ kudo-N2-Def-Declension ;
+Pl+Def+Prl+Der/MWN:%>тне%>Г2а kudo-N2-Def-Declension ;
+Pl+Def+Comp+Der/MWN:%>тне%>шка kudo-N2-Def-Declension ;
+Pl+Def+Abe+Der/MWN:%>тне%>втеме kudo-N2-Def-Declension ;
+Pl+Def+Tra+Der/MWN:%>тне%>кс osh-N2-Def-Declension ;
+Gen+Sg+Indef+Der/Dem+Der/MWN:%>О1ньсе kudo-N2-Def-Declension ;
+Gen+Pl+Indef+Der/Dem+Der/MWN:%>О1ньсе kudo-N2-Def-Declension ;
+Ela+Sg+Indef+Der/Dem+Der/MWN:%>стО1%>се kudo-N2-Def-Declension ;
+Ela+Pl+Indef+Der/Dem+Der/MWN:%>стО1%>се kudo-N2-Def-Declension ;
+Ine+Sg+Indef+Der/Dem+Der/MWN:%>сО1%>се kudo-N2-Def-Declension ;
+Ine+Pl+Indef+Der/Dem+Der/MWN:%>сО1%>се kudo-N2-Def-Declension ;
+LV+Ela+Sg+Indef+Der/Dem+Der/MWN:%>О1стО1%>се kudo-N2-Def-Declension ;
+LV+Ela+Pl+Indef+Der/Dem+Der/MWN:%>О1стО1%>се kudo-N2-Def-Declension ;
+LV+Ine+Sg+Indef+Der/Dem+Der/MWN:%>О1сО1%>се kudo-N2-Def-Declension ;
+LV+Ine+Pl+Indef+Der/Dem+Der/MWN:%>О1сО1%>се kudo-N2-Def-Declension ;
+Prl+Sg+Indef+Der/Dem+Der/MWN:%>Г2асе kudo-N2-Def-Declension ;
+Prl+Pl+Indef+Der/Dem+Der/MWN:%>Г2асе kudo-N2-Def-Declension ;
+Comp+Sg+Indef+Der/Dem+Der/MWN:%>О1шкасе kudo-N2-Def-Declension ;
+Comp+Pl+Indef+Der/Dem+Der/MWN:%>О1шкасе kudo-N2-Def-Declension ;
+Abe+Sg+Indef+Der/Dem+Der/MWN:%>втО1мО1%>се kudo-N2-Def-Declension ;
+Abe+Pl+Indef+Der/Dem+Der/MWN:%>втО1мО1%>се kudo-N2-Def-Declension ;
+Tra+Sg+Indef+Der/Dem+Der/MWN:%>О1кссе kudo-N2-Def-Declension ;
+Tra+Pl+Indef+Der/Dem+Der/MWN:%>О1кссе kudo-N2-Def-Declension ;
+Tra+Sg+Indef+LV+Der/Dem+Der/MWN:%>О1кс%>О1се kudo-N2-Def-Declension ;
+Tra+Pl+Indef+LV+Der/Dem+Der/MWN:%>О1кс%>О1се kudo-N2-Def-Declension ;
+Gen+Sg+Px1Sg+Der/Dem+Der/MWN:%>О1мсе kudo-N2-Def-Declension ;
+Gen+Pl+Px1Sg+Der/Dem+Der/MWN:%>О1нЬ2се kudo-N2-Def-Declension ;
+Ela+Sg+Px1Sg+Der/Dem+Der/MWN:%>стО1%>нЬ2се kudo-N2-Def-Declension ;
+Ela+Pl+Px1Sg+Der/Dem+Der/MWN:%>стО1%>нЬ2се kudo-N2-Def-Declension ;
+Ine+Sg+Px1Sg+Der/Dem+Der/MWN:%>сО1%>нЬ2се kudo-N2-Def-Declension ;
+Ine+Pl+Px1Sg+Der/Dem+Der/MWN:%>сО1%>нЬ2се kudo-N2-Def-Declension ;
+LV+Ela+Sg+Px1Sg+Der/Dem+Der/MWN:%>О1стО1%>нЬ2се kudo-N2-Def-Declension ;
+LV+Ela+Pl+Px1Sg+Der/Dem+Der/MWN:%>О1стО1%>нЬ2се kudo-N2-Def-Declension ;
+LV+Ine+Sg+Px1Sg+Der/Dem+Der/MWN:%>О1сО1%>нЬ2се kudo-N2-Def-Declension ;
+LV+Ine+Pl+Px1Sg+Der/Dem+Der/MWN:%>О1сО1%>нЬ2се kudo-N2-Def-Declension ;
+Prl+Sg+Px1Sg+Der/Dem+Der/MWN:%>Г2ансе kudo-N2-Def-Declension ;
+Prl+Pl+Px1Sg+Der/Dem+Der/MWN:%>Г2ансе kudo-N2-Def-Declension ;
+Comp+Sg+Px1Sg+Der/Dem+Der/MWN:%>О1шкансе kudo-N2-Def-Declension ;
+Comp+Pl+Px1Sg+Der/Dem+Der/MWN:%>О1шкансе kudo-N2-Def-Declension ;
+Abe+Sg+Px1Sg+Der/Dem+Der/MWN:%>втО1мО1%>нЬ2се kudo-N2-Def-Declension ;
+Abe+Pl+Px1Sg+Der/Dem+Der/MWN:%>втО1мО1%>нЬ2се kudo-N2-Def-Declension ;
+Gen+Sg+Px1Sg+Use/Sub/Dial+Der/Dem+Der/MWN:%>О1мсе kudo-N2-Def-Declension ;
+Gen+Pl+Px1Sg+Use/Sub/Dial+Der/Dem+Der/MWN:%>О1мсе kudo-N2-Def-Declension ;
+Ela+Sg+Px1Sg+Use/Sub/Dial+Der/Dem+Der/MWN:%>стО1%>мсе kudo-N2-Def-Declension ;
+Ela+Pl+Px1Sg+Use/Sub/Dial+Der/Dem+Der/MWN:%>стО1%>мсе kudo-N2-Def-Declension ;
+Ine+Sg+Px1Sg+Use/Sub/Dial+Der/Dem+Der/MWN:%>сО1%>мсе kudo-N2-Def-Declension ;
+Ine+Pl+Px1Sg+Use/Sub/Dial+Der/Dem+Der/MWN:%>сО1%>мсе kudo-N2-Def-Declension ;
+LV+Ela+Sg+Px1Sg+Use/Sub/Dial+Der/Dem+Der/MWN:%>О1стО1%>мсе kudo-N2-Def-Declension ;
+LV+Ela+Pl+Px1Sg+Use/Sub/Dial+Der/Dem+Der/MWN:%>О1стО1%>мсе kudo-N2-Def-Declension ;
+LV+Ine+Sg+Px1Sg+Use/Sub/Dial+Der/Dem+Der/MWN:%>О1сО1%>мсе kudo-N2-Def-Declension ;
+LV+Ine+Pl+Px1Sg+Use/Sub/Dial+Der/Dem+Der/MWN:%>О1сО1%>мсе kudo-N2-Def-Declension ;
+Prl+Sg+Px1Sg+Use/Sub/Dial+Der/Dem+Der/MWN:%>Г2амсе kudo-N2-Def-Declension ;
+Prl+Pl+Px1Sg+Use/Sub/Dial+Der/Dem+Der/MWN:%>Г2амсе kudo-N2-Def-Declension ;
+Comp+Sg+Px1Sg+Use/Sub/Dial+Der/Dem+Der/MWN:%>О1шкамсе kudo-N2-Def-Declension ;
+Comp+Pl+Px1Sg+Use/Sub/Dial+Der/Dem+Der/MWN:%>О1шкамсе kudo-N2-Def-Declension ;
+Abe+Sg+Px1Sg+Use/Sub/Dial+Der/Dem+Der/MWN:%>втО1мО1%>мсе kudo-N2-Def-Declension ;
+Abe+Pl+Px1Sg+Use/Sub/Dial+Der/Dem+Der/MWN:%>втО1мО1%>мсе kudo-N2-Def-Declension ;
+Gen+Sg+Px2Sg+Der/Dem+Der/MWN:%>О1тЬ2се kudo-N2-Def-Declension ;
+Gen+Pl+Px2Sg+Der/Dem+Der/MWN:%>О1тЬ2се kudo-N2-Def-Declension ;
+Ela+Sg+Px2Sg+Der/Dem+Der/MWN:%>стО1%>тЬ2се kudo-N2-Def-Declension ;
+Ela+Pl+Px2Sg+Der/Dem+Der/MWN:%>стО1%>тЬ2се kudo-N2-Def-Declension ;
+Ine+Sg+Px2Sg+Der/Dem+Der/MWN:%>сО1%>тЬ2се kudo-N2-Def-Declension ;
+Ine+Pl+Px2Sg+Der/Dem+Der/MWN:%>сО1%>тЬ2се kudo-N2-Def-Declension ;
+LV+Ela+Sg+Px2Sg+Der/Dem+Der/MWN:%>О1стО1%>тЬ2се kudo-N2-Def-Declension ;
+LV+Ela+Pl+Px2Sg+Der/Dem+Der/MWN:%>О1стО1%>тЬ2се kudo-N2-Def-Declension ;
+LV+Ine+Sg+Px2Sg+Der/Dem+Der/MWN:%>О1сО1%>тЬ2се kudo-N2-Def-Declension ;
+LV+Ine+Pl+Px2Sg+Der/Dem+Der/MWN:%>О1сО1%>тЬ2се kudo-N2-Def-Declension ;
+Prl+Sg+Px2Sg+Der/Dem+Der/MWN:%>Г2атсе kudo-N2-Def-Declension ;
+Prl+Pl+Px2Sg+Der/Dem+Der/MWN:%>Г2атсе kudo-N2-Def-Declension ;
+Comp+Sg+Px2Sg+Der/Dem+Der/MWN:%>О1шкатсе kudo-N2-Def-Declension ;
+Comp+Pl+Px2Sg+Der/Dem+Der/MWN:%>О1шкатсе kudo-N2-Def-Declension ;
+Abe+Sg+Px2Sg+Der/Dem+Der/MWN:%>втО1мО1%>тЬ2се kudo-N2-Def-Declension ;
+Abe+Pl+Px2Sg+Der/Dem+Der/MWN:%>втО1мО1%>тЬ2се kudo-N2-Def-Declension ;
+Gen+Sg+Px2Sg+Use/Sub/Dial+Der/Dem+Der/MWN:%>О1нтЬ2се kudo-N2-Def-Declension ;
+Gen+Pl+Px2Sg+Use/Sub/Dial+Der/Dem+Der/MWN:%>О1нтЬ2се kudo-N2-Def-Declension ;
+Ela+Sg+Px2Sg+Use/Sub/Dial+Der/Dem+Der/MWN:%>стО1%>нтЬ2се kudo-N2-Def-Declension ;
+Ela+Pl+Px2Sg+Use/Sub/Dial+Der/Dem+Der/MWN:%>стО1%>нтЬ2се kudo-N2-Def-Declension ;
+Ine+Sg+Px2Sg+Use/Sub/Dial+Der/Dem+Der/MWN:%>сО1%>нтЬ2се kudo-N2-Def-Declension ;
+Ine+Pl+Px2Sg+Use/Sub/Dial+Der/Dem+Der/MWN:%>сО1%>нтЬ2се kudo-N2-Def-Declension ;
+LV+Ela+Sg+Px2Sg+Use/Sub/Dial+Der/Dem+Der/MWN:%>О1стО1%>нтЬ2се kudo-N2-Def-Declension ;
+LV+Ela+Pl+Px2Sg+Use/Sub/Dial+Der/Dem+Der/MWN:%>О1стО1%>нтЬ2се kudo-N2-Def-Declension ;
+LV+Ine+Sg+Px2Sg+Use/Sub/Dial+Der/Dem+Der/MWN:%>О1сО1%>нтЬ2се kudo-N2-Def-Declension ;
+LV+Ine+Pl+Px2Sg+Use/Sub/Dial+Der/Dem+Der/MWN:%>О1сО1%>нтЬ2се kudo-N2-Def-Declension ;
+Prl+Sg+Px2Sg+Use/Sub/Dial+Der/Dem+Der/MWN:%>Г2антсе kudo-N2-Def-Declension ;
+Prl+Pl+Px2Sg+Use/Sub/Dial+Der/Dem+Der/MWN:%>Г2антсе kudo-N2-Def-Declension ;
+Comp+Sg+Px2Sg+Use/Sub/Dial+Der/Dem+Der/MWN:%>О1шкантсе kudo-N2-Def-Declension ;
+Comp+Pl+Px2Sg+Use/Sub/Dial+Der/Dem+Der/MWN:%>О1шкантсе kudo-N2-Def-Declension ;
+Abe+Sg+Px2Sg+Use/Sub/Dial+Der/Dem+Der/MWN:%>втО1мО1%>нтЬ2се kudo-N2-Def-Declension ;
+Abe+Pl+Px2Sg+Use/Sub/Dial+Der/Dem+Der/MWN:%>втО1мО1%>нтЬ2се kudo-N2-Def-Declension ;
+Gen+Sg+Px3Sg+Der/Dem+Der/MWN:%>О1нзО1се kudo-N2-Def-Declension ;
+Gen+Pl+Px3Sg+Der/Dem+Der/MWN:%>О1нзО1се kudo-N2-Def-Declension ;
+Ela+Sg+Px3Sg+Der/Dem+Der/MWN:%>стО1%>нзО1се kudo-N2-Def-Declension ;
+Ela+Pl+Px3Sg+Der/Dem+Der/MWN:%>стО1%>нзО1се kudo-N2-Def-Declension ;
+Ine+Sg+Px3Sg+Der/Dem+Der/MWN:%>сО1%>нзО1се kudo-N2-Def-Declension ;
+Ine+Pl+Px3Sg+Der/Dem+Der/MWN:%>сО1%>нзО1се kudo-N2-Def-Declension ;
+LV+Ela+Sg+Px3Sg+Der/Dem+Der/MWN:%>О1стО1%>нзО1се kudo-N2-Def-Declension ;
+LV+Ela+Pl+Px3Sg+Der/Dem+Der/MWN:%>О1стО1%>нзО1се kudo-N2-Def-Declension ;
+LV+Ine+Sg+Px3Sg+Der/Dem+Der/MWN:%>О1сО1%>нзО1се kudo-N2-Def-Declension ;
+LV+Ine+Pl+Px3Sg+Der/Dem+Der/MWN:%>О1сО1%>нзО1се kudo-N2-Def-Declension ;
+Prl+Sg+Px3Sg+Der/Dem+Der/MWN:%>Г2анзО1се kudo-N2-Def-Declension ;
+Prl+Pl+Px3Sg+Der/Dem+Der/MWN:%>Г2анзО1се kudo-N2-Def-Declension ;
+Comp+Sg+Px3Sg+Der/Dem+Der/MWN:%>О1шканзО1се kudo-N2-Def-Declension ;
+Comp+Pl+Px3Sg+Der/Dem+Der/MWN:%>О1шканзО1се kudo-N2-Def-Declension ;
+Abe+Sg+Px3Sg+Der/Dem+Der/MWN:%>втО1мО1%>нзО1се kudo-N2-Def-Declension ;
+Abe+Pl+Px3Sg+Der/Dem+Der/MWN:%>втО1мО1%>нзО1се kudo-N2-Def-Declension ;
+Gen+Sg+Px3Pl+Der/Dem+Der/MWN:%>О1нО1ксе kudo-N2-Def-Declension ;
+Gen+Pl+Px3Pl+Der/Dem+Der/MWN:%>О1нО1ксе kudo-N2-Def-Declension ;
+Ela+Sg+Px3Pl+Der/Dem+Der/MWN:%>стО1%>нО1ксе kudo-N2-Def-Declension ;
+Ela+Pl+Px3Pl+Der/Dem+Der/MWN:%>стО1%>нО1ксе kudo-N2-Def-Declension ;
+Ine+Sg+Px3Pl+Der/Dem+Der/MWN:%>сО1%>нО1ксе kudo-N2-Def-Declension ;
+Ine+Pl+Px3Pl+Der/Dem+Der/MWN:%>сО1%>нО1ксе kudo-N2-Def-Declension ;
+LV+Ela+Sg+Px3Pl+Der/Dem+Der/MWN:%>О1стО1%>нО1ксе kudo-N2-Def-Declension ;
+LV+Ela+Pl+Px3Pl+Der/Dem+Der/MWN:%>О1стО1%>нО1ксе kudo-N2-Def-Declension ;
+LV+Ine+Sg+Px3Pl+Der/Dem+Der/MWN:%>О1сО1%>нО1ксе kudo-N2-Def-Declension ;
+LV+Ine+Pl+Px3Pl+Der/Dem+Der/MWN:%>О1сО1%>нО1ксе kudo-N2-Def-Declension ;
+Prl+Sg+Px3Pl+Der/Dem+Der/MWN:%>Г2анО1ксе kudo-N2-Def-Declension ;
+Prl+Pl+Px3Pl+Der/Dem+Der/MWN:%>Г2анО1ксе kudo-N2-Def-Declension ;
+Comp+Sg+Px3Pl+Der/Dem+Der/MWN:%>О1шканО1ксе kudo-N2-Def-Declension ;
+Comp+Pl+Px3Pl+Der/Dem+Der/MWN:%>О1шканО1ксе kudo-N2-Def-Declension ;
+Abe+Sg+Px3Pl+Der/Dem+Der/MWN:%>втО1мО1%>нО1ксе kudo-N2-Def-Declension ;
+Abe+Pl+Px3Pl+Der/Dem+Der/MWN:%>втО1мО1%>нО1ксе kudo-N2-Def-Declension ;
+Gen+Sg+Px2Pl+Der/Dem+Der/MWN:%>О1нксе kudo-N2-Def-Declension ;
+Gen+Pl+Px2Pl+Der/Dem+Der/MWN:%>О1нксе kudo-N2-Def-Declension ;
+Ela+Sg+Px2Pl+Der/Dem+Der/MWN:%>стО1%>нксе kudo-N2-Def-Declension ;
+Ela+Pl+Px2Pl+Der/Dem+Der/MWN:%>стО1%>нксе kudo-N2-Def-Declension ;
+Ine+Sg+Px2Pl+Der/Dem+Der/MWN:%>сО1%>нксе kudo-N2-Def-Declension ;
+Ine+Pl+Px2Pl+Der/Dem+Der/MWN:%>сО1%>нксе kudo-N2-Def-Declension ;
+LV+Ela+Sg+Px2Pl+Der/Dem+Der/MWN:%>О1стО1%>нксе kudo-N2-Def-Declension ;
+LV+Ela+Pl+Px2Pl+Der/Dem+Der/MWN:%>О1стО1%>нксе kudo-N2-Def-Declension ;
+LV+Ine+Sg+Px2Pl+Der/Dem+Der/MWN:%>О1сО1%>нксе kudo-N2-Def-Declension ;
+LV+Ine+Pl+Px2Pl+Der/Dem+Der/MWN:%>О1сО1%>нксе kudo-N2-Def-Declension ;
+Prl+Sg+Px2Pl+Der/Dem+Der/MWN:%>Г2анксе kudo-N2-Def-Declension ;
+Prl+Pl+Px2Pl+Der/Dem+Der/MWN:%>Г2анксе kudo-N2-Def-Declension ;
+Comp+Sg+Px2Pl+Der/Dem+Der/MWN:%>О1шканксе kudo-N2-Def-Declension ;
+Comp+Pl+Px2Pl+Der/Dem+Der/MWN:%>О1шканксе kudo-N2-Def-Declension ;
+Abe+Sg+Px2Pl+Der/Dem+Der/MWN:%>втО1мО1%>нксе kudo-N2-Def-Declension ;
+Abe+Pl+Px2Pl+Der/Dem+Der/MWN:%>втО1мО1%>нксе kudo-N2-Def-Declension ;
+Gen+Sg+Px3Pl+Der/Dem+Der/MWN:%>О1стсе kudo-N2-Def-Declension ;
+Gen+Pl+Px3Pl+Der/Dem+Der/MWN:%>О1стсе kudo-N2-Def-Declension ;
+Ela+Sg+Px3Pl+Der/Dem+Der/MWN:%>стО1%>стсе kudo-N2-Def-Declension ;
+Ela+Pl+Px3Pl+Der/Dem+Der/MWN:%>стО1%>стсе kudo-N2-Def-Declension ;
+Ine+Sg+Px3Pl+Der/Dem+Der/MWN:%>сО1%>стсе kudo-N2-Def-Declension ;
+Ine+Pl+Px3Pl+Der/Dem+Der/MWN:%>сО1%>стсе kudo-N2-Def-Declension ;
+LV+Ela+Sg+Px3Pl+Der/Dem+Der/MWN:%>О1стО1%>стсе kudo-N2-Def-Declension ;
+LV+Ela+Pl+Px3Pl+Der/Dem+Der/MWN:%>О1стО1%>стсе kudo-N2-Def-Declension ;
+LV+Ine+Sg+Px3Pl+Der/Dem+Der/MWN:%>О1сО1%>стсе kudo-N2-Def-Declension ;
+LV+Ine+Pl+Px3Pl+Der/Dem+Der/MWN:%>О1сО1%>стсе kudo-N2-Def-Declension ;
+Prl+Sg+Px3Pl+Der/Dem+Der/MWN:%>Г2астсе kudo-N2-Def-Declension ;
+Prl+Pl+Px3Pl+Der/Dem+Der/MWN:%>Г2астсе kudo-N2-Def-Declension ;
+Comp+Sg+Px3Pl+Der/Dem+Der/MWN:%>О1шкастсе kudo-N2-Def-Declension ;
+Comp+Pl+Px3Pl+Der/Dem+Der/MWN:%>О1шкастсе kudo-N2-Def-Declension ;
+Abe+Sg+Px3Pl+Der/Dem+Der/MWN:%>втО1мО1%>стсе kudo-N2-Def-Declension ;
+Abe+Pl+Px3Pl+Der/Dem+Der/MWN:%>втО1мО1%>стсе kudo-N2-Def-Declension ;
+Gen+Def+Sg+Der/Dem+Der/MWN:%>О1нтьсе kudo-N2-Def-Declension ;
+Ela+Def+Sg+Der/Dem+Der/MWN:%>стО1%>нтьсе kudo-N2-Def-Declension ;
+Ine+Def+Sg+Der/Dem+Der/MWN:%>сО1%>нтьсе kudo-N2-Def-Declension ;
+LV+Ela+Def+Sg+Der/Dem+Der/MWN:%>О1стО1%>нтьсе kudo-N2-Def-Declension ;
+LV+Ine+Def+Sg+Der/Dem+Der/MWN:%>О1сО1%>нтьсе kudo-N2-Def-Declension ;
+Prl+Def+Sg+Der/Dem+Der/MWN:%>Г2антьсе kudo-N2-Def-Declension ;
+Comp+Def+Sg+Der/Dem+Der/MWN:%>О1шкантьсе kudo-N2-Def-Declension ;
+Abe+Def+Sg+Der/Dem+Der/MWN:%>втО1мО1%>нтьсе kudo-N2-Def-Declension ;
+Gen+Def+Sg+Use/Sub/Dial+Der/Dem+Der/MWN:%>стьсе kudo-N2-Def-Declension ;
+Ela+Def+Sg+Use/Sub/Dial+Der/Dem+Der/MWN:%>стО1%>стьсе kudo-N2-Def-Declension ;
+Ine+Def+Sg+Use/Sub/Dial+Der/Dem+Der/MWN:%>сО1%>стьсе kudo-N2-Def-Declension ;
+LV+Ela+Def+Sg+Use/Sub/Dial+Der/Dem+Der/MWN:%>О1стО1%>стьсе kudo-N2-Def-Declension ;
+LV+Ine+Def+Sg+Use/Sub/Dial+Der/Dem+Der/MWN:%>О1сО1%>стьсе kudo-N2-Def-Declension ;
+Prl+Def+Sg+Use/Sub/Dial+Der/Dem+Der/MWN:%>Г2а%>стьсе kudo-N2-Def-Declension ;
+Comp+Def+Sg+Use/Sub/Dial+Der/Dem+Der/MWN:%>шка%>стьсе kudo-N2-Def-Declension ;
+Abe+Def+Sg+Use/Sub/Dial+Der/Dem+Der/MWN:%>втО1мО1%>стьсе kudo-N2-Def-Declension ;
+Pl+Def+Gen+Der/Dem+Der/MWN:%>тне%>ньсе kudo-N2-Def-Declension ;
+Pl+Def+Ela+Der/Dem+Der/MWN:%>тне%>стэсе kudo-N2-Def-Declension ;
+Pl+Def+Ine+Der/Dem+Der/MWN:%>тне%>сэсе kudo-N2-Def-Declension ;
+Pl+Def+Prl+Der/Dem+Der/MWN:%>тне%>Г2асе kudo-N2-Def-Declension ;
+Pl+Def+Comp+Der/Dem+Der/MWN:%>тне%>шкасе kudo-N2-Def-Declension ;
+Pl+Def+Abe+Der/Dem+Der/MWN:%>тне%>втемесе kudo-N2-Def-Declension ;
+Pl+Def+Tra+Der/Dem+Der/MWN:%>тне%>кссе kudo-N2-Def-Declension ;
+Pl+Def+Tra+LV+Der/Dem+Der/MWN:%>тне%>ксэсе kudo-N2-Def-Declension ;

LEXICON pango-N-Derivation
+Ela+Sg+Indef+Der/MWN:%>стО1 kudo-N2-Def-Declension ;
+Ela+Pl+Indef+Der/MWN:%>стО1 kudo-N2-Def-Declension ;
+Ine+Sg+Indef+Der/MWN:%>сО1 kudo-N2-Def-Declension ;
+Ine+Pl+Indef+Der/MWN:%>сО1 kudo-N2-Def-Declension ;
+Prl+Sg+Indef+Der/MWN:%>Г2а kudo-N2-Def-Declension ;
+Prl+Pl+Indef+Der/MWN:%>Г2а kudo-N2-Def-Declension ;
+Comp+Sg+Indef+Der/MWN:%>шка kudo-N2-Def-Declension ;
+Comp+Pl+Indef+Der/MWN:%>шка kudo-N2-Def-Declension ;
+Abe+Sg+Indef+Der/MWN:%>втО1мО1 kudo-N2-Def-Declension ;
+Abe+Pl+Indef+Der/MWN:%>втО1мО1 kudo-N2-Def-Declension ;
+Tra+Sg+Indef+Der/MWN:%>кс osh-N2-Def-Declension ;
+Tra+Pl+Indef+Der/MWN:%>кс osh-N2-Def-Declension ;
+Gen+Sg+Px3Sg+Der/MWN:%>нзО1 kudo-N2-Def-Declension ;
+Gen+Pl+Px3Sg+Der/MWN:%>нзО1 kudo-N2-Def-Declension ;
+Ela+Sg+Px3Sg+Der/MWN:%>стО1%>нзО1 kudo-N2-Def-Declension ;
+Ela+Pl+Px3Sg+Der/MWN:%>стО1%>нзО1 kudo-N2-Def-Declension ;
+Ine+Sg+Px3Sg+Der/MWN:%>сО1%>нзО1 kudo-N2-Def-Declension ;
+Ine+Pl+Px3Sg+Der/MWN:%>сО1%>нзО1 kudo-N2-Def-Declension ;
+Prl+Sg+Px3Sg+Der/MWN:%>Г2анзО1 kudo-N2-Def-Declension ;
+Prl+Pl+Px3Sg+Der/MWN:%>Г2анзО1 kudo-N2-Def-Declension ;
+Comp+Sg+Px3Sg+Der/MWN:%>шканзО1 kudo-N2-Def-Declension ;
+Comp+Pl+Px3Sg+Der/MWN:%>шканзО1 kudo-N2-Def-Declension ;
+Abe+Sg+Px3Sg+Der/MWN:%>втО1мО1%>нзО1 kudo-N2-Def-Declension ;
+Abe+Pl+Px3Sg+Der/MWN:%>втО1мО1%>нзО1 kudo-N2-Def-Declension ;
+Gen+Sg+Px3Pl+Der/MWN:%>нО1к lak-N2-Def-Declension ;
+Gen+Pl+Px3Pl+Der/MWN:%>нО1к lak-N2-Def-Declension ;
+Ela+Sg+Px3Pl+Der/MWN:%>стО1%>нО1к lak-N2-Def-Declension ;
+Ela+Pl+Px3Pl+Der/MWN:%>стО1%>нО1к lak-N2-Def-Declension ;
+Ine+Sg+Px3Pl+Der/MWN:%>сО1%>нО1к lak-N2-Def-Declension ;
+Ine+Pl+Px3Pl+Der/MWN:%>сО1%>нО1к lak-N2-Def-Declension ;
+Prl+Sg+Px3Pl+Der/MWN:%>Г2анО1к lak-N2-Def-Declension ;
+Prl+Pl+Px3Pl+Der/MWN:%>Г2анО1к lak-N2-Def-Declension ;
+Comp+Sg+Px3Pl+Der/MWN:%>шканО1к lak-N2-Def-Declension ;
+Comp+Pl+Px3Pl+Der/MWN:%>шканО1к lak-N2-Def-Declension ;
+Abe+Sg+Px3Pl+Der/MWN:%>втО1мО1%>нО1к lak-N2-Def-Declension ;
+Abe+Pl+Px3Pl+Der/MWN:%>втО1мО1%>нО1к lak-N2-Def-Declension ;
+Gen+Sg+Px2Pl+Der/MWN:%>нк lak-N2-Def-Declension ;
+Gen+Pl+Px2Pl+Der/MWN:%>нк lak-N2-Def-Declension ;
+Ela+Sg+Px2Pl+Der/MWN:%>стО1%>нк lak-N2-Def-Declension ;
+Ela+Pl+Px2Pl+Der/MWN:%>стО1%>нк lak-N2-Def-Declension ;
+Ine+Sg+Px2Pl+Der/MWN:%>сО1%>нк lak-N2-Def-Declension ;
+Ine+Pl+Px2Pl+Der/MWN:%>сО1%>нк lak-N2-Def-Declension ;
+Prl+Sg+Px2Pl+Der/MWN:%>Г2анк lak-N2-Def-Declension ;
+Prl+Pl+Px2Pl+Der/MWN:%>Г2анк lak-N2-Def-Declension ;
+Comp+Sg+Px2Pl+Der/MWN:%>шканк lak-N2-Def-Declension ;
+Comp+Pl+Px2Pl+Der/MWN:%>шканк lak-N2-Def-Declension ;
+Abe+Sg+Px2Pl+Der/MWN:%>втО1мО1%>нк lak-N2-Def-Declension ;
+Abe+Pl+Px2Pl+Der/MWN:%>втО1мО1%>нк lak-N2-Def-Declension ;
+Gen+Sg+Px3Pl+Der/MWN:%>ст kit-N2-Def-Declension ;
+Gen+Pl+Px3Pl+Der/MWN:%>ст kit-N2-Def-Declension ;
+Ela+Sg+Px3Pl+Der/MWN:%>стО1%>ст kit-N2-Def-Declension ;
+Ela+Pl+Px3Pl+Der/MWN:%>стО1%>ст kit-N2-Def-Declension ;
+Ine+Sg+Px3Pl+Der/MWN:%>сО1%>ст kit-N2-Def-Declension ;
+Ine+Pl+Px3Pl+Der/MWN:%>сО1%>ст kit-N2-Def-Declension ;
+Prl+Sg+Px3Pl+Der/MWN:%>Г2аст kit-N2-Def-Declension ;
+Prl+Pl+Px3Pl+Der/MWN:%>Г2аст kit-N2-Def-Declension ;
+Comp+Sg+Px3Pl+Der/MWN:%>шкаст kit-N2-Def-Declension ;
+Comp+Pl+Px3Pl+Der/MWN:%>шкаст kit-N2-Def-Declension ;
+Abe+Sg+Px3Pl+Der/MWN:%>втО1мО1%>ст kit-N2-Def-Declension ;
+Abe+Pl+Px3Pl+Der/MWN:%>втО1мО1%>ст kit-N2-Def-Declension ;
+Pl+Def+Ela+Der/MWN:%>тне%>стэ kudo-N2-Def-Declension ;
+Pl+Def+Ine+Der/MWN:%>тне%>сэ kudo-N2-Def-Declension ;
+Pl+Def+Prl+Der/MWN:%>тне%>Г2а kudo-N2-Def-Declension ;
+Pl+Def+Comp+Der/MWN:%>тне%>шка kudo-N2-Def-Declension ;
+Pl+Def+Abe+Der/MWN:%>тне%>втеме kudo-N2-Def-Declension ;
+Pl+Def+Tra+Der/MWN:%>тне%>кс osh-N2-Def-Declension ;
+Gen+Sg+Indef+Der/Dem+Der/MWN:%>ньсе kudo-N2-Def-Declension ;
+Gen+Pl+Indef+Der/Dem+Der/MWN:%>ньсе kudo-N2-Def-Declension ;
+Ela+Sg+Indef+Der/Dem+Der/MWN:%>стО1%>се kudo-N2-Def-Declension ;
+Ela+Pl+Indef+Der/Dem+Der/MWN:%>стО1%>се kudo-N2-Def-Declension ;
+Ine+Sg+Indef+Der/Dem+Der/MWN:%>сО1%>се kudo-N2-Def-Declension ;
+Ine+Pl+Indef+Der/Dem+Der/MWN:%>сО1%>се kudo-N2-Def-Declension ;
+Prl+Sg+Indef+Der/Dem+Der/MWN:%>Г2асе kudo-N2-Def-Declension ;
+Prl+Pl+Indef+Der/Dem+Der/MWN:%>Г2асе kudo-N2-Def-Declension ;
+Comp+Sg+Indef+Der/Dem+Der/MWN:%>шкасе kudo-N2-Def-Declension ;
+Comp+Pl+Indef+Der/Dem+Der/MWN:%>шкасе kudo-N2-Def-Declension ;
+Abe+Sg+Indef+Der/Dem+Der/MWN:%>втО1мО1%>се kudo-N2-Def-Declension ;
+Abe+Pl+Indef+Der/Dem+Der/MWN:%>втО1мО1%>се kudo-N2-Def-Declension ;
+Tra+Sg+Indef+Der/Dem+Der/MWN:%>кссе kudo-N2-Def-Declension ;
+Tra+Pl+Indef+Der/Dem+Der/MWN:%>кссе kudo-N2-Def-Declension ;
+Tra+Sg+Indef+LV+Der/Dem+Der/MWN:%>кс%>О1се kudo-N2-Def-Declension ;
+Tra+Pl+Indef+LV+Der/Dem+Der/MWN:%>кс%>О1се kudo-N2-Def-Declension ;
+Gen+Sg+Px1Sg+Der/Dem+Der/MWN:%>мсе kudo-N2-Def-Declension ;
+Gen+Pl+Px1Sg+Der/Dem+Der/MWN:%>нЬ2се kudo-N2-Def-Declension ;
+Ela+Sg+Px1Sg+Der/Dem+Der/MWN:%>стО1%>нЬ2се kudo-N2-Def-Declension ;
+Ela+Pl+Px1Sg+Der/Dem+Der/MWN:%>стО1%>нЬ2се kudo-N2-Def-Declension ;
+Ine+Sg+Px1Sg+Der/Dem+Der/MWN:%>сО1%>нЬ2се kudo-N2-Def-Declension ;
+Ine+Pl+Px1Sg+Der/Dem+Der/MWN:%>сО1%>нЬ2се kudo-N2-Def-Declension ;
+Prl+Sg+Px1Sg+Der/Dem+Der/MWN:%>Г2ансе kudo-N2-Def-Declension ;
+Prl+Pl+Px1Sg+Der/Dem+Der/MWN:%>Г2ансе kudo-N2-Def-Declension ;
+Comp+Sg+Px1Sg+Der/Dem+Der/MWN:%>шкансе kudo-N2-Def-Declension ;
+Comp+Pl+Px1Sg+Der/Dem+Der/MWN:%>шкансе kudo-N2-Def-Declension ;
+Abe+Sg+Px1Sg+Der/Dem+Der/MWN:%>втО1мО1%>нЬ2се kudo-N2-Def-Declension ;
+Abe+Pl+Px1Sg+Der/Dem+Der/MWN:%>втО1мО1%>нЬ2се kudo-N2-Def-Declension ;
+Gen+Sg+Px1Sg+Use/Sub/Dial+Der/Dem+Der/MWN:%>мсе kudo-N2-Def-Declension ;
+Gen+Pl+Px1Sg+Use/Sub/Dial+Der/Dem+Der/MWN:%>мсе kudo-N2-Def-Declension ;
+Ela+Sg+Px1Sg+Use/Sub/Dial+Der/Dem+Der/MWN:%>стО1%>мсе kudo-N2-Def-Declension ;
+Ela+Pl+Px1Sg+Use/Sub/Dial+Der/Dem+Der/MWN:%>стО1%>мсе kudo-N2-Def-Declension ;
+Ine+Sg+Px1Sg+Use/Sub/Dial+Der/Dem+Der/MWN:%>сО1%>мсе kudo-N2-Def-Declension ;
+Ine+Pl+Px1Sg+Use/Sub/Dial+Der/Dem+Der/MWN:%>сО1%>мсе kudo-N2-Def-Declension ;
+Prl+Sg+Px1Sg+Use/Sub/Dial+Der/Dem+Der/MWN:%>Г2амсе kudo-N2-Def-Declension ;
+Prl+Pl+Px1Sg+Use/Sub/Dial+Der/Dem+Der/MWN:%>Г2амсе kudo-N2-Def-Declension ;
+Comp+Sg+Px1Sg+Use/Sub/Dial+Der/Dem+Der/MWN:%>шкамсе kudo-N2-Def-Declension ;
+Comp+Pl+Px1Sg+Use/Sub/Dial+Der/Dem+Der/MWN:%>шкамсе kudo-N2-Def-Declension ;
+Abe+Sg+Px1Sg+Use/Sub/Dial+Der/Dem+Der/MWN:%>втО1мО1%>мсе kudo-N2-Def-Declension ;
+Abe+Pl+Px1Sg+Use/Sub/Dial+Der/Dem+Der/MWN:%>втО1мО1%>мсе kudo-N2-Def-Declension ;
+Gen+Sg+Px2Sg+Der/Dem+Der/MWN:%>тЬ2се kudo-N2-Def-Declension ;
+Gen+Pl+Px2Sg+Der/Dem+Der/MWN:%>тЬ2се kudo-N2-Def-Declension ;
+Ela+Sg+Px2Sg+Der/Dem+Der/MWN:%>стО1%>тЬ2се kudo-N2-Def-Declension ;
+Ela+Pl+Px2Sg+Der/Dem+Der/MWN:%>стО1%>тЬ2се kudo-N2-Def-Declension ;
+Ine+Sg+Px2Sg+Der/Dem+Der/MWN:%>сО1%>тЬ2се kudo-N2-Def-Declension ;
+Ine+Pl+Px2Sg+Der/Dem+Der/MWN:%>сО1%>тЬ2се kudo-N2-Def-Declension ;
+Prl+Sg+Px2Sg+Der/Dem+Der/MWN:%>Г2атсе kudo-N2-Def-Declension ;
+Prl+Pl+Px2Sg+Der/Dem+Der/MWN:%>Г2атсе kudo-N2-Def-Declension ;
+Comp+Sg+Px2Sg+Der/Dem+Der/MWN:%>шкатсе kudo-N2-Def-Declension ;
+Comp+Pl+Px2Sg+Der/Dem+Der/MWN:%>шкатсе kudo-N2-Def-Declension ;
+Abe+Sg+Px2Sg+Der/Dem+Der/MWN:%>втО1мО1%>тЬ2се kudo-N2-Def-Declension ;
+Abe+Pl+Px2Sg+Der/Dem+Der/MWN:%>втО1мО1%>тЬ2се kudo-N2-Def-Declension ;
+Gen+Sg+Px2Sg+Use/Sub/Dial+Der/Dem+Der/MWN:%>нтЬ2се kudo-N2-Def-Declension ;
+Gen+Pl+Px2Sg+Use/Sub/Dial+Der/Dem+Der/MWN:%>нтЬ2се kudo-N2-Def-Declension ;
+Ela+Sg+Px2Sg+Use/Sub/Dial+Der/Dem+Der/MWN:%>стО1%>нтЬ2се kudo-N2-Def-Declension ;
+Ela+Pl+Px2Sg+Use/Sub/Dial+Der/Dem+Der/MWN:%>стО1%>нтЬ2се kudo-N2-Def-Declension ;
+Ine+Sg+Px2Sg+Use/Sub/Dial+Der/Dem+Der/MWN:%>сО1%>нтЬ2се kudo-N2-Def-Declension ;
+Ine+Pl+Px2Sg+Use/Sub/Dial+Der/Dem+Der/MWN:%>сО1%>нтЬ2се kudo-N2-Def-Declension ;
+Prl+Sg+Px2Sg+Use/Sub/Dial+Der/Dem+Der/MWN:%>Г2антсе kudo-N2-Def-Declension ;
+Prl+Pl+Px2Sg+Use/Sub/Dial+Der/Dem+Der/MWN:%>Г2антсе kudo-N2-Def-Declension ;
+Comp+Sg+Px2Sg+Use/Sub/Dial+Der/Dem+Der/MWN:%>шкантсе kudo-N2-Def-Declension ;
+Comp+Pl+Px2Sg+Use/Sub/Dial+Der/Dem+Der/MWN:%>шкантсе kudo-N2-Def-Declension ;
+Abe+Sg+Px2Sg+Use/Sub/Dial+Der/Dem+Der/MWN:%>втО1мО1%>нтЬ2се kudo-N2-Def-Declension ;
+Abe+Pl+Px2Sg+Use/Sub/Dial+Der/Dem+Der/MWN:%>втО1мО1%>нтЬ2се kudo-N2-Def-Declension ;
+Gen+Sg+Px3Sg+Der/Dem+Der/MWN:%>нзО1се kudo-N2-Def-Declension ;
+Gen+Pl+Px3Sg+Der/Dem+Der/MWN:%>нзО1се kudo-N2-Def-Declension ;
+Ela+Sg+Px3Sg+Der/Dem+Der/MWN:%>стО1%>нзО1се kudo-N2-Def-Declension ;
+Ela+Pl+Px3Sg+Der/Dem+Der/MWN:%>стО1%>нзО1се kudo-N2-Def-Declension ;
+Ine+Sg+Px3Sg+Der/Dem+Der/MWN:%>сО1%>нзО1се kudo-N2-Def-Declension ;
+Ine+Pl+Px3Sg+Der/Dem+Der/MWN:%>сО1%>нзО1се kudo-N2-Def-Declension ;
+Prl+Sg+Px3Sg+Der/Dem+Der/MWN:%>Г2анзО1се kudo-N2-Def-Declension ;
+Prl+Pl+Px3Sg+Der/Dem+Der/MWN:%>Г2анзО1се kudo-N2-Def-Declension ;
+Comp+Sg+Px3Sg+Der/Dem+Der/MWN:%>шканзО1се kudo-N2-Def-Declension ;
+Comp+Pl+Px3Sg+Der/Dem+Der/MWN:%>шканзО1се kudo-N2-Def-Declension ;
+Abe+Sg+Px3Sg+Der/Dem+Der/MWN:%>втО1мО1%>нзО1се kudo-N2-Def-Declension ;
+Abe+Pl+Px3Sg+Der/Dem+Der/MWN:%>втО1мО1%>нзО1се kudo-N2-Def-Declension ;
+Gen+Sg+Px3Pl+Der/Dem+Der/MWN:%>нО1ксе kudo-N2-Def-Declension ;
+Gen+Pl+Px3Pl+Der/Dem+Der/MWN:%>нО1ксе kudo-N2-Def-Declension ;
+Ela+Sg+Px3Pl+Der/Dem+Der/MWN:%>стО1%>нО1ксе kudo-N2-Def-Declension ;
+Ela+Pl+Px3Pl+Der/Dem+Der/MWN:%>стО1%>нО1ксе kudo-N2-Def-Declension ;
+Ine+Sg+Px3Pl+Der/Dem+Der/MWN:%>сО1%>нО1ксе kudo-N2-Def-Declension ;
+Ine+Pl+Px3Pl+Der/Dem+Der/MWN:%>сО1%>нО1ксе kudo-N2-Def-Declension ;
+Prl+Sg+Px3Pl+Der/Dem+Der/MWN:%>Г2анО1ксе kudo-N2-Def-Declension ;
+Prl+Pl+Px3Pl+Der/Dem+Der/MWN:%>Г2анО1ксе kudo-N2-Def-Declension ;
+Comp+Sg+Px3Pl+Der/Dem+Der/MWN:%>шканО1ксе kudo-N2-Def-Declension ;
+Comp+Pl+Px3Pl+Der/Dem+Der/MWN:%>шканО1ксе kudo-N2-Def-Declension ;
+Abe+Sg+Px3Pl+Der/Dem+Der/MWN:%>втО1мО1%>нО1ксе kudo-N2-Def-Declension ;
+Abe+Pl+Px3Pl+Der/Dem+Der/MWN:%>втО1мО1%>нО1ксе kudo-N2-Def-Declension ;
+Gen+Sg+Px2Pl+Der/Dem+Der/MWN:%>нксе kudo-N2-Def-Declension ;
+Gen+Pl+Px2Pl+Der/Dem+Der/MWN:%>нксе kudo-N2-Def-Declension ;
+Ela+Sg+Px2Pl+Der/Dem+Der/MWN:%>стО1%>нксе kudo-N2-Def-Declension ;
+Ela+Pl+Px2Pl+Der/Dem+Der/MWN:%>стО1%>нксе kudo-N2-Def-Declension ;
+Ine+Sg+Px2Pl+Der/Dem+Der/MWN:%>сО1%>нксе kudo-N2-Def-Declension ;
+Ine+Pl+Px2Pl+Der/Dem+Der/MWN:%>сО1%>нксе kudo-N2-Def-Declension ;
+Prl+Sg+Px2Pl+Der/Dem+Der/MWN:%>Г2анксе kudo-N2-Def-Declension ;
+Prl+Pl+Px2Pl+Der/Dem+Der/MWN:%>Г2анксе kudo-N2-Def-Declension ;
+Comp+Sg+Px2Pl+Der/Dem+Der/MWN:%>шканксе kudo-N2-Def-Declension ;
+Comp+Pl+Px2Pl+Der/Dem+Der/MWN:%>шканксе kudo-N2-Def-Declension ;
+Abe+Sg+Px2Pl+Der/Dem+Der/MWN:%>втО1мО1%>нксе kudo-N2-Def-Declension ;
+Abe+Pl+Px2Pl+Der/Dem+Der/MWN:%>втО1мО1%>нксе kudo-N2-Def-Declension ;
+Gen+Sg+Px3Pl+Der/Dem+Der/MWN:%>стсе kudo-N2-Def-Declension ;
+Gen+Pl+Px3Pl+Der/Dem+Der/MWN:%>стсе kudo-N2-Def-Declension ;
+Ela+Sg+Px3Pl+Der/Dem+Der/MWN:%>стО1%>стсе kudo-N2-Def-Declension ;
+Ela+Pl+Px3Pl+Der/Dem+Der/MWN:%>стО1%>стсе kudo-N2-Def-Declension ;
+Ine+Sg+Px3Pl+Der/Dem+Der/MWN:%>сО1%>стсе kudo-N2-Def-Declension ;
+Ine+Pl+Px3Pl+Der/Dem+Der/MWN:%>сО1%>стсе kudo-N2-Def-Declension ;
+Prl+Sg+Px3Pl+Der/Dem+Der/MWN:%>Г2астсе kudo-N2-Def-Declension ;
+Prl+Pl+Px3Pl+Der/Dem+Der/MWN:%>Г2астсе kudo-N2-Def-Declension ;
+Comp+Sg+Px3Pl+Der/Dem+Der/MWN:%>шкастсе kudo-N2-Def-Declension ;
+Comp+Pl+Px3Pl+Der/Dem+Der/MWN:%>шкастсе kudo-N2-Def-Declension ;
+Abe+Sg+Px3Pl+Der/Dem+Der/MWN:%>втО1мО1%>стсе kudo-N2-Def-Declension ;
+Abe+Pl+Px3Pl+Der/Dem+Der/MWN:%>втО1мО1%>стсе kudo-N2-Def-Declension ;
+Gen+Def+Sg+Der/Dem+Der/MWN:%>нтьсе kudo-N2-Def-Declension ;
+Ela+Def+Sg+Der/Dem+Der/MWN:%>стО1%>нтьсе kudo-N2-Def-Declension ;
+Ine+Def+Sg+Der/Dem+Der/MWN:%>сО1%>нтьсе kudo-N2-Def-Declension ;
+Prl+Def+Sg+Der/Dem+Der/MWN:%>Г2антьсе kudo-N2-Def-Declension ;
+Comp+Def+Sg+Der/Dem+Der/MWN:%>шкантьсе kudo-N2-Def-Declension ;
+Abe+Def+Sg+Der/Dem+Der/MWN:%>втО1мО1%>нтьсе kudo-N2-Def-Declension ;
+Gen+Def+Sg+Use/Sub/Dial+Der/Dem+Der/MWN:%>стьсе kudo-N2-Def-Declension ;
+Ela+Def+Sg+Use/Sub/Dial+Der/Dem+Der/MWN:%>стО1%>стьсе kudo-N2-Def-Declension ;
+Ine+Def+Sg+Use/Sub/Dial+Der/Dem+Der/MWN:%>сО1%>стьсе kudo-N2-Def-Declension ;
+Prl+Def+Sg+Use/Sub/Dial+Der/Dem+Der/MWN:%>Г2а%>стьсе kudo-N2-Def-Declension ;
+Comp+Def+Sg+Use/Sub/Dial+Der/Dem+Der/MWN:%>шка%>стьсе kudo-N2-Def-Declension ;
+Abe+Def+Sg+Use/Sub/Dial+Der/Dem+Der/MWN:%>втО1мО1%>стьсе kudo-N2-Def-Declension ;
+Pl+Def+Gen+Der/Dem+Der/MWN:%>тне%>ньсе kudo-N2-Def-Declension ;
+Pl+Def+Ela+Der/Dem+Der/MWN:%>тне%>стэсе kudo-N2-Def-Declension ;
+Pl+Def+Ine+Der/Dem+Der/MWN:%>тне%>сэсе kudo-N2-Def-Declension ;
+Pl+Def+Prl+Der/Dem+Der/MWN:%>тне%>Г2асе kudo-N2-Def-Declension ;
+Pl+Def+Comp+Der/Dem+Der/MWN:%>тне%>шкасе kudo-N2-Def-Declension ;
+Pl+Def+Abe+Der/Dem+Der/MWN:%>тне%>втемесе kudo-N2-Def-Declension ;
+Pl+Def+Tra+Der/Dem+Der/MWN:%>тне%>кссе kudo-N2-Def-Declension ;
+Pl+Def+Tra+LV+Der/Dem+Der/MWN:%>тне%>ксэсе kudo-N2-Def-Declension ;

LEXICON kudo-N-Derivation
+Ela+Sg+Indef+Der/MWN:%>стО1 kudo-N2-Def-Declension ;
+Ela+Pl+Indef+Der/MWN:%>стО1 kudo-N2-Def-Declension ;
+Ine+Sg+Indef+Der/MWN:%>сО1 kudo-N2-Def-Declension ;
+Ine+Pl+Indef+Der/MWN:%>сО1 kudo-N2-Def-Declension ;
+Prl+Sg+Indef+Der/MWN:%>Г2а kudo-N2-Def-Declension ;
+Prl+Pl+Indef+Der/MWN:%>Г2а kudo-N2-Def-Declension ;
+Comp+Sg+Indef+Der/MWN:%>шка kudo-N2-Def-Declension ;
+Comp+Pl+Indef+Der/MWN:%>шка kudo-N2-Def-Declension ;
+Abe+Sg+Indef+Der/MWN:%>втО1мО1 kudo-N2-Def-Declension ;
+Abe+Pl+Indef+Der/MWN:%>втО1мО1 kudo-N2-Def-Declension ;
+Tra+Sg+Indef+Der/MWN:%>кс osh-N2-Def-Declension ;
+Tra+Pl+Indef+Der/MWN:%>кс osh-N2-Def-Declension ;
+Gen+Sg+Px3Sg+Der/MWN:%>нзО1 kudo-N2-Def-Declension ;
+Gen+Pl+Px3Sg+Der/MWN:%>нзО1 kudo-N2-Def-Declension ;
+Ela+Sg+Px3Sg+Der/MWN:%>стО1%>нзО1 kudo-N2-Def-Declension ;
+Ela+Pl+Px3Sg+Der/MWN:%>стО1%>нзО1 kudo-N2-Def-Declension ;
+Ine+Sg+Px3Sg+Der/MWN:%>сО1%>нзО1 kudo-N2-Def-Declension ;
+Ine+Pl+Px3Sg+Der/MWN:%>сО1%>нзО1 kudo-N2-Def-Declension ;
+Prl+Sg+Px3Sg+Der/MWN:%>Г2анзО1 kudo-N2-Def-Declension ;
+Prl+Pl+Px3Sg+Der/MWN:%>Г2анзО1 kudo-N2-Def-Declension ;
+Comp+Sg+Px3Sg+Der/MWN:%>шканзО1 kudo-N2-Def-Declension ;
+Comp+Pl+Px3Sg+Der/MWN:%>шканзО1 kudo-N2-Def-Declension ;
+Abe+Sg+Px3Sg+Der/MWN:%>втО1мО1%>нзО1 kudo-N2-Def-Declension ;
+Abe+Pl+Px3Sg+Der/MWN:%>втО1мО1%>нзО1 kudo-N2-Def-Declension ;
+Gen+Sg+Px3Pl+Der/MWN:%>нО1к lak-N2-Def-Declension ;
+Gen+Pl+Px3Pl+Der/MWN:%>нО1к lak-N2-Def-Declension ;
+Ela+Sg+Px3Pl+Der/MWN:%>стО1%>нО1к lak-N2-Def-Declension ;
+Ela+Pl+Px3Pl+Der/MWN:%>стО1%>нО1к lak-N2-Def-Declension ;
+Ine+Sg+Px3Pl+Der/MWN:%>сО1%>нО1к lak-N2-Def-Declension ;
+Ine+Pl+Px3Pl+Der/MWN:%>сО1%>нО1к lak-N2-Def-Declension ;
+Prl+Sg+Px3Pl+Der/MWN:%>Г2анО1к lak-N2-Def-Declension ;
+Prl+Pl+Px3Pl+Der/MWN:%>Г2анО1к lak-N2-Def-Declension ;
+Comp+Sg+Px3Pl+Der/MWN:%>шканО1к lak-N2-Def-Declension ;
+Comp+Pl+Px3Pl+Der/MWN:%>шканО1к lak-N2-Def-Declension ;
+Abe+Sg+Px3Pl+Der/MWN:%>втО1мО1%>нО1к lak-N2-Def-Declension ;
+Abe+Pl+Px3Pl+Der/MWN:%>втО1мО1%>нО1к lak-N2-Def-Declension ;
+Gen+Sg+Px2Pl+Der/MWN:%>нк lak-N2-Def-Declension ;
+Gen+Pl+Px2Pl+Der/MWN:%>нк lak-N2-Def-Declension ;
+Ela+Sg+Px2Pl+Der/MWN:%>стО1%>нк lak-N2-Def-Declension ;
+Ela+Pl+Px2Pl+Der/MWN:%>стО1%>нк lak-N2-Def-Declension ;
+Ine+Sg+Px2Pl+Der/MWN:%>сО1%>нк lak-N2-Def-Declension ;
+Ine+Pl+Px2Pl+Der/MWN:%>сО1%>нк lak-N2-Def-Declension ;
+Prl+Sg+Px2Pl+Der/MWN:%>Г2анк lak-N2-Def-Declension ;
+Prl+Pl+Px2Pl+Der/MWN:%>Г2анк lak-N2-Def-Declension ;
+Comp+Sg+Px2Pl+Der/MWN:%>шканк lak-N2-Def-Declension ;
+Comp+Pl+Px2Pl+Der/MWN:%>шканк lak-N2-Def-Declension ;
+Abe+Sg+Px2Pl+Der/MWN:%>втО1мО1%>нк lak-N2-Def-Declension ;
+Abe+Pl+Px2Pl+Der/MWN:%>втО1мО1%>нк lak-N2-Def-Declension ;
+Gen+Sg+Px3Pl+Der/MWN:%>ст kit-N2-Def-Declension ;
+Gen+Pl+Px3Pl+Der/MWN:%>ст kit-N2-Def-Declension ;
+Ela+Sg+Px3Pl+Der/MWN:%>стО1%>ст kit-N2-Def-Declension ;
+Ela+Pl+Px3Pl+Der/MWN:%>стО1%>ст kit-N2-Def-Declension ;
+Ine+Sg+Px3Pl+Der/MWN:%>сО1%>ст kit-N2-Def-Declension ;
+Ine+Pl+Px3Pl+Der/MWN:%>сО1%>ст kit-N2-Def-Declension ;
+Prl+Sg+Px3Pl+Der/MWN:%>Г2аст kit-N2-Def-Declension ;
+Prl+Pl+Px3Pl+Der/MWN:%>Г2аст kit-N2-Def-Declension ;
+Comp+Sg+Px3Pl+Der/MWN:%>шкаст kit-N2-Def-Declension ;
+Comp+Pl+Px3Pl+Der/MWN:%>шкаст kit-N2-Def-Declension ;
+Abe+Sg+Px3Pl+Der/MWN:%>втО1мО1%>ст kit-N2-Def-Declension ;
+Abe+Pl+Px3Pl+Der/MWN:%>втО1мО1%>ст kit-N2-Def-Declension ;
+Pl+Def+Ela+Der/MWN:%>тне%>стэ kudo-N2-Def-Declension ;
+Pl+Def+Ine+Der/MWN:%>тне%>сэ kudo-N2-Def-Declension ;
+Pl+Def+Prl+Der/MWN:%>тне%>Г2а kudo-N2-Def-Declension ;
+Pl+Def+Comp+Der/MWN:%>тне%>шка kudo-N2-Def-Declension ;
+Pl+Def+Abe+Der/MWN:%>тне%>втеме kudo-N2-Def-Declension ;
+Pl+Def+Tra+Der/MWN:%>тне%>кс osh-N2-Def-Declension ;
+Gen+Sg+Indef+Der/Dem+Der/MWN:%>ньсе kudo-N2-Def-Declension ;
+Gen+Pl+Indef+Der/Dem+Der/MWN:%>ньсе kudo-N2-Def-Declension ;
+Ela+Sg+Indef+Der/Dem+Der/MWN:%>стО1%>се kudo-N2-Def-Declension ;
+Ela+Pl+Indef+Der/Dem+Der/MWN:%>стО1%>се kudo-N2-Def-Declension ;
+Ine+Sg+Indef+Der/Dem+Der/MWN:%>сО1%>се kudo-N2-Def-Declension ;
+Ine+Pl+Indef+Der/Dem+Der/MWN:%>сО1%>се kudo-N2-Def-Declension ;
+Prl+Sg+Indef+Der/Dem+Der/MWN:%>Г2асе kudo-N2-Def-Declension ;
+Prl+Pl+Indef+Der/Dem+Der/MWN:%>Г2асе kudo-N2-Def-Declension ;
+Comp+Sg+Indef+Der/Dem+Der/MWN:%>шкасе kudo-N2-Def-Declension ;
+Comp+Pl+Indef+Der/Dem+Der/MWN:%>шкасе kudo-N2-Def-Declension ;
+Abe+Sg+Indef+Der/Dem+Der/MWN:%>втО1мО1%>се kudo-N2-Def-Declension ;
+Abe+Pl+Indef+Der/Dem+Der/MWN:%>втО1мО1%>се kudo-N2-Def-Declension ;
+Tra+Sg+Indef+Der/Dem+Der/MWN:%>кссе kudo-N2-Def-Declension ;
+Tra+Pl+Indef+Der/Dem+Der/MWN:%>кссе kudo-N2-Def-Declension ;
+Tra+Sg+Indef+LV+Der/Dem+Der/MWN:%>кс%>О1се kudo-N2-Def-Declension ;
+Tra+Pl+Indef+LV+Der/Dem+Der/MWN:%>кс%>О1се kudo-N2-Def-Declension ;
+Gen+Sg+Px1Sg+Der/Dem+Der/MWN:%>мсе kudo-N2-Def-Declension ;
+Gen+Pl+Px1Sg+Der/Dem+Der/MWN:%>нЬ2се kudo-N2-Def-Declension ;
+Ela+Sg+Px1Sg+Der/Dem+Der/MWN:%>стО1%>нЬ2се kudo-N2-Def-Declension ;
+Ela+Pl+Px1Sg+Der/Dem+Der/MWN:%>стО1%>нЬ2се kudo-N2-Def-Declension ;
+Ine+Sg+Px1Sg+Der/Dem+Der/MWN:%>сО1%>нЬ2се kudo-N2-Def-Declension ;
+Ine+Pl+Px1Sg+Der/Dem+Der/MWN:%>сО1%>нЬ2се kudo-N2-Def-Declension ;
+Prl+Sg+Px1Sg+Der/Dem+Der/MWN:%>Г2ансе kudo-N2-Def-Declension ;
+Prl+Pl+Px1Sg+Der/Dem+Der/MWN:%>Г2ансе kudo-N2-Def-Declension ;
+Comp+Sg+Px1Sg+Der/Dem+Der/MWN:%>шкансе kudo-N2-Def-Declension ;
+Comp+Pl+Px1Sg+Der/Dem+Der/MWN:%>шкансе kudo-N2-Def-Declension ;
+Abe+Sg+Px1Sg+Der/Dem+Der/MWN:%>втО1мО1%>нЬ2се kudo-N2-Def-Declension ;
+Abe+Pl+Px1Sg+Der/Dem+Der/MWN:%>втО1мО1%>нЬ2се kudo-N2-Def-Declension ;
+Gen+Sg+Px1Sg+Use/Sub/Dial+Der/Dem+Der/MWN:%>мсе kudo-N2-Def-Declension ;
+Gen+Pl+Px1Sg+Use/Sub/Dial+Der/Dem+Der/MWN:%>мсе kudo-N2-Def-Declension ;
+Ela+Sg+Px1Sg+Use/Sub/Dial+Der/Dem+Der/MWN:%>стО1%>мсе kudo-N2-Def-Declension ;
+Ela+Pl+Px1Sg+Use/Sub/Dial+Der/Dem+Der/MWN:%>стО1%>мсе kudo-N2-Def-Declension ;
+Ine+Sg+Px1Sg+Use/Sub/Dial+Der/Dem+Der/MWN:%>сО1%>мсе kudo-N2-Def-Declension ;
+Ine+Pl+Px1Sg+Use/Sub/Dial+Der/Dem+Der/MWN:%>сО1%>мсе kudo-N2-Def-Declension ;
+Prl+Sg+Px1Sg+Use/Sub/Dial+Der/Dem+Der/MWN:%>Г2амсе kudo-N2-Def-Declension ;
+Prl+Pl+Px1Sg+Use/Sub/Dial+Der/Dem+Der/MWN:%>Г2амсе kudo-N2-Def-Declension ;
+Comp+Sg+Px1Sg+Use/Sub/Dial+Der/Dem+Der/MWN:%>шкамсе kudo-N2-Def-Declension ;
+Comp+Pl+Px1Sg+Use/Sub/Dial+Der/Dem+Der/MWN:%>шкамсе kudo-N2-Def-Declension ;
+Abe+Sg+Px1Sg+Use/Sub/Dial+Der/Dem+Der/MWN:%>втО1мО1%>мсе kudo-N2-Def-Declension ;
+Abe+Pl+Px1Sg+Use/Sub/Dial+Der/Dem+Der/MWN:%>втО1мО1%>мсе kudo-N2-Def-Declension ;
+Gen+Sg+Px2Sg+Der/Dem+Der/MWN:%>тЬ2се kudo-N2-Def-Declension ;
+Gen+Pl+Px2Sg+Der/Dem+Der/MWN:%>тЬ2се kudo-N2-Def-Declension ;
+Ela+Sg+Px2Sg+Der/Dem+Der/MWN:%>стО1%>тЬ2се kudo-N2-Def-Declension ;
+Ela+Pl+Px2Sg+Der/Dem+Der/MWN:%>стО1%>тЬ2се kudo-N2-Def-Declension ;
+Ine+Sg+Px2Sg+Der/Dem+Der/MWN:%>сО1%>тЬ2се kudo-N2-Def-Declension ;
+Ine+Pl+Px2Sg+Der/Dem+Der/MWN:%>сО1%>тЬ2се kudo-N2-Def-Declension ;
+Prl+Sg+Px2Sg+Der/Dem+Der/MWN:%>Г2атсе kudo-N2-Def-Declension ;
+Prl+Pl+Px2Sg+Der/Dem+Der/MWN:%>Г2атсе kudo-N2-Def-Declension ;
+Comp+Sg+Px2Sg+Der/Dem+Der/MWN:%>шкатсе kudo-N2-Def-Declension ;
+Comp+Pl+Px2Sg+Der/Dem+Der/MWN:%>шкатсе kudo-N2-Def-Declension ;
+Abe+Sg+Px2Sg+Der/Dem+Der/MWN:%>втО1мО1%>тЬ2се kudo-N2-Def-Declension ;
+Abe+Pl+Px2Sg+Der/Dem+Der/MWN:%>втО1мО1%>тЬ2се kudo-N2-Def-Declension ;
+Gen+Sg+Px2Sg+Use/Sub/Dial+Der/Dem+Der/MWN:%>нтЬ2се kudo-N2-Def-Declension ;
+Gen+Pl+Px2Sg+Use/Sub/Dial+Der/Dem+Der/MWN:%>нтЬ2се kudo-N2-Def-Declension ;
+Ela+Sg+Px2Sg+Use/Sub/Dial+Der/Dem+Der/MWN:%>стО1%>нтЬ2се kudo-N2-Def-Declension ;
+Ela+Pl+Px2Sg+Use/Sub/Dial+Der/Dem+Der/MWN:%>стО1%>нтЬ2се kudo-N2-Def-Declension ;
+Ine+Sg+Px2Sg+Use/Sub/Dial+Der/Dem+Der/MWN:%>сО1%>нтЬ2се kudo-N2-Def-Declension ;
+Ine+Pl+Px2Sg+Use/Sub/Dial+Der/Dem+Der/MWN:%>сО1%>нтЬ2се kudo-N2-Def-Declension ;
+Prl+Sg+Px2Sg+Use/Sub/Dial+Der/Dem+Der/MWN:%>Г2антсе kudo-N2-Def-Declension ;
+Prl+Pl+Px2Sg+Use/Sub/Dial+Der/Dem+Der/MWN:%>Г2антсе kudo-N2-Def-Declension ;
+Comp+Sg+Px2Sg+Use/Sub/Dial+Der/Dem+Der/MWN:%>шкантсе kudo-N2-Def-Declension ;
+Comp+Pl+Px2Sg+Use/Sub/Dial+Der/Dem+Der/MWN:%>шкантсе kudo-N2-Def-Declension ;
+Abe+Sg+Px2Sg+Use/Sub/Dial+Der/Dem+Der/MWN:%>втО1мО1%>нтЬ2се kudo-N2-Def-Declension ;
+Abe+Pl+Px2Sg+Use/Sub/Dial+Der/Dem+Der/MWN:%>втО1мО1%>нтЬ2се kudo-N2-Def-Declension ;
+Gen+Sg+Px3Sg+Der/Dem+Der/MWN:%>нзО1се kudo-N2-Def-Declension ;
+Gen+Pl+Px3Sg+Der/Dem+Der/MWN:%>нзО1се kudo-N2-Def-Declension ;
+Ela+Sg+Px3Sg+Der/Dem+Der/MWN:%>стО1%>нзО1се kudo-N2-Def-Declension ;
+Ela+Pl+Px3Sg+Der/Dem+Der/MWN:%>стО1%>нзО1се kudo-N2-Def-Declension ;
+Ine+Sg+Px3Sg+Der/Dem+Der/MWN:%>сО1%>нзО1се kudo-N2-Def-Declension ;
+Ine+Pl+Px3Sg+Der/Dem+Der/MWN:%>сО1%>нзО1се kudo-N2-Def-Declension ;
+Prl+Sg+Px3Sg+Der/Dem+Der/MWN:%>Г2анзО1се kudo-N2-Def-Declension ;
+Prl+Pl+Px3Sg+Der/Dem+Der/MWN:%>Г2анзО1се kudo-N2-Def-Declension ;
+Comp+Sg+Px3Sg+Der/Dem+Der/MWN:%>шканзО1се kudo-N2-Def-Declension ;
+Comp+Pl+Px3Sg+Der/Dem+Der/MWN:%>шканзО1се kudo-N2-Def-Declension ;
+Abe+Sg+Px3Sg+Der/Dem+Der/MWN:%>втО1мО1%>нзО1се kudo-N2-Def-Declension ;
+Abe+Pl+Px3Sg+Der/Dem+Der/MWN:%>втО1мО1%>нзО1се kudo-N2-Def-Declension ;
+Gen+Sg+Px3Pl+Der/Dem+Der/MWN:%>нО1ксе kudo-N2-Def-Declension ;
+Gen+Pl+Px3Pl+Der/Dem+Der/MWN:%>нО1ксе kudo-N2-Def-Declension ;
+Ela+Sg+Px3Pl+Der/Dem+Der/MWN:%>стО1%>нО1ксе kudo-N2-Def-Declension ;
+Ela+Pl+Px3Pl+Der/Dem+Der/MWN:%>стО1%>нО1ксе kudo-N2-Def-Declension ;
+Ine+Sg+Px3Pl+Der/Dem+Der/MWN:%>сО1%>нО1ксе kudo-N2-Def-Declension ;
+Ine+Pl+Px3Pl+Der/Dem+Der/MWN:%>сО1%>нО1ксе kudo-N2-Def-Declension ;
+Prl+Sg+Px3Pl+Der/Dem+Der/MWN:%>Г2анО1ксе kudo-N2-Def-Declension ;
+Prl+Pl+Px3Pl+Der/Dem+Der/MWN:%>Г2анО1ксе kudo-N2-Def-Declension ;
+Comp+Sg+Px3Pl+Der/Dem+Der/MWN:%>шканО1ксе kudo-N2-Def-Declension ;
+Comp+Pl+Px3Pl+Der/Dem+Der/MWN:%>шканО1ксе kudo-N2-Def-Declension ;
+Abe+Sg+Px3Pl+Der/Dem+Der/MWN:%>втО1мО1%>нО1ксе kudo-N2-Def-Declension ;
+Abe+Pl+Px3Pl+Der/Dem+Der/MWN:%>втО1мО1%>нО1ксе kudo-N2-Def-Declension ;
+Gen+Sg+Px2Pl+Der/Dem+Der/MWN:%>нксе kudo-N2-Def-Declension ;
+Gen+Pl+Px2Pl+Der/Dem+Der/MWN:%>нксе kudo-N2-Def-Declension ;
+Ela+Sg+Px2Pl+Der/Dem+Der/MWN:%>стО1%>нксе kudo-N2-Def-Declension ;
+Ela+Pl+Px2Pl+Der/Dem+Der/MWN:%>стО1%>нксе kudo-N2-Def-Declension ;
+Ine+Sg+Px2Pl+Der/Dem+Der/MWN:%>сО1%>нксе kudo-N2-Def-Declension ;
+Ine+Pl+Px2Pl+Der/Dem+Der/MWN:%>сО1%>нксе kudo-N2-Def-Declension ;
+Prl+Sg+Px2Pl+Der/Dem+Der/MWN:%>Г2анксе kudo-N2-Def-Declension ;
+Prl+Pl+Px2Pl+Der/Dem+Der/MWN:%>Г2анксе kudo-N2-Def-Declension ;
+Comp+Sg+Px2Pl+Der/Dem+Der/MWN:%>шканксе kudo-N2-Def-Declension ;
+Comp+Pl+Px2Pl+Der/Dem+Der/MWN:%>шканксе kudo-N2-Def-Declension ;
+Abe+Sg+Px2Pl+Der/Dem+Der/MWN:%>втО1мО1%>нксе kudo-N2-Def-Declension ;
+Abe+Pl+Px2Pl+Der/Dem+Der/MWN:%>втО1мО1%>нксе kudo-N2-Def-Declension ;
+Gen+Sg+Px3Pl+Der/Dem+Der/MWN:%>стсе kudo-N2-Def-Declension ;
+Gen+Pl+Px3Pl+Der/Dem+Der/MWN:%>стсе kudo-N2-Def-Declension ;
+Ela+Sg+Px3Pl+Der/Dem+Der/MWN:%>стО1%>стсе kudo-N2-Def-Declension ;
+Ela+Pl+Px3Pl+Der/Dem+Der/MWN:%>стО1%>стсе kudo-N2-Def-Declension ;
+Ine+Sg+Px3Pl+Der/Dem+Der/MWN:%>сО1%>стсе kudo-N2-Def-Declension ;
+Ine+Pl+Px3Pl+Der/Dem+Der/MWN:%>сО1%>стсе kudo-N2-Def-Declension ;
+Prl+Sg+Px3Pl+Der/Dem+Der/MWN:%>Г2астсе kudo-N2-Def-Declension ;
+Prl+Pl+Px3Pl+Der/Dem+Der/MWN:%>Г2астсе kudo-N2-Def-Declension ;
+Comp+Sg+Px3Pl+Der/Dem+Der/MWN:%>шкастсе kudo-N2-Def-Declension ;
+Comp+Pl+Px3Pl+Der/Dem+Der/MWN:%>шкастсе kudo-N2-Def-Declension ;
+Abe+Sg+Px3Pl+Der/Dem+Der/MWN:%>втО1мО1%>стсе kudo-N2-Def-Declension ;
+Abe+Pl+Px3Pl+Der/Dem+Der/MWN:%>втО1мО1%>стсе kudo-N2-Def-Declension ;
+Gen+Def+Sg+Der/Dem+Der/MWN:%>нтьсе kudo-N2-Def-Declension ;
+Ela+Def+Sg+Der/Dem+Der/MWN:%>стО1%>нтьсе kudo-N2-Def-Declension ;
+Ine+Def+Sg+Der/Dem+Der/MWN:%>сО1%>нтьсе kudo-N2-Def-Declension ;
+Prl+Def+Sg+Der/Dem+Der/MWN:%>Г2антьсе kudo-N2-Def-Declension ;
+Comp+Def+Sg+Der/Dem+Der/MWN:%>шкантьсе kudo-N2-Def-Declension ;
+Abe+Def+Sg+Der/Dem+Der/MWN:%>втО1мО1%>нтьсе kudo-N2-Def-Declension ;
+Gen+Def+Sg+Use/Sub/Dial+Der/Dem+Der/MWN:%>стьсе kudo-N2-Def-Declension ;
+Ela+Def+Sg+Use/Sub/Dial+Der/Dem+Der/MWN:%>стО1%>стьсе kudo-N2-Def-Declension ;
+Ine+Def+Sg+Use/Sub/Dial+Der/Dem+Der/MWN:%>сО1%>стьсе kudo-N2-Def-Declension ;
+Prl+Def+Sg+Use/Sub/Dial+Der/Dem+Der/MWN:%>Г2а%>стьсе kudo-N2-Def-Declension ;
+Comp+Def+Sg+Use/Sub/Dial+Der/Dem+Der/MWN:%>шка%>стьсе kudo-N2-Def-Declension ;
+Abe+Def+Sg+Use/Sub/Dial+Der/Dem+Der/MWN:%>втО1мО1%>%>стьсе kudo-N2-Def-Declension ;
+Pl+Def+Gen+Der/Dem+Der/MWN:%>тне%>ньсе kudo-N2-Def-Declension ;
+Pl+Def+Ela+Der/Dem+Der/MWN:%>тне%>стэсе kudo-N2-Def-Declension ;
+Pl+Def+Ine+Der/Dem+Der/MWN:%>тне%>сэсе kudo-N2-Def-Declension ;
+Pl+Def+Prl+Der/Dem+Der/MWN:%>тне%>Г2асе kudo-N2-Def-Declension ;
+Pl+Def+Comp+Der/Dem+Der/MWN:%>тне%>шкасе kudo-N2-Def-Declension ;
+Pl+Def+Abe+Der/Dem+Der/MWN:%>тне%>втемесе kudo-N2-Def-Declension ;
+Pl+Def+Tra+Der/Dem+Der/MWN:%>тне%>кссе kudo-N2-Def-Declension ;
+Pl+Def+Tra+LV+Der/Dem+Der/MWN:%>тне%>ксэсе kudo-N2-Def-Declension ;

LEXICON lak-N2-Def-Declension
 kal-N2-Def-Declension ;

LEXICON kit-N2-Def-Declension
 kal-N2-Def-Declension ;
+TLoss+Use/Sub/Short:%>TLoss DefPl-Declension ;

LEXICON kal-N2-Def-Declension
 kal-N-Def-Declension ;
+Tra+Sg+Indef:%>О1кс Clitic ;
+Tra+Pl+Indef:%>О1кс Clitic ;
+Abl+Sg+Indef:%>дО1 kudo-Conjugation ;
+Abl+Pl+Indef:%>дО1 kudo-Conjugation ;

LEXICON osh-N2-Def-Declension
 osh-N-Def-Declension ;
+Tra+Sg+Indef:%>О1кс Clitic ;
+Tra+Pl+Indef:%>О1кс Clitic ;
+Abl+Sg+Indef:%>дО1 kudo-Conjugation ;
+Abl+Pl+Indef:%>дО1 kudo-Conjugation ;

LEXICON kudo-N2-Def-Declension
 kudo-N-Def-Declension ;
+Tra+Sg+Indef:%>кс Clitic ;
+Tra+Pl+Indef:%>кс Clitic ;
+Abl+Sg+Indef:%>дО1 kudo-Conjugation ;
+Abl+Pl+Indef:%>дО1 kudo-Conjugation ;

! =================== !
! Inflectional lexica !
! =================== !

!
! Due to irregularity in spelling
! where triple consonants are disallowed
! and some double consonants are alternately dropped
! A two-class system has been extended to a six-classer
! pango-N and chevte-Adj types are closed-class word sets
! which can drop their stem final vowels in certain combinations


! ================ !
! N-Def-Declension !
! ================ !

LEXICON kit-N-Def-Declension
 kal-N-Def-Declension ;

LEXICON lak-N-Def-Declension
 kal-N-Def-Declension ;

LEXICON kal-N-Def-Declension
+Nom+Def+Sg:%>О1сь osh-NomSg-Conjugation ;
+Gen+Def+Sg:%>О1нть Clitic ;
+Dat+Def+Sg:%>О1нтень Clitic ;
+Comp+Def+Sg:%>О1шка%>нть Clitic ;
+Ela+Def+Sg:%>стО1%>нть Clitic ;
+Ine+Def+Sg:%>сО1%>нть Clitic ;
+Abl+Def+Sg:%>дО1%>нть Clitic ;
+Prl+Def+Sg:%>Г2а%>нть Clitic ;
+Abe+Def+Sg:%>втО1мО1%>нть Clitic ;
+Tra+Def+Sg:%>О1кс%>О1нть Clitic ;
+Nom+Def+Sg+Use/Sub/Dial:%>сь Clitic ;
+Gen+Def+Sg+Use/Sub/Dial:%>сть Clitic ;
+Dat+Def+Sg+Use/Sub/Dial:%>стень Clitic ;
+Abl+Def+Sg+Use/Sub/Dial:%>дО1%>сть Clitic ;
+Ela+Def+Sg+Use/Sub/Dial:%>стО1%>сть Clitic ;
+Ine+Def+Sg+Use/Sub/Dial:%>сО1%>сть Clitic ;
+Prl+Def+Sg+Use/Sub/Dial:%>Г2а%>сть Clitic ;
+Comp+Def+Sg+Use/Sub/Dial:%>О1шка%>сть Clitic ;
+Abe+Def+Sg+Use/Sub/Dial:%>втО1мО1%>сть Clitic ;
+Tra+Def+Sg+Use/Sub/Dial:%>О1кс%>О1сть Clitic ;

:%> DefPl-Declension ;

LEXICON osh-N-Def-Declension
+Nom+Def+Sg:%>О1сь osh-NomSg-Conjugation ;
+Gen+Def+Sg:%>О1нть Clitic ;
+Dat+Def+Sg:%>О1нтень Clitic ;
+Comp+Def+Sg:%>О1шка%>нть Clitic ;
+Ela+Def+Sg:%>стО1%>нть Clitic ;
+Ine+Def+Sg:%>сО1%>нть Clitic ;
+LV+Ela+Def+Sg:%>О1стО1%>нть Clitic ;
+LV+Ine+Def+Sg:%>О1сО1%>нть Clitic ;
+Abl+Def+Sg:%>дО1%>нть Clitic ;
+Prl+Def+Sg:%>Г2а%>нть Clitic ;
+Abe+Def+Sg:%>втО1мО1%>нть Clitic ;
+Tra+Def+Sg:%>О1кс%>О1нть Clitic ;
+Nom+Def+Sg+Use/Sub/Dial:%>сь Clitic ;
+Gen+Def+Sg+Use/Sub/Dial:%>сть Clitic ;
+Dat+Def+Sg+Use/Sub/Dial:%>стень Clitic ;
+Ela+Def+Sg+Use/Sub/Dial:%>стО1%>сть Clitic ;
+Ine+Def+Sg+Use/Sub/Dial:%>сО1%>сть Clitic ;
+LV+Gen+Def+Sg+Use/Sub/Dial:%>О1сть Clitic ;
+LV+Dat+Def+Sg+Use/Sub/Dial:%>О1стень Clitic ;
+LV+Ela+Def+Sg+Use/Sub/Dial:%>О1стО1%>сть Clitic ;
+LV+Ine+Def+Sg+Use/Sub/Dial:%>О1сО1%>сть Clitic ;
+Abl+Def+Sg+Use/Sub/Dial:%>дО1%>сть Clitic ;
+Prl+Def+Sg+Use/Sub/Dial:%>Г2а%>сть Clitic ;
+Comp+Def+Sg+Use/Sub/Dial:%>О1шка%>сть Clitic ;
+Abe+Def+Sg+Use/Sub/Dial:%>втО1мО1%>сть Clitic ;
+Tra+Def+Sg+Use/Sub/Dial:%>О1кс%>О1сть Clitic ;

:%> DefPl-Declension ;


LEXICON pango-N-Def-Declension
+Nom+Def+Sg:%>сь osh-NomSg-Conjugation ;
+Gen+Def+Sg:%>нть Clitic ;
+Dat+Def+Sg:%>нтень Clitic ;
+Comp+Def+Sg:%>О1шка%>нть Clitic ;
+Ela+Def+Sg:%>стО1%>нть Clitic ;
+Ine+Def+Sg:%>сО1%>нть Clitic ;
+Abl+Def+Sg:%>дО1%>нть Clitic ;
+Prl+Def+Sg:%>Г2а%>нть Clitic ;
+Abe+Def+Sg:%>втО1мО1%>нть Clitic ;
+Tra+Def+Sg:%>кс%>О1нть Clitic ;
+Gen+Def+Sg+Use/Sub/Dial:%>сть Clitic ;
+Dat+Def+Sg+Use/Sub/Dial:%>стень Clitic ;
+Abl+Def+Sg+Use/Sub/Dial:%>дО1%>сть Clitic ;
+Ela+Def+Sg+Use/Sub/Dial:%>стО1%>сть Clitic ;
+Ine+Def+Sg+Use/Sub/Dial:%>сО1%>сть Clitic ;
+Prl+Def+Sg+Use/Sub/Dial:%>Г2а%>сть Clitic ;
+Comp+Def+Sg+Use/Sub/Dial:%>шка%>сть Clitic ;
+Abe+Def+Sg+Use/Sub/Dial:%>втО1мО1%>сть Clitic ;
+Tra+Def+Sg+Use/Sub/Dial:%>кс%>О1сть Clitic ;

:%> DefPl-Declension ;
+VLoss:%>VLoss DefPl-Declension ;


LEXICON kudo-N-Def-Declension
+Nom+Def+Sg:%>сь osh-NomSg-Conjugation ;
+Gen+Def+Sg:%>нть Clitic ;
+Dat+Def+Sg:%>нтень Clitic ;
+Comp+Def+Sg:%>шка%>нть Clitic ;
+Ela+Def+Sg:%>стО1%>нть Clitic ;
+Ine+Def+Sg:%>сО1%>нть Clitic ;
+Abl+Def+Sg:%>дО1%>нть Clitic ;
+Prl+Def+Sg:%>Г2а%>нть Clitic ;
+Abe+Def+Sg:%>втО1мО1%>нть Clitic ;
+Tra+Def+Sg:%>кс%>О1нть Clitic ;
+Gen+Def+Sg+Use/Sub/Dial:%>сть Clitic ;
+Dat+Def+Sg+Use/Sub/Dial:%>стень Clitic ;
+Abl+Def+Sg+Use/Sub/Dial:%>дО1%>сть Clitic ;
+Ela+Def+Sg+Use/Sub/Dial:%>стО1%>сть Clitic ;
+Ine+Def+Sg+Use/Sub/Dial:%>сО1%>сть Clitic ;
+Prl+Def+Sg+Use/Sub/Dial:%>Г2а%>сть Clitic ;
+Comp+Def+Sg+Use/Sub/Dial:%>шка%>сть Clitic ;
+Abe+Def+Sg+Use/Sub/Dial:%>втО1мО1%>сть Clitic ;
+Tra+Def+Sg+Use/Sub/Dial:%>кс%>О1сть Clitic ;

:%> DefPl-Declension ;


LEXICON kit-Indef-Declension
 kal-Indef-Declension ;
+TLoss+Use/Sub/Short+Nom+Pl+Indef:%>TLossтЬ2 kit-NomPl-Conjugation ;
+TLoss+Use/Sub/Short+Nom+Pl+Indef:%>TLossтЬ2 Clitic ;

LEXICON lak-Indef-Declension
 kal-Indef-Declension ;

LEXICON kal-Indef-Declension

+Nom+Sg+Indef: kal-NomSg-Conjugation ;
+Nom+Pl+Indef:%>тЬ2 kit-NomPl-Conjugation ;
+Nom+Pl+Indef:%>тЬ2 Clitic ;
+Nom+Pl+Indef: kal-NomPl-Conjugation ;
+Gen+Sg+Indef:%>О1нь kal-Conjugation ;
+Gen+Pl+Indef:%>О1нь kal-Conjugation ;
+Dat+Sg+Indef:%>О1нень Clitic ;
+Dat+Pl+Indef:%>О1нень Clitic ;
+Abl+Sg+Indef:%>дО1 kudo-Conjugation ;
+Abl+Pl+Indef:%>дО1 kudo-Conjugation ;
+Ela+Sg+Indef:%>стО1 kudo-Conjugation ;
+Ela+Pl+Indef:%>стО1 kudo-Conjugation ;
+Ill+Sg+Indef:%>с Clitic ;
+Ill+Pl+Indef:%>с Clitic ;
+Lat+Sg+Indef:%>О1в Clitic ;
+Lat+Pl+Indef:%>О1в Clitic ;
+Ine+Sg+Indef:%>сО1 kudo-Conjugation ;
+Ine+Pl+Indef:%>сО1 kudo-Conjugation ;
+Prl+Sg+Indef:%>Г2а kudo-Conjugation ;
+Prl+Pl+Indef:%>Г2а kudo-Conjugation ;
+Comp+Sg+Indef:%>О1шка kudo-Conjugation ;
+Comp+Pl+Indef:%>О1шка kudo-Conjugation ;
+Com+Sg+Indef:%>О1нек lak-Clitic ;
+Com+Pl+Indef:%>О1нек lak-Clitic ;
+Abe+Sg+Indef:%>втО1мО1 kudo-Conjugation ;
+Abe+Pl+Indef:%>втО1мО1 kudo-Conjugation ;
+Tra+Sg+Indef:%>О1кс osh-Conjugation ;
+Tra+Pl+Indef:%>О1кс osh-Conjugation ;
+Temp+Sg+Indef:%>не Clitic ;
+Temp+Pl+Indef:%>не Clitic ;

LEXICON osh-Indef-Declension

+Nom+Sg+Indef: kal-NomSg-Conjugation ;
+Nom+Pl+Indef:%>тЬ2 kit-NomPl-Conjugation ;
+Nom+Pl+Indef:%>тЬ2 Clitic ;
+Nom+Pl+Indef: kal-NomPl-Conjugation ;
+Gen+Sg+Indef:%>О1нь kal-Conjugation ;
+Gen+Pl+Indef:%>О1нь kal-Conjugation ;
+Dat+Sg+Indef:%>О1нень Clitic ;
+Dat+Pl+Indef:%>О1нень Clitic ;
+Abl+Sg+Indef:%>дО1 kudo-Conjugation ;
+Abl+Pl+Indef:%>дО1 kudo-Conjugation ;
+Ela+Sg+Indef:%>стО1 kudo-Conjugation ;
+Ela+Pl+Indef:%>стО1 kudo-Conjugation ;
+Ill+Sg+Indef:%>с Clitic ;
+Ill+Pl+Indef:%>с Clitic ;
+Ine+Sg+Indef:%>сО1 kudo-Conjugation ;
+Ine+Pl+Indef:%>сО1 kudo-Conjugation ;
+LV+Ela+Sg+Indef:%>О1стО1 kudo-Conjugation ;
+LV+Ela+Pl+Indef:%>О1стО1 kudo-Conjugation ;
+LV+Ill+Sg+Indef:%>О1с Clitic ;
+LV+Ill+Pl+Indef:%>О1с Clitic ;
+LV+Ine+Sg+Indef:%>О1сО1 kudo-Conjugation ;
+LV+Ine+Pl+Indef:%>О1сО1 kudo-Conjugation ;
+Prl+Sg+Indef:%>Г2а kudo-Conjugation ;
+Prl+Pl+Indef:%>Г2а kudo-Conjugation ;
+Comp+Sg+Indef:%>О1шка kudo-Conjugation ;
+Comp+Pl+Indef:%>О1шка kudo-Conjugation ;
+Com+Sg+Indef:%>О1нек lak-Clitic ;
+Com+Pl+Indef:%>О1нек lak-Clitic ;
+Abe+Sg+Indef:%>втО1мО1 kudo-Conjugation ;
+Abe+Pl+Indef:%>втО1мО1 kudo-Conjugation ;
+Tra+Sg+Indef:%>О1кс osh-Conjugation ;
+Tra+Pl+Indef:%>О1кс osh-Conjugation ;
+Temp+Sg+Indef:%>не Clitic ;
+Temp+Pl+Indef:%>не Clitic ;
+Lat+Sg+Indef:%>О1в Clitic ;
+Lat+Pl+Indef:%>О1в Clitic ;

LEXICON pango-Indef-Declension

+Nom+Sg+Indef: pango-NomSg-Conjugation ;
+Nom+Pl+Indef:%>тЬ2 kit-NomPl-Conjugation ;
+Nom+Pl+Indef:%>тЬ2 Clitic ;
+Nom+Pl+Indef: pango-NomPl-Conjugation ;
+Gen+Sg+Indef:%>нь kal-Conjugation ;
+Gen+Pl+Indef:%>нь kal-Conjugation ;
+Dat+Sg+Indef:%>нень Clitic ;
+Dat+Pl+Indef:%>нень Clitic ;
+Abl+Sg+Indef:%>дО1 kudo-Conjugation ;
+Abl+Pl+Indef:%>дО1 kudo-Conjugation ;
+Ela+Sg+Indef:%>стО1 kudo-Conjugation ;
+Ela+Pl+Indef:%>стО1 kudo-Conjugation ;
+Ill+Sg+Indef:%>с Clitic ;
+Ill+Pl+Indef:%>с Clitic ;
+Lat+Sg+Indef:%>в Clitic ;
+Lat+Pl+Indef:%>в Clitic ;
+Ine+Sg+Indef:%>сО1 kudo-Conjugation ;
+Ine+Pl+Indef:%>сО1 kudo-Conjugation ;
+Prl+Sg+Indef:%>Г2а kudo-Conjugation ;
+Prl+Pl+Indef:%>Г2а kudo-Conjugation ;
+Comp+Sg+Indef:%>шка kudo-Conjugation ;
+Comp+Pl+Indef:%>шка kudo-Conjugation ;
+Com+Sg+Indef:%>нек lak-Clitic ;
+Com+Pl+Indef:%>нек lak-Clitic ;
+Abe+Sg+Indef:%>втО1мО1 kudo-Conjugation ;
+Abe+Pl+Indef:%>втО1мО1 kudo-Conjugation ;
+Tra+Sg+Indef:%>кс osh-Conjugation ;
+Tra+Pl+Indef:%>кс osh-Conjugation ;
+Temp+Sg+Indef:%>не Clitic ;
+Temp+Pl+Indef:%>не Clitic ;
!
+VLoss+Nom+Pl+Indef:%>VLossтЬ2 kit-NomPl-Conjugation ;
+VLoss+Nom+Pl+Indef:%>VLossтЬ2 Clitic ;
+VLoss+Abl+Sg+Indef:%>VLossдО1 kudo-Conjugation ;
+VLoss+Abl+Pl+Indef:%>VLossдО1 kudo-Conjugation ;
+VLoss+Ela+Sg+Indef:%>VLossстО1 kudo-Conjugation ;
+VLoss+Ela+Pl+Indef:%>VLossстО1 kudo-Conjugation ;
+VLoss+Ill+Sg+Indef:%>VLossс Clitic ;
+VLoss+Ill+Pl+Indef:%>VLossс Clitic ;
+VLoss+Ine+Sg+Indef:%>VLossсО1 kudo-Conjugation ;
+VLoss+Ine+Pl+Indef:%>VLossсО1 kudo-Conjugation ;



LEXICON kudo-Indef-Declension

+Nom+Sg+Indef: kudo-NomSg-Conjugation ;
+Nom+Pl+Indef:%>тЬ2 kit-NomPl-Conjugation ;
+Nom+Pl+Indef:%>тЬ2 Clitic ;
+Nom+Pl+Indef: kudo-NomPl-Conjugation-only ;
+Gen+Sg+Indef:%>нь kal-Conjugation ;
+Gen+Pl+Indef:%>нь kal-Conjugation ;
+Dat+Sg+Indef:%>нень Clitic ;
+Dat+Pl+Indef:%>нень Clitic ;
+Abl+Sg+Indef:%>дО1 kudo-Conjugation ;
+Abl+Pl+Indef:%>дО1 kudo-Conjugation ;
+Ela+Sg+Indef:%>стО1 kudo-Conjugation ;
+Ela+Pl+Indef:%>стО1 kudo-Conjugation ;
+Ill+Sg+Indef:%>с Clitic ;
+Ill+Pl+Indef:%>с Clitic ;
+Lat+Sg+Indef:%>в Clitic ;
+Lat+Pl+Indef:%>в Clitic ;
+Ine+Sg+Indef:%>сО1 kudo-Conjugation ;
+Ine+Pl+Indef:%>сО1 kudo-Conjugation ;
+Prl+Sg+Indef:%>Г2а kudo-Conjugation ;
+Prl+Pl+Indef:%>Г2а kudo-Conjugation ;
+Comp+Sg+Indef:%>шка kudo-Conjugation ;
+Comp+Pl+Indef:%>шка kudo-Conjugation ;
+Com+Sg+Indef:%>нек lak-Clitic ;
+Com+Pl+Indef:%>нек lak-Clitic ;
+Abe+Sg+Indef:%>втО1мО1 kudo-Conjugation ;
+Abe+Pl+Indef:%>втО1мО1 kudo-Conjugation ;
+Tra+Sg+Indef:%>кс osh-Conjugation ;
+Tra+Pl+Indef:%>кс osh-Conjugation ;
+Temp+Sg+Indef:%>не Clitic ;
+Temp+Pl+Indef:%>не Clitic ;


LEXICON kal-N-Poss-Declension-CX
 kal-N-Poss-Declension-CX-SG ;
 kal-N-Poss-Declension-CX-PL ;
 kal-N-Poss-Declension-CX-NbAmb ;

LEXICON kal-N-Poss-Declension-CX-SG
+Nom+Sg+Px1Sg:%>О1м kal-NomSg-Conjugation ;
+Nom+Sg+Px2Sg+Use/Sub/Dial:%>О1тЬ2 kit-NomSg-Conjugation ;
+Nom+Sg+Px3Sg:%>О1зО1 kudo-NomSg-Conjugation ;
+Nom+Sg+Px3Pl+Use/Sub/Dial:%>О1мО1к lak-NomSg-Conjugation ;
+Gen+Sg+Px1Sg:%>О1м kal-Conjugation ;
+Gen+Sg+Px3Sg+Inanim+Use/Sub/Dial:%>О1зО1 kudo-Conjugation ;

 kal-N-Poss-Declension-CX-NbAmb ;

LEXICON kal-N-Poss-Declension-CX-PL
+Nom+Pl+Px1Sg:%>О1нЬ2 kal-NomPl-Conjugation ;
+Nom+Pl+Px1Sg:%>О1нЬ2 Clitic ;
+Nom+Pl+Px2Sg+Use/Sub/Dial:%>О1нтЬ2 kit-NomPl-Conjugation ;
+Nom+Pl+Px2Sg+Use/Sub/Dial:%>О1нтЬ2 Clitic ;
+Nom+Pl+Px3Sg:%>О1нзО1 kudo-NomPl-Conjugation ;
+Gen+Pl+Px1Sg:%>О1нЬ2 kal-Conjugation ;
 kal-N-Poss-Declension-CX-NbAmb ;

LEXICON kal-N-Poss-Declension-CX-NbAmb
+Nom+Sg+Px1Sg+Use/Sub/Dial:%>О1м kal-NomSg-Conjugation ;
+Nom+Sg+Px2Sg:%>О1тЬ2 kit-NomSg-Conjugation ;
+Nom+Sg+Px3Pl:%>О1нО1к lak-NomSg-Conjugation ;
+Nom+Pl+Px3Pl:%>О1нО1к lak-NomPl-Conjugation ;
+Nom+Sg+Px2Pl:%>О1нк lak-NomSg-Conjugation ;
+Nom+Pl+Px2Pl:%>О1нк lak-NomPl-Conjugation ;
+Nom+Pl+Px3Pl:%>О1ст kit-NomPl-Conjugation ;
+Gen+Sg+Px1Sg+Use/Sub/Dial:%>О1м kal-Conjugation ;
+Gen+Pl+Px1Sg+Use/Sub/Dial:%>О1м kal-Conjugation ;
+Gen+Sg+Px2Sg:%>О1тЬ2 kit-Conjugation ;
+Gen+Pl+Px2Sg:%>О1тЬ2 kit-Conjugation ;
+Gen+Sg+Px2Sg+Use/Sub/Dial:%>О1нтЬ2 kit-Conjugation ;
+Gen+Pl+Px2Sg+Use/Sub/Dial:%>О1нтЬ2 kit-Conjugation ;
+Gen+Sg+Px3Sg:%>О1нзО1 kudo-Conjugation ;
+Gen+Pl+Px3Sg:%>О1нзО1 kudo-Conjugation ;
+Dat+Sg+Px3:%>О1нстэнь kudo-Conjugation ;
+Dat+Pl+Px3:%>О1нстэнь kudo-Conjugation ;
+Gen+Sg+Px3Pl:%>О1нО1к lak-Conjugation ;
+Gen+Pl+Px3Pl:%>О1нО1к lak-Conjugation ;
+Gen+Sg+Px2Pl:%>О1нк lak-Conjugation ;
+Gen+Pl+Px2Pl:%>О1нк lak-Conjugation ;
+Gen+Sg+Px3Pl:%>О1ст kit-Conjugation ;
+Gen+Pl+Px3Pl:%>О1ст kit-Conjugation ;
+Abl+Sg:%>дО1 kudo-N-Poss-Declension-PossX ;
+Abl+Pl:%>дО1 kudo-N-Poss-Declension-PossX ;
+Ela+Sg:%>стО1 kudo-N-Poss-Declension-PossX ;
+Ela+Pl:%>стО1 kudo-N-Poss-Declension-PossX ;
+Ine+Sg:%>сО1 kudo-N-Poss-Declension-PossX ;
+Ine+Pl:%>сО1 kudo-N-Poss-Declension-PossX ;
+Prl+Sg:%>Г2а kudo-N-Poss-Declension-PossX ;
+Prl+Pl:%>Г2а kudo-N-Poss-Declension-PossX ;
+Comp+Sg:%>О1шка kudo-N-Poss-Declension-PossX ;
+Comp+Pl:%>О1шка kudo-N-Poss-Declension-PossX ;
+Abe+Sg:%>втО1мО1 kudo-N-Poss-Declension-PossX ;
+Abe+Pl:%>втО1мО1 kudo-N-Poss-Declension-PossX ;
+Tra+Sg:%>О1кс osh-N-Poss-Declension-PossX ;
+Tra+Pl:%>О1кс osh-N-Poss-Declension-PossX ;
+Ill+Sg:%>О1з osh-N-Poss-Declension-PossX ;
+Ill+Pl:%>О1з osh-N-Poss-Declension-PossX ;

LEXICON kit-N-Poss-Declension-CX
kit-N-Poss-Declension-CX-SG ;
kit-N-Poss-Declension-CX-PL ;
kit-N-Poss-Declension-CX-NbAmb ;

LEXICON kit-N-Poss-Declension-CX-SG
+Nom+Sg+Px1Sg:%>О1м kal-NomSg-Conjugation ;
+Nom+Sg+Px2Sg+Use/Sub/Dial:%>О1тЬ2 kit-NomSg-Conjugation ;
+Nom+Sg+Px3Sg:%>О1зО1 kudo-NomSg-Conjugation ;
+Nom+Sg+Px3Pl+Use/Sub/Dial:%>О1мО1к lak-NomSg-Conjugation ;
+Gen+Sg+Px1Sg:%>О1м kal-Conjugation ;
+Gen+Sg+Px3Sg+Inanim+Use/Sub/Dial:%>О1зО1 kudo-Conjugation ;

 kit-N-Poss-Declension-CX-NbAmb ;


LEXICON kit-N-Poss-Declension-CX-PL
+Nom+Pl+Px1Sg:%>О1нЬ2 kal-NomPl-Conjugation ;
+Nom+Pl+Px1Sg:%>О1нЬ2 Clitic ;
+Nom+Pl+Px2Sg+Use/Sub/Dial:%>О1нтЬ2 kit-NomPl-Conjugation ;
+Nom+Pl+Px2Sg+Use/Sub/Dial:%>О1нтЬ2 Clitic ;
+Nom+Pl+Px3Sg:%>О1нзО1 kudo-NomPl-Conjugation ;
+Gen+Pl+Px1Sg:%>О1нЬ2 kal-Conjugation ;

 kit-N-Poss-Declension-CX-NbAmb ;

LEXICON kit-N-Poss-Declension-CX-NbAmb
+Nom+Sg+Px1Sg+Use/Sub/Dial:%>О1м kal-NomSg-Conjugation ;
+Nom+Sg+Px2Sg:%>О1тЬ2 kit-NomSg-Conjugation ;
+Nom+Sg+Px3Pl:%>О1нО1к lak-NomSg-Conjugation ;
+Nom+Pl+Px3Pl:%>О1нО1к lak-NomPl-Conjugation ;
+Nom+Sg+Px2Pl:%>О1нк lak-NomSg-Conjugation ;
+Nom+Pl+Px2Pl:%>О1нк lak-NomPl-Conjugation ;
+Nom+Pl+Px3Pl:%>О1ст kit-NomPl-Conjugation ;
+Gen+Sg+Px1Sg+Use/Sub/Dial:%>О1м kal-Conjugation ;
+Gen+Pl+Px1Sg+Use/Sub/Dial:%>О1м kal-Conjugation ;
+Gen+Sg+Px2Sg:%>О1тЬ2 kit-Conjugation ;
+Gen+Pl+Px2Sg:%>О1тЬ2 kit-Conjugation ;
+Gen+Sg+Px2Sg+Use/Sub/Dial:%>О1нтЬ2 kit-Conjugation ;
+Gen+Pl+Px2Sg+Use/Sub/Dial:%>О1нтЬ2 kit-Conjugation ;
+Gen+Sg+Px3Sg:%>О1нзО1 kudo-Conjugation ;
+Gen+Pl+Px3Sg:%>О1нзО1 kudo-Conjugation ;
+Dat+Sg+Px3:%>О1нстэнь kudo-Conjugation ;
+Dat+Pl+Px3:%>О1нстэнь kudo-Conjugation ;
+Gen+Sg+Px3Pl:%>О1нО1к lak-Conjugation ;
+Gen+Pl+Px3Pl:%>О1нО1к lak-Conjugation ;
+Gen+Sg+Px2Pl:%>О1нк lak-Conjugation ;
+Gen+Pl+Px2Pl:%>О1нк lak-Conjugation ;
+Gen+Sg+Px3Pl:%>О1ст kit-Conjugation ;
+Gen+Pl+Px3Pl:%>О1ст kit-Conjugation ;
+Abl+Sg:%>дО1 kudo-N-Poss-Declension-PossX ;
+Abl+Pl:%>дО1 kudo-N-Poss-Declension-PossX ;
+Ela+Sg:%>стО1 kudo-N-Poss-Declension-PossX ;
+Ela+Pl:%>стО1 kudo-N-Poss-Declension-PossX ;
+Ine+Sg:%>сО1 kudo-N-Poss-Declension-PossX ;
+Ine+Pl:%>сО1 kudo-N-Poss-Declension-PossX ;
+Prl+Sg:%>Г2а kudo-N-Poss-Declension-PossX ;
+Prl+Pl:%>Г2а kudo-N-Poss-Declension-PossX ;
+Comp+Sg:%>О1шка kudo-N-Poss-Declension-PossX ;
+Comp+Pl:%>О1шка kudo-N-Poss-Declension-PossX ;
+Abe+Sg:%>втО1мО1 kudo-N-Poss-Declension-PossX ;
+Abe+Pl:%>втО1мО1 kudo-N-Poss-Declension-PossX ;
+Tra+Sg:%>О1кс osh-N-Poss-Declension-PossX ;
+Tra+Pl:%>О1кс osh-N-Poss-Declension-PossX ;
+Ill+Sg:%>О1з osh-N-Poss-Declension-PossX ;
+Ill+Pl:%>О1з osh-N-Poss-Declension-PossX ;

LEXICON lak-N-Poss-Declension-CX
kit-N-Poss-Declension-CX-SG ;
kit-N-Poss-Declension-CX-PL ;
kit-N-Poss-Declension-CX-NbAmb ;

LEXICON lak-N-Poss-Declension-CX-SG
+Nom+Sg+Px1Sg:%>О1м kal-NomSg-Conjugation ;
+Nom+Sg+Px2Sg+Use/Sub/Dial:%>О1тЬ2 kit-NomSg-Conjugation ;
+Nom+Sg+Px3Sg:%>О1зО1 kudo-NomSg-Conjugation ;
+Nom+Sg+Px3Pl+Use/Sub/Dial:%>О1мО1к lak-NomSg-Conjugation ;
+Gen+Sg+Px1Sg:%>О1м kal-Conjugation ;
+Gen+Sg+Px3Sg+Inanim+Use/Sub/Dial:%>О1зО1 kudo-Conjugation ;

 lak-N-Poss-Declension-CX-NbAmb ;


LEXICON lak-N-Poss-Declension-CX-PL
+Nom+Pl+Px1Sg:%>О1нЬ2 kal-NomPl-Conjugation ;
+Nom+Pl+Px1Sg:%>О1нЬ2 Clitic ;
+Nom+Pl+Px2Sg+Use/Sub/Dial:%>О1нтЬ2 kit-NomPl-Conjugation ;
+Nom+Pl+Px2Sg+Use/Sub/Dial:%>О1нтЬ2 Clitic ;
+Nom+Pl+Px3Sg:%>О1нзО1 kudo-NomPl-Conjugation ;
+Gen+Pl+Px1Sg:%>О1нЬ2 kal-Conjugation ;

 lak-N-Poss-Declension-CX-NbAmb ;

LEXICON lak-N-Poss-Declension-CX-NbAmb
+Nom+Sg+Px1Sg+Use/Sub/Dial:%>О1м kal-NomSg-Conjugation ;
+Nom+Sg+Px2Sg:%>О1тЬ2 kit-NomSg-Conjugation ;
+Nom+Sg+Px3Pl:%>О1нО1к lak-NomSg-Conjugation ;
+Nom+Pl+Px3Pl:%>О1нО1к lak-NomPl-Conjugation ;
+Nom+Sg+Px2Pl:%>О1нк lak-NomSg-Conjugation ;
+Nom+Pl+Px2Pl:%>О1нк lak-NomPl-Conjugation ;
+Nom+Pl+Px3Pl:%>О1ст kit-NomPl-Conjugation ;
+Gen+Sg+Px1Sg+Use/Sub/Dial:%>О1м kal-Conjugation ;
+Gen+Pl+Px1Sg+Use/Sub/Dial:%>О1м kal-Conjugation ;
+Gen+Sg+Px2Sg:%>О1тЬ2 kit-Conjugation ;
+Gen+Pl+Px2Sg:%>О1тЬ2 kit-Conjugation ;
+Gen+Sg+Px2Sg+Use/Sub/Dial:%>О1нтЬ2 kit-Conjugation ;
+Gen+Pl+Px2Sg+Use/Sub/Dial:%>О1нтЬ2 kit-Conjugation ;
+Gen+Sg+Px3Sg:%>О1нзО1 kudo-Conjugation ;
+Gen+Pl+Px3Sg:%>О1нзО1 kudo-Conjugation ;
+Dat+Sg+Px3:%>О1нстэнь kudo-Conjugation ;
+Dat+Pl+Px3:%>О1нстэнь kudo-Conjugation ;
+Gen+Sg+Px3Pl:%>О1нО1к lak-Conjugation ;
+Gen+Pl+Px3Pl:%>О1нО1к lak-Conjugation ;
+Gen+Sg+Px2Pl:%>О1нк lak-Conjugation ;
+Gen+Pl+Px2Pl:%>О1нк lak-Conjugation ;
+Gen+Sg+Px3Pl:%>О1ст kit-Conjugation ;
+Gen+Pl+Px3Pl:%>О1ст kit-Conjugation ;
+Abl+Sg:%>дО1 kudo-N-Poss-Declension-PossX ;
+Abl+Pl:%>дО1 kudo-N-Poss-Declension-PossX ;
+Ela+Sg:%>стО1 kudo-N-Poss-Declension-PossX ;
+Ela+Pl:%>стО1 kudo-N-Poss-Declension-PossX ;
+Ine+Sg:%>сО1 kudo-N-Poss-Declension-PossX ;
+Ine+Pl:%>сО1 kudo-N-Poss-Declension-PossX ;
+Prl+Sg:%>Г2а kudo-N-Poss-Declension-PossX ;
+Prl+Pl:%>Г2а kudo-N-Poss-Declension-PossX ;
+Comp+Sg:%>О1шка kudo-N-Poss-Declension-PossX ;
+Comp+Pl:%>О1шка kudo-N-Poss-Declension-PossX ;
+Abe+Sg:%>втО1мО1 kudo-N-Poss-Declension-PossX ;
+Abe+Pl:%>втО1мО1 kudo-N-Poss-Declension-PossX ;
+Tra+Sg:%>О1кс osh-N-Poss-Declension-PossX ;
+Tra+Pl:%>О1кс osh-N-Poss-Declension-PossX ;
+Ill+Sg:%>О1з osh-N-Poss-Declension-PossX ;
+Ill+Pl:%>О1з osh-N-Poss-Declension-PossX ;

LEXICON osh-N-Poss-Declension-CX
osh-N-Poss-Declension-CX-SG ;
osh-N-Poss-Declension-CX-PL ;
osh-N-Poss-Declension-CX-NbAmb ;

LEXICON osh-N-Poss-Declension-CX-SG
 kal-N-Poss-Declension-CX-SG ;
 osh-N-Poss-Declension-CX-NbAmb ;


LEXICON osh-N-Poss-Declension-CX-PL
 kal-N-Poss-Declension-CX-PL ;
 osh-N-Poss-Declension-CX-NbAmb ;

LEXICON osh-N-Poss-Declension-CX-NbAmb
 kal-N-Poss-Declension-CX-NbAmb ;
+LV+Ela+Sg:%>О1стО1 kudo-N-Poss-Declension-PossX ;
+LV+Ela+Pl:%>О1стО1 kudo-N-Poss-Declension-PossX ;
+LV+Ine+Sg:%>О1сО1 kudo-N-Poss-Declension-PossX ;
+LV+Ine+Pl:%>О1сО1 kudo-N-Poss-Declension-PossX ;

LEXICON pango-N-Poss-Declension-CX
 pango-N-Poss-Declension-CX-SG ;
 pango-N-Poss-Declension-CX-PL ;
 pango-N-Poss-Declension-CX-NbAmb ;

LEXICON pango-N-Poss-Declension-CX-SG
+Nom+Sg+Px1Sg:%>м kal-NomSg-Conjugation ;
+Gen+Sg+Px1Sg:%>м kal-Conjugation ;
+Nom+Sg+Px2Sg+Use/Sub/Dial:%>тЬ2 kit-NomSg-Conjugation ;
+Nom+Sg+Px3Sg:%>зО1 kudo-NomSg-Conjugation ;
+Gen+Sg+Px3Sg+Inanim+Use/Sub/Dial:%>зО1 kudo-Conjugation ;
+Nom+Sg+Px3Pl+Use/Sub/Dial:%>мО1к lak-NomSg-Conjugation ;
 kudo-N-Poss-Declension-CX-NbAmb ;

LEXICON pango-N-Poss-Declension-CX-PL
+Nom+Pl+Px1Sg:%>нЬ2 kal-NomPl-Conjugation ;
+Nom+Pl+Px1Sg:%>нЬ2 Clitic ;
+Gen+Pl+Px1Sg:%>нЬ2 kal-Conjugation ;
+Nom+Pl+Px2Sg+Use/Sub/Dial:%>нтЬ2 kit-NomPl-Conjugation ;
+Nom+Pl+Px2Sg+Use/Sub/Dial:%>нтЬ2 Clitic ;
+Nom+Pl+Px3Sg:%>нзО1 kudo-NomPl-Conjugation ;

LEXICON pango-N-Poss-Declension-CX-NbAmb
+Nom+Sg+Px1Sg+Use/Sub/Dial:%>м kal-NomSg-Conjugation ;
+Gen+Sg+Px1Sg+Use/Sub/Dial:%>м kal-Conjugation ;
+Gen+Pl+Px1Sg+Use/Sub/Dial:%>м kal-Conjugation ;
+Nom+Sg+Px2Sg:%>тЬ2 kit-NomSg-Conjugation ;
+Gen+Sg+Px2Sg:%>тЬ2 kit-Conjugation ;
+Gen+Pl+Px2Sg:%>тЬ2 kit-Conjugation ;
+Gen+Sg+Px2Sg+Use/Sub/Dial:%>нтЬ2 kit-Conjugation ;
+Gen+Pl+Px2Sg+Use/Sub/Dial:%>нтЬ2 kit-Conjugation ;
+Gen+Sg+Px3Sg:%>нзО1 kudo-Conjugation ;
+Gen+Pl+Px3Sg:%>нзО1 kudo-Conjugation ;
+Dat+Sg+Px3:%>нстэнь kudo-Conjugation ;
+Dat+Pl+Px3:%>нстэнь kudo-Conjugation ;
+Nom+Sg+Px3Pl:%>нО1к lak-NomSg-Conjugation ;
+Nom+Pl+Px3Pl:%>нО1к lak-NomPl-Conjugation ;
+Gen+Sg+Px3Pl:%>нО1к lak-Conjugation ;
+Gen+Pl+Px3Pl:%>нО1к lak-Conjugation ;
+Nom+Sg+Px2Pl:%>нк lak-NomSg-Conjugation ;
+Nom+Pl+Px2Pl:%>нк lak-NomPl-Conjugation ;
+Gen+Sg+Px2Pl:%>нк lak-Conjugation ;
+Gen+Pl+Px2Pl:%>нк lak-Conjugation ;
+Nom+Pl+Px3Pl:%>ст kit-NomPl-Conjugation ;
+Gen+Sg+Px3Pl:%>ст kit-Conjugation ;
+Gen+Pl+Px3Pl:%>ст kit-Conjugation ;
+Comp+Sg:%>шка kudo-N-Poss-Declension-PossX ;
+Comp+Pl:%>шка kudo-N-Poss-Declension-PossX ;
+Abe+Sg:%>втО1мО1 kudo-N-Poss-Declension-PossX ;
+Abe+Pl:%>втО1мО1 kudo-N-Poss-Declension-PossX ;
+Tra+Sg:%>кс osh-N-Poss-Declension-PossX ;
+Tra+Pl:%>кс osh-N-Poss-Declension-PossX ;
+Ill+Sg:%>з osh-N-Poss-Declension-PossX ;
+Ill+Pl:%>з osh-N-Poss-Declension-PossX ;
+Abl+Sg:%>дО1 kudo-N-Poss-Declension-PossX ;
+Abl+Pl:%>дО1 kudo-N-Poss-Declension-PossX ;
+Ela+Sg:%>стО1 kudo-N-Poss-Declension-PossX ;
+Ela+Pl:%>стО1 kudo-N-Poss-Declension-PossX ;
+Ine+Sg:%>сО1 kudo-N-Poss-Declension-PossX ;
+Ine+Pl:%>сО1 kudo-N-Poss-Declension-PossX ;
+Prl+Sg:%>Г2а kudo-N-Poss-Declension-PossX ;
+Prl+Pl:%>Г2а kudo-N-Poss-Declension-PossX ;
+VLoss+Abl+Sg:%>VLossдО1 kudo-N-Poss-Declension-PossX ;
+VLoss+Abl+Pl:%>VLossдО1 kudo-N-Poss-Declension-PossX ;
+VLoss+Ela+Sg:%>VLossстО1 kudo-N-Poss-Declension-PossX ;
+VLoss+Ela+Pl:%>VLossстО1 kudo-N-Poss-Declension-PossX ;
+VLoss+Ine+Sg:%>VLossсО1 kudo-N-Poss-Declension-PossX ;
+VLoss+Ine+Pl:%>VLossсО1 kudo-N-Poss-Declension-PossX ;

LEXICON kudo-N-Poss-Declension-CX
 kudo-N-Poss-Declension-CX-SG ;
 kudo-N-Poss-Declension-CX-PL ;
 kudo-N-Poss-Declension-CX-NbAmb ;

LEXICON kudo-N-Poss-Declension-CX-SG
+Nom+Sg+Px1Sg:%>м kal-NomSg-Conjugation ;
+Gen+Sg+Px1Sg:%>м kal-Conjugation ;
+Nom+Sg+Px2Sg+Use/Sub/Dial:%>тЬ2 kit-NomSg-Conjugation ;
+Nom+Sg+Px3Sg:%>зО1 kudo-NomSg-Conjugation ;
+Gen+Sg+Px3Sg+Inanim+Use/Sub/Dial:%>зО1 kudo-Conjugation ;
+Nom+Sg+Px3Pl+Use/Sub/Dial:%>мО1к lak-NomSg-Conjugation ;
 kudo-N-Poss-Declension-CX-NbAmb ;

LEXICON kudo-N-Poss-Declension-CX-PL
+Nom+Pl+Px1Sg:%>нЬ2 kal-NomPl-Conjugation ;
+Nom+Pl+Px1Sg:%>нЬ2 Clitic ;
+Gen+Pl+Px1Sg:%>нЬ2 kal-Conjugation ;
+Nom+Pl+Px2Sg+Use/Sub/Dial:%>нтЬ2 kit-NomPl-Conjugation ;
+Nom+Pl+Px2Sg+Use/Sub/Dial:%>нтЬ2 Clitic ;
+Nom+Pl+Px3Sg:%>нзО1 kudo-NomPl-Conjugation ;

LEXICON kudo-N-Poss-Declension-CX-NbAmb
+Nom+Sg+Px1Sg+Use/Sub/Dial:%>м kal-NomSg-Conjugation ;
+Gen+Sg+Px1Sg+Use/Sub/Dial:%>м kal-Conjugation ;
+Gen+Pl+Px1Sg+Use/Sub/Dial:%>м kal-Conjugation ;
+Nom+Sg+Px2Sg:%>тЬ2 kit-NomSg-Conjugation ;
+Gen+Sg+Px2Sg:%>тЬ2 kit-Conjugation ;
+Gen+Pl+Px2Sg:%>тЬ2 kit-Conjugation ;
+Gen+Sg+Px2Sg+Use/Sub/Dial:%>нтЬ2 kit-Conjugation ;
+Gen+Pl+Px2Sg+Use/Sub/Dial:%>нтЬ2 kit-Conjugation ;
+Gen+Sg+Px3Sg:%>нзО1 kudo-Conjugation ;
+Gen+Pl+Px3Sg:%>нзО1 kudo-Conjugation ;
+Dat+Sg+Px3:%>нстэнь kudo-Conjugation ;
+Dat+Pl+Px3:%>нстэнь kudo-Conjugation ;
+Nom+Sg+Px3Pl:%>нО1к lak-NomSg-Conjugation ;
+Nom+Pl+Px3Pl:%>нО1к lak-NomPl-Conjugation ;
+Gen+Sg+Px3Pl:%>нО1к lak-Conjugation ;
+Gen+Pl+Px3Pl:%>нО1к lak-Conjugation ;
+Nom+Sg+Px2Pl:%>нк lak-NomSg-Conjugation ;
+Nom+Pl+Px2Pl:%>нк lak-NomPl-Conjugation ;
+Gen+Sg+Px2Pl:%>нк lak-Conjugation ;
+Gen+Pl+Px2Pl:%>нк lak-Conjugation ;
+Nom+Pl+Px3Pl:%>ст kit-NomPl-Conjugation ;
+Gen+Sg+Px3Pl:%>ст kit-Conjugation ;
+Gen+Pl+Px3Pl:%>ст kit-Conjugation ;
+Abl+Sg:%>дО1 kudo-N-Poss-Declension-PossX ;
+Abl+Pl:%>дО1 kudo-N-Poss-Declension-PossX ;
+Ela+Sg:%>стО1 kudo-N-Poss-Declension-PossX ;
+Ela+Pl:%>стО1 kudo-N-Poss-Declension-PossX ;
+Ine+Sg:%>сО1 kudo-N-Poss-Declension-PossX ;
+Ine+Pl:%>сО1 kudo-N-Poss-Declension-PossX ;
+Prl+Sg:%>Г2а kudo-N-Poss-Declension-PossX ;
+Prl+Pl:%>Г2а kudo-N-Poss-Declension-PossX ;
+Comp+Sg:%>шка kudo-N-Poss-Declension-PossX ;
+Comp+Pl:%>шка kudo-N-Poss-Declension-PossX ;
+Abe+Sg:%>втО1мО1 kudo-N-Poss-Declension-PossX ;
+Abe+Pl:%>втО1мО1 kudo-N-Poss-Declension-PossX ;
+Tra+Sg:%>кс osh-N-Poss-Declension-PossX ;
+Tra+Pl:%>кс osh-N-Poss-Declension-PossX ;
+Ill+Sg:%>з osh-N-Poss-Declension-PossX ;
+Ill+Pl:%>з osh-N-Poss-Declension-PossX ;

LEXICON kal-N-Poss-Declension-PossX
+Px1Sg:%>О1нЬ2 kal-Conjugation ;
+Px1Sg+Use/Sub/Dial:%>О1м kal-Conjugation ;
+Px2Sg:%>О1тЬ2 kit-Conjugation ;
+Px2Sg+Use/Sub/Dial:%>О1нтЬ2 kit-Conjugation ;
+Px3Sg:%>О1нзО1 kudo-Conjugation ;
+Px1Pl:%>О1нО1к lak-Conjugation ;
+Px2Pl:%>О1нк lak-Conjugation ;
+Px3Pl:%>О1ст kit-Conjugation ;

LEXICON osh-N-Poss-Declension-PossX
+Px1Sg:%>О1нЬ2 kal-Conjugation ;
+Px1Sg+Use/Sub/Dial:%>О1м kal-Conjugation ;
+Px2Sg:%>О1тЬ2 kit-Conjugation ;
+Px2Sg+Use/Sub/Dial:%>О1нтЬ2 kit-Conjugation ;
+Px3Sg:%>О1нзО1 kudo-Conjugation ;
+Px1Pl:%>О1нО1к lak-Conjugation ;
+Px2Pl:%>О1нк lak-Conjugation ;
+Px3Pl:%>О1ст kit-Conjugation ;

! These are possessor Indices for non-nominative singular
! +NonNomSg
LEXICON kudo-N-Poss-Declension-PossX
+Px1Sg:%>нЬ2 kal-Conjugation ;
+Px1Sg+Use/Sub/Dial:%>м kal-Conjugation ;
+Px2Sg:%>тЬ2 kit-Conjugation ;
+Px2Sg+Use/Sub/Dial:%>нтЬ2 kit-Conjugation ;
+Px3Sg:%>нзО1 kudo-Conjugation ;
+Px1Pl:%>нО1к lak-Conjugation ;
+Px2Pl:%>нк lak-Conjugation ;
+Px3Pl:%>ст kit-Conjugation ;


LEXICON DefPl-Declension
+Pl+Def+Nom:тне kudo-NomPl-Conjugation ;
+Pl+Def+Gen:тне%>нь Clitic ;
+Pl+Def+Dat:тне%>нень Clitic ;
+Pl+Def+Abl:тне%>де kudo-Conjugation ;
+Pl+Def+Ela:тне%>стэ kudo-Conjugation ;
+Pl+Def+Ill:тне%>с Clitic ;
+Pl+Def+Ine:тне%>сэ kudo-Conjugation ;
+Pl+Def+Prl:тне%>Г2а kudo-Conjugation ;
+Pl+Def+Comp:тне%>шка kudo-Conjugation ;
+Pl+Def+Com:тне%>нек lak-Clitic ;
+Pl+Def+Abe:тне%>втеме kudo-Conjugation ;
+Pl+Def+Tra:тне%>кс osh-Conjugation ;
+Pl+Def+Lat:тне%>в Clitic ;
+Pl+Def+Com+Use/Sub/Dial:тне%>нек lak-Clitic ;

+TLoss+Use/Sub/Short+Pl+Def+Nom:TLossтне kudo-NomPl-Conjugation ;
+TLoss+Use/Sub/Short+Pl+Def+Gen:TLossтне%>нь Clitic ;
+TLoss+Use/Sub/Short+Pl+Def+Dat:TLossтне%>нень Clitic ;
+TLoss+Use/Sub/Short+Pl+Def+Abl:TLossтне%>де kudo-Conjugation ;
+TLoss+Use/Sub/Short+Pl+Def+Ela:TLossтне%>стэ kudo-Conjugation ;
+TLoss+Use/Sub/Short+Pl+Def+Ill:TLossтне%>с Clitic ;
+TLoss+Use/Sub/Short+Pl+Def+Ine:TLossтне%>сэ kudo-Conjugation ;
+TLoss+Use/Sub/Short+Pl+Def+Prl:TLossтне%>Г2а kudo-Conjugation ;
+TLoss+Use/Sub/Short+Pl+Def+Comp:TLossтне%>шка kudo-Conjugation ;
+TLoss+Use/Sub/Short+Pl+Def+Com:TLossтне%>нек lak-Clitic ;
+TLoss+Use/Sub/Short+Pl+Def+Abe:TLossтне%>втеме kudo-Conjugation ;
+TLoss+Use/Sub/Short+Pl+Def+Tra:TLossтне%>кс osh-Conjugation ;
+TLoss+Use/Sub/Short+Pl+Def+Lat:TLossтне%>в Clitic ;
+TLoss+Use/Sub/Short+Pl+Def+Com+Use/Sub/Dial:TLossтне%>нек lak-Clitic ;

! =========== !
! Conjugation !
! =========== !

LEXICON lak-NomSg-Conjugation
 kal-NomSg-Conjugation ;
+Use/Sub/Short:%>KLoss Clitic ;

LEXICON lak-NomPl-Conjugation
 kal-NomPl-Conjugation ;
+Use/Sub/Short:%>KLoss Clitic ;

LEXICON lak-Conjugation
 kal-Conjugation ;
+Use/Sub/Short:%>KLoss Clitic ;

LEXICON kit-NomSg-Conjugation
 kal-NomSg-Conjugation ;

LEXICON kit-NomPl-Conjugation
 kal-NomPl-Conjugation ;
+TLoss+Use/Sub/Short+Pred+Ind+NonPast+Sc1Pl:%>TLossтА2но Clitic ;
+TLoss+Use/Sub/Short+Pred+Ind+NonPast+Sc2Pl:%>TLossтА2до Clitic ;

LEXICON kit-Conjugation
 kal-Conjugation ;


LEXICON kal-NomSg-Conjugation
+Pred+Ind+NonPast+Sc1Sg:%>А2н Clitic ;
+Pred+Ind+NonPast+Sc2Sg:%>А2т Clitic ;
+Pred+Ind+Prt2+Sc1Sg:%>О1линь Clitic ;
+Pred+Ind+Prt2+Sc2Sg:%>О1лить Clitic ;
+Pred+Ind+Prt2+Sc3Sg:%>О1ль Clitic ;
 Clitic ;

LEXICON kal-NomPl-Conjugation
 kal-NomPl-Conjugation-only ;

LEXICON kal-NomPl-Conjugation-only
+Pred+Ind+NonPast+Sc1Pl:%>тА2но Clitic ;
+Pred+Ind+NonPast+Sc2Pl:%>тА2до Clitic ;
+Pred+Ind+Prt2+Sc1Pl:%>О1линек lak-Clitic ;
+Pred+Ind+Prt2+Sc2Pl:%>О1лиде Clitic ;
+Pred+Ind+Prt2+Sc3Pl:%>О1льть Clitic ;

LEXICON kal-Conjugation
+Pred+Ind+NonPast+Sc1Sg:%>А2н Clitic ;
+Pred+Ind+NonPast+Sc2Sg:%>А2т Clitic ;
+Pred+Ind+NonPast+Sc1Pl:%>тА2но Clitic ;
+Pred+Ind+NonPast+Sc2Pl:%>тА2до Clitic ;
+Pred+Ind+Prt2+Sc1Sg:%>О1линь Clitic ;
+Pred+Ind+Prt2+Sc2Sg:%>О1лить Clitic ;
+Pred+Ind+Prt2+Sc3Sg:%>О1ль Clitic ;
+Pred+Ind+Prt2+Sc1Pl:%>О1линек lak-Clitic ;
+Pred+Ind+Prt2+Sc2Pl:%>О1лиде Clitic ;
+Pred+Ind+Prt2+Sc3Pl:%>О1льть Clitic ;
 Clitic ;

LEXICON osh-NomSg-Conjugation
+Pred+Ind+NonPast+Sc1Sg:%>А2н Clitic ;
+Pred+Ind+NonPast+Sc2Sg:%>А2т Clitic ;
+Pred+Ind+Prt2+Sc1Sg:%>О1линь Clitic ;
+Pred+Ind+Prt2+Sc2Sg:%>О1лить Clitic ;
+Pred+Ind+Prt2+Sc3Sg:%>О1ль Clitic ;
 Clitic ;

LEXICON osh-Conjugation
+Pred+Ind+NonPast+Sc1Sg:%>А2н Clitic ;
+Pred+Ind+NonPast+Sc2Sg:%>А2т Clitic ;
+Pred+Ind+NonPast+Sc1Pl:%>тА2но Clitic ;
+Pred+Ind+NonPast+Sc2Pl:%>тА2до Clitic ;
+Pred+Ind+Prt2+Sc1Sg:%>О1линь Clitic ;
+Pred+Ind+Prt2+Sc2Sg:%>О1лить Clitic ;
+Pred+Ind+Prt2+Sc3Sg:%>О1ль Clitic ;
+Pred+Ind+Prt2+Sc1Pl:%>О1линек lak-Clitic ;
+Pred+Ind+Prt2+Sc2Pl:%>О1лиде Clitic ;
+Pred+Ind+Prt2+Sc3Pl:%>О1льть Clitic ;
 Clitic ;

LEXICON sajems-Conjugation
+Pred+Ind+NonPast+1Sg:%>А2н Clitic ;
+Pred+Ind+NonPast+2Sg:%>А2т Clitic ;
+Pred+Ind+NonPast+1Pl:%>тА2но Clitic ;
+Pred+Ind+NonPast+2Pl:%>тА2до Clitic ;
+Pred+Ind+Prt2+1Sg:%>О1линь Clitic ;
+Pred+Ind+Prt2+2Sg:%>О1лить Clitic ;
+Pred+Ind+Prt2+3Sg:%>О1ль Clitic ;
+Pred+Ind+Prt2+1Pl:%>О1линек lak-Clitic ;
+Pred+Ind+Prt2+2Pl:%>О1лиде Clitic ;
+Pred+Ind+Prt2+3Pl:%>О1льть Clitic ;
+Pred+Ind+NonPast+1+Use/Sub/Dial:%>самизь Clitic ;
+Pred+Ind+NonPast+2+Use/Sub/Dial:%>тА2дызь Clitic ;
+Pred+Ind+Prt2+Obj1+Use/Sub/Dial:%>О1лимизь Clitic ;
+Pred+Ind+Prt2+Obj2+Use/Sub/Dial:%>О1лидизь Clitic ;
+Pred+Ind+Prt2+Obj3+Use/Sub/Dial:%>О1лизь Clitic ;
 Clitic ;

LEXICON pango-NomSg-Conjugation
 kudo-NomSg-Conjugation ;

LEXICON pango-NomPl-Conjugation
 Clitic ;
 pango-NomPl-Conjugation-only ;

LEXICON pango-NomPl-Conjugation-only
 kudo-NomPl-Conjugation-only ;
+TLoss+Use/Sub/Short+Pred+Ind+NonPast+Sc1Pl:%>TLossтА2но Clitic ;
+TLoss+Use/Sub/Short+Pred+Ind+NonPast+Sc2Pl:%>TLossтА2до Clitic ;

LEXICON pango-Conjugation
+TLoss+Use/Sub/Short+Pred+Ind+NonPast+Sc1Pl:%>TLossтА2но Clitic ;
+TLoss+Use/Sub/Short+Pred+Ind+NonPast+Sc2Pl:%>TLossтА2до Clitic ;
 kudo-Conjugation ;


!
LEXICON kudo-NomSg-Conjugation
+Pred+Ind+NonPast+Sc1Sg:%>А2н Clitic ;
+Pred+Ind+NonPast+Sc1Sg+Use/Sub/Dial:%>ян Clitic ;
+Pred+Ind+NonPast+Sc2Sg:%>А2т Clitic ;
+Pred+Ind+NonPast+Sc2Sg+Use/Sub/Dial:%>ят Clitic ;
+Pred+Ind+Prt2+Sc1Sg:%>линь Clitic ;
+Pred+Ind+Prt2+Sc2Sg:%>лить Clitic ;
+Pred+Ind+Prt2+Sc3Sg:%>ль Clitic ;
 Clitic ;

LEXICON kudo-NomPl-Conjugation
 Clitic ;
 kudo-NomPl-Conjugation-only;

LEXICON kudo-NomPl-Conjugation-only
+Pred+Ind+NonPast+Sc1Pl:%>тА2но Clitic ;
+Pred+Ind+NonPast+Sc2Pl:%>тА2до Clitic ;
+Pred+Ind+Prt2+Sc1Pl:%>линек lak-Clitic ;
+Pred+Ind+Prt2+Sc2Pl:%>лиде Clitic ;
+Pred+Ind+Prt2+Sc3Pl:%>льть Clitic ;

LEXICON kudo-Conjugation
+Pred+Ind+NonPast+Sc1Sg:%>А2н Clitic ;
+Pred+Ind+NonPast+Sc1Sg+Use/Sub/Dial:%>ян Clitic ;
+Pred+Ind+NonPast+Sc2Sg:%>А2т Clitic ;
+Pred+Ind+NonPast+Sc2Sg+Use/Sub/Dial:%>ят Clitic ;
+Pred+Ind+NonPast+Sc1Pl:%>тА2но Clitic ;
+Pred+Ind+NonPast+Sc2Pl:%>тА2до Clitic ;
+Pred+Ind+Prt2+Sc1Sg:%>линь Clitic ;
+Pred+Ind+Prt2+Sc2Sg:%>лить Clitic ;
+Pred+Ind+Prt2+Sc3Sg:%>ль Clitic ;
+Pred+Ind+Prt2+Sc1Pl:%>линек lak-Clitic ;
+Pred+Ind+Prt2+Sc2Pl:%>лиде Clitic ;
+Pred+Ind+Prt2+Sc3Pl:%>льть Clitic ;
 Clitic ;

!!!!
!!
!! Some pronoun continuation have been moved here
!! Out of TestLexc-noun.txt

LEXICON Misc_Pronouns1
 Misc_Pronouns_Sg ;
 Misc_Pronouns_Pl ;
+Adn: # ;
+NomGen: PossPX1 ;

LEXICON te-Dem
+Pron: kudo-Misc_Pronouns_Sg ;
+Adn: # ;
!+NomGen: kudo-PossPX1 ;

!Formerly ne-Misc_Pronouns1
LEXICON ne-Dem
+Dem+Pron: Misc_Pronouns_Pl ;
+Dem+Adn: # ;


LEXICON Misc_Pronouns_Sg
  Misc_Pronouns_Indef ;
+Nom+Def+Sg:%>сь  Tenses1_Prep-SG ;
+Gen+Def+Sg:%>нть Clitic ;
+Def+Sg+Dat:%>нтень Clitic ;
+Prl+Def+Sg:%>Г2а kudo-SgDet-PossPx ;
+Abe+Def+Sg:%>втО1мО1 kudo-SgDet-PossPx ;
+Abl+Def+Sg:%>дО1 kudo-SgDet-PossPx ;
+Tra+Def+Sg:%>кс osh-SgDet-PossPx ;
+Ine+Def+Sg:%>сО1 kudo-SgDet-PossPx ;
+Ela+Def+Sg:%>стО1 kudo-SgDet-PossPx ;
+Comp+Def+Sg:%>шка kudo-SgDet-PossPx ;
+LV+Tra+Def+Sg:%>V1кс osh-SgDet-PossPx ;

LEXICON kudo-Misc_Pronouns_Sg
  kudo-Misc_Pronouns_Indef ;
+Det+Sg+Nom:%>сь  osh-Tenses1_Prep-SG ;
+Det+Sg+Gen:%>нть Clitic ;
+Det+Sg+Dat:%>нтень Clitic ;
+Prl+Det+Sg:%>Г2а kudo-SgDet-PossPx ;
+Abe+Det+Sg:%>втО1мО1 kudo-SgDet-PossPx ;
+Abl+Det+Sg:%>дО1 kudo-SgDet-PossPx ;
+Tra+Det+Sg:%>кс osh-SgDet-PossPx ;
+Ine+Det+Sg:%>сО1 kudo-SgDet-PossPx ;
+Ela+Det+Sg:%>стО1 kudo-SgDet-PossPx ;
+Comp+Det+Sg:%>шка kudo-SgDet-PossPx ;
+Tra+Det+Sg:%>кс osh-SgDet-PossPx ;

LEXICON SgDet-PossPx
 PossPX1 ;
+Det+Sg:%>нть Clitic ; 

LEXICON osh-SgDet-PossPx
 osh-PossPX1 ;
+Det+Sg:%>нть Clitic ; 

LEXICON kudo-SgDet-PossPx
< 0:%> 0:н 0:Ь2 %+Px1Sg:0 "@U.PossPx.1Sg@">  SecondaryDeclination ;
< 0:%> 0:м  %+Dial:0 %+Px1Sg:0 "@U.PossPx.1Sg@">  SecondaryDeclination ;
< 0:%> 0:т 0:Ь2 %+Px2Sg:0 "@U.PossPx.2Sg@">  SecondaryDeclination ;
< 0:%> 0:н 0:т 0:ь %+Dial:0 %+Px2Sg:0 "@U.PossPx.2Sg@">  SecondaryDeclination ;
< 0:%> 0:н 0:з 0:О1 %+Px3Sg:0 "@U.PossPx.3Sg@">  SecondaryDeclination ;
!< 0:%> 0:н 0:з 0:о %+Dial:0 %+Px3Sg:0 "@U.PossPx.3Sg@">  SecondaryDeclination ;
< 0:%> 0:н 0:О1 0:к %+Px1Pl:0 "@U.PossPx.1Pl@">  SecondaryDeclination ;
< 0:%> 0:н 0:к %+Px2Pl:0 "@U.PossPx.2Pl@">  SecondaryDeclination ;
< 0:%> 0:с 0:т %+Px3Pl:0 "@U.PossPx.3Pl@">  SecondaryDeclination ;
< 0:%> 0:н 0:с 0:т %+Dial:0 %+Px3Pl:0 "@U.PossPx.3Pl@">  SecondaryDeclination ;
+Det+Sg:%>нть Clitic ; 

LEXICON Misc_Pronouns_Indef
+Indef+Nom+Sg:0  Tenses1_Prep-SG ;
+Indef+Abl:%>дО1 Clitic ;
+Indef+Gen:%>нь Tenses1 ; 
+Indef+Dat:%>нень Clitic ;
+Indef+Ill:%>с Clitic ;
+Indef+Gen+Abl:%>нь%>стэ Clitic ;
+Indef+Gen+Ela:%>нь%>стэ Clitic ;
+Indef+Gen+Indef+Ine:%>нь%>сэ Clitic ;
+Indef+Gen+Indef+Ill:%>нь%>с Clitic ; 
+Indef+Gen+Indef+Abe:%>нь%>втО1мО1 Clitic ;
+Indef+Ine:%>сО1 Clitic ; 
+Indef+Ela:%>стО1 Clitic ;
+Indef+Prl:%>Г2а Clitic ;
+Indef+Abe:%>втО1мО1 Clitic ;
+Indef+Tra:%>ксЬ2 Clitic ;
+Indef+Comp:%>шка Clitic ; 


LEXICON kudo-Misc_Pronouns_Indef
+Indef+Nom+Sg:0  kudo-Tenses1_Prep-SG ;
+Indef+Abl:%>дО1 Clitic ;
+Indef+Gen:%>нь kal-Tenses1 ; 
+Indef+Dat:%>нень Clitic ;
+Indef+Ill:%>с Clitic ;
+Indef+Gen+Abl:%>нь%>стэ Clitic ;
+Indef+Gen+Ela:%>нь%>стэ Clitic ;
+Indef+Gen+Indef+Ine:%>нь%>сэ Clitic ;
+Indef+Gen+Indef+Ill:%>нь%>с Clitic ; 
+Indef+Gen+Indef+Abe:%>нь%>втО1мО1 Clitic ;
+Indef+Ine:%>сО1 Clitic ; 
+Indef+Ela:%>стО1 Clitic ;
+Indef+Prl:%>Г2а Clitic ;
+Indef+Abe:%>втО1мО1 Clitic ;
+Indef+Tra:%>ксЬ2 Clitic ;
+Indef+Comp:%>шка Clitic ; 


LEXICON Misc_Pronouns_Pl
+Pl+Indef+Nom:%>тЬ2 Clitic ;
+Pl+Def:%>тне Clitic ; 
+Pl+Def+Abl:%>тне%>де Clitic ;
+Pl+Def+Abe:%>тне%>с Clitic ;
+Pl+Def+Comp:%>тне%>шка Clitic ;
+Pl+Def+Gen:%>тне%>нь Clitic ;
+Pl+Def+Dat:%>тне%>нень Clitic ;
+Pl+Def+Ill:%>тне%>с Clitic ;
+Pl+Def+Ine:%>тне%>сэ Clitic ;
+Pl+Def+Ela:%>тне%>стэ Clitic ;
+Pl+Def+Tra:%>тне%>кс Clitic ;
+Pl+Def+Prl:%>тне%>ва Clitic ;



LEXICON SecondaryDeclination
+Det+Sg+Nom:%>сь  Tenses1_Prep-SG ;
+Det+Sg+Gen:%>нть Clitic ;
+Det+Sg+Dat:%>нтень Clitic ;
+Prl+Det+Sg:%>Г2а SecondaryDeclination_SgDet-PossPx ;
+Abe+Det+Sg:%>втО1мО1 SecondaryDeclination_SgDet-PossPx ;
+Abl+Det+Sg:%>дО1 SecondaryDeclination_SgDet-PossPx ;
+Tra+Det+Sg:%>ксЬ2 SecondaryDeclination_SgDet-PossPx ;
+Ine+Det+Sg:%>сО1 SecondaryDeclination_SgDet-PossPx ;
+Ela+Det+Sg:%>стО1 SecondaryDeclination_SgDet-PossPx ;
+NoLV+Comp+Det+Sg:%>шка SecondaryDeclination_SgDet-PossPx ;
+LV+Tra+Det+Sg:%>V1ксЬ2 SecondaryDeclination_SgDet-PossPx ;

 Clitic ;
+Pl+Indef+Nom:%>тЬ2 Clitic ;
+Pl+Def:%>тне Clitic ; 
+Pl+Def+Abl:%>тне%>де Clitic ;
+Pl+Def+Abe:%>тне%>с Clitic ;
+Pl+Def+Comp:%>тне%>шка Clitic ;
+Pl+Def+Gen:%>тне%>нь Clitic ;
+Pl+Def+Dat:%>тне%>нень Clitic ;
+Pl+Def+Ill:%>тне%>с Clitic ;
+Pl+Def+Ine:%>тне%>сэ Clitic ;
+Pl+Def+Ela:%>тне%>стэ Clitic ;
+Pl+Def+Tra:%>тне%>кс Clitic ;
+Pl+Def+Prl:%>тне%>ва Clitic ;


LEXICON SecondaryDeclination_SgDet-PossPx
+Def+Sg:%>нть Clitic ; 
 Clitic ; 

!!!



LEXICON lak-Nouns1-1
+N1+IndefNomSg+ZeroSuf: lak-Tenses-NomSg ;
+N1+Abs: lak-Tenses-Abs ;
+N1: Nouns_Voiceless ; 
+N1: Nouns1_A ;
 Mezty ;

LEXICON kal-Nouns1-1
+N1+IndefNomSg+ZeroSuf: kal-Tenses-NomSg ;
+N1+Abs: kal-Tenses-Abs ;
+N1: Nouns_Voiceless ; 
+N1: Nouns1_A ;
 Mezty ;

LEXICON kit-Nouns1-1
+N1+IndefNomSg+ZeroSuf: kit-Tenses-NomSg ;
+N1+Abs: kit-Tenses-Abs ;
+N1: Nouns_Voiceless ; 
+N1: Nouns1_A ;
 Mezty ;

LEXICON kudo-Nouns1-1
+N1+IndefNomSg+ZeroSuf: kudo-Tenses-NomSg ;
+N1+Abs: kudo-Tenses-Abs ;
+N1: Nouns_Voiceless ; 
+N1: Nouns1_A ;
 Mezty ;



!LEXICON Nouns1-1
!+N1+IndefNomSg+ZeroSuf: Tenses-NomSg ;
!+N1+Abs: Tenses-Abs ;
!+N1: Nouns_Voiceless ; 
!+N1: Nouns1_A ;
! Mezty ;


LEXICON Nouns1S-1 
+IndefNomSg+ZeroSuf: osh-Tenses-NomSg ;
+N1S+Abs: osh-Tenses-Abs ;
+N1S: Nouns1S_A_ReqVow ;
+N1S: Nouns1S_A_NoReqVow ;
 Mezty ;



LEXICON Nouns1_A
 Possessive-NomGen ;

+Abe:%>втО1мО1 kudo-Indef-DefSg-Poss ;
+Abl:%>дО1 kudo-Indef-DefSg-Poss ;
+Comp:%>О1шка kudo-Indef-DefSg-Poss ;
+Prl:%>Г2а kudo-Indef-DefSg-Poss ;
+Tra:%>О1кс osh-Indef-DefSg-Poss ;
+Ill:%>О1з osh-Possessive-Before-Clitic ;

+Temporal:%>не Clitic ;
+Lat+Indef:%>О1в Clitic ;

+Dat+Indef:%>нень Clitic ;
+Dat+Px1Sg:%>нень Clitic ;
+Dat+Px2Sg:%>тень Clitic ;
+Dat+Px3:%>О1нстэнь Clitic ;
+NomDefSg:%>О1сь osh-Tenses-NomSg ;
+GenDefSg:%>О1нть Clitic ;
+DatDefSg:%>О1нтень Clitic ;
+Gen+Indef:%>О1нь kal-Tenses-Obl ;
+Com+Indef:%>нек lak-Clitic ;
+Use/Sub/Dial+Dat+Px2Sg:%>теть Clitic ;
+Use/Sub/Dial+Dat+Px2Sg:%>те Clitic ;
+Use/Sub/Dial+Dat+Px3:%>О1нстО1 Clitic ;
+Use/Sub/Dial+Dat+Px2Pl:%>О1нстэнк lak-Clitic ;
+Use/Sub/Dial+Dat+Px3Sg:%>О1нстэнзэ Clitic ;
+Use/Sub/Dial+Dat+Px3Pl:%>О1нстэнст Clitic ;
+Use/Sub/Dial+Dat+Px3Pl:%>О1нстэст Clitic ;
+Use/Sub/Dial+Ill:%>з osh-Possessive-Before-Clitic ;
+Use/Sub/Dial+NomSg+Px3Sg:%>зО1 kudo-Tenses-NomSg ;
+Use/Sub/Dial+NomSg+Px1Pl:%>нО1к lak-Tenses-NomSg ;
+Use/Sub/Dial+NomPl+Px1Pl:%>нО1к lak-Tenses-NomPl ;
+Use/Sub/Dial+Gen+Px1Pl:%>нО1к lak-Tenses-Obl ;
+Use/Sub/Dial+NomDefSg:%>сь osh-Tenses-NomSg ;
+Use/Sub/Dial+GenDefSg:%>сть Clitic ;
+Use/Sub/Dial+DatDefSg:%>стень Clitic ;


LEXICON Possessive-NomGen
+NomSg+Px1Sg/м:%>О1м kal-Tenses-NomSg ;
+Dial+NomPl+Px1Sg/м:%>О1м kal-Tenses-NomPl ;
+Gen+Px1Sg/м:%>О1м kal-Tenses-Obl ;
+NomPl+Px1Sg/Н:%>О1нЬ2 kal-Tenses-NomPl ;
+Gen+Px1Sg/Н:%>О1нЬ2 kal-Tenses-Obl ;
+Px1Sg+KinGen:%>О1нь kal-Tenses-Obl ;
+NomSg+Px2Sg:%>О1тЬ2 kit-Tenses-NomSg ;
+NomPl+Px2Sg:%>О1тЬ2 kit-Tenses-NomPl ;
+Gen+Px2Sg:%>О1тЬ2 kit-Tenses-Obl ;
+Px2Sg+KinGen:%>О1ть kit-Tenses-Obl ;
+NomSg+Px3Sg:%>О1зО1 kudo-Tenses-NomSg ;
+NomPl+Px3Sg:%>О1нзО1 kudo-Tenses-NomPl ;
+Gen+Px3Sg:%>О1нзО1 kudo-Tenses-Obl ;
+NomSg+Px1Pl:%>О1нО1к lak-Tenses-NomSg ;
+NomPl+Px1Pl:%>О1нО1к lak-Tenses-NomPl ;
+Gen+Px1Pl:%>О1нО1к lak-Tenses-Obl ;
+Dial+NomSg+Px1Pl:%>О1мО1к lak-Tenses-NomSg ;
+NomSg+Px2Pl:%>О1нк lak-Tenses-NomSg ;
+NomPl+Px2Pl:%>О1нк lak-Tenses-NomPl ;
+Gen+Px2Pl:%>О1нк lak-Tenses-Obl ;
+NomSg+Px3Pl:%>О1ст kit-Tenses-NomSg ;
+NomPl+Px3Pl:%>О1ст kit-Tenses-NomPl ;
+Gen+Px3Pl:%>О1ст kit-Tenses-Obl ;



!!!!!!!!Nouns1S_A
!HERE
LEXICON Nouns1S_A_ReqVow
 Possessive-NomGen ;

+Ine:%>О1сО1 kudo-Indef-DefSg-Poss ;
+Ela:%>О1стО1 kudo-Indef-DefSg-Poss ;
+Comp:%>О1шка kudo-Indef-DefSg-Poss ;
+Ill:%>О1с Clitic ;

+Lat+Indef:%>О1в Clitic ;


+Ine:%>сО1 kudo-Indef-DefSg-Poss ;
+Ela:%>стО1 kudo-Indef-DefSg-Poss ;
+Comp:%>шка kudo-Indef-DefSg-Poss ;
+Tra:%>О1кс osh-Indef-DefSg-Poss ;
+Ill:%>с Clitic ;

+Use/Sub/Dial+GenDefSg:%>О1сть Clitic ;
+Use/Sub/Dial+DatDefSg:%>О1стень Clitic ;
+Dat+Px3:%>О1нстэнь Clitic ;
+Use/Sub/Dial+Dat+Px3:%>О1нстО1 Clitic ;
+Use/Sub/Dial+Dat+Px3Sg:%>О1нстэнзэ Clitic ;
+Use/Sub/Dial+Dat+Px3Pl:%>О1нстэнст Clitic ;
+Use/Sub/Dial+Dat+Px3Pl:%>О1нстэст Clitic ;


+NomDefSg:%>О1сь osh-Tenses-NomSg ;
+GenDefSg:%>О1нть Clitic ;
+DatDefSg:%>О1нтень Clitic ;
+Gen+Indef:%>О1нь kal-Tenses-Obl ;



LEXICON Nouns1S_A_NoReqVow
+Abl:%>дО1 kudo-Indef-DefSg-Poss ;
+Prl:%>Г2а kudo-Indef-DefSg-Poss ;
+Abe:%>втО1мО1 kudo-Indef-DefSg-Poss ;

+Use/Sub/Dial+Dat+Px2Sg:%>теть Clitic ;
+Use/Sub/Dial+Dat+Px2Sg:%>те Clitic ;
+Dat+Px2Sg:%>тень Clitic ;
+Dat+Px1Sg:%>нень Clitic ;


+Dat:%>нень Clitic ;
+Com:%>нек lak-Clitic ;
+Temporal:%>не Clitic ;
!!This one would render voiceless "s"
+Use/Sub/Dial+Ill:%>з osh-Possessive-Before-Clitic ;
+Use/Sub/Dial+Sg+Nom+Px3Sg:%>зО1 kudo-Tenses-NomSg ;
Nouns_Pl ;




!!!!!!!!Nouns2_A
LEXICON Nouns2-a
 Possessive-NomGen ;

+Dat+Px1Sg:%>нень Clitic ;
+Dat+Px2Sg:%>тень Clitic ;
+Dat:%>нень Clitic ;
+Com:%>нек lak-Clitic ;
+Temporal:%>не Clitic ;
+Abe:%>втО1мО1 kudo-Indef-DefSg-Poss ;
+Abl:%>дО1 kudo-Indef-DefSg-Poss ;
+Comp:%>О1шка kudo-Indef-DefSg-Poss ;
+Prl:%>Г2а kudo-Indef-DefSg-Poss ;
+Tra:%>О1кс osh-Indef-DefSg-Poss ;

+Lat+Indef:%>О1в Clitic ;
+Ill:%>О1з osh-Possessive-Before-Clitic ;
+Dat+Px3:%>О1нстэнь Clitic ;

+NomDefSg:%>О1сь osh-Tenses-NomSg ;
+GenDefSg:%>О1нть Clitic ;
+DatDefSg:%>О1нтень Clitic ;
+Gen+Indef:%>О1нь kal-Tenses-Obl ;

+Use/Sub/Dial+Dat+Px2Sg:%>теть Clitic ;
+Use/Sub/Dial+Dat+Px2Sg:%>те Clitic ;
+Use/Sub/Dial+Dat+Px3:%>О1нстО1 Clitic ;
+Use/Sub/Dial+Dat+Px3Sg:%>О1нстэнзэ Clitic ;
+Use/Sub/Dial+Dat+Px3Pl:%>О1нстэнст Clitic ;
+Use/Sub/Dial+Dat+Px3Pl:%>О1нстэст Clitic ;


LEXICON istja-Gen-Attributes
 Clitic ; !This means that stem is word final !!!
+Abl+Indef:%>дО1 Clitic ;
+Indef+GenIndef:%>нь kal-Tenses-Obl ;
+OrthOld+GenIndef+Der/Dem:%>нсе kudo-N2-Def-Declension ;
+OrthMorph+GenIndef+Der/Dem:%>ньсе kudo-N2-Def-Declension ;
+OrthPhon+GenIndef+Der/Dem:%>нце kudo-N2-Def-Declension ;


LEXICON chop-Gen-Attributes
 pek-Gen-Attributes ;

LEXICON pek-Gen-Attributes
 Clitic ; !This means that stem is word final !!!
+Abl+Indef:%>дО1 Clitic ;
+Indef+GenIndef:%>О1нь kal-Tenses-Obl ;
+OrthOld+GenIndef+Der/Dem:%>О1нсе kudo-N2-Def-Declension ;
+OrthMorph+GenIndef+Der/Dem:%>О1ньсе kudo-N2-Def-Declension ;
+OrthPhon+GenIndef+Der/Dem:%>О1нце kudo-N2-Def-Declension ;



!!!!!!!!!!!!!!!!!!!!!!!!


LEXICON Possessives2-Ill
 Possessives2 ;
+NoVowX+Ill:%>з osh-Possessive-Before-Clitic ;

LEXICON Possessives2
+Use/Sub/Dial+Px1Sg/м:%>О1м kal-Determinatives1 ;
+Px1Sg/Н+NonNomSg:%>О1нЬ2 kal-Determinatives1 ;
+Px2Sg:%>О1тЬ2 kit-Determinatives1 ;
+Px3Sg+NonNomSg:%>О1нзО1 kudo-Determinatives1 ;
+Px1Pl:%>О1нО1к lak-Determinatives1 ;
+Px2Pl:%>О1нк lak-Determinatives1 ;
+Px3Pl:%>О1ст kit-Determinatives1 ;
+Px3Pl:%>О1нст kit-Determinatives1 ;

! These are possessor Indices for non-nominative singular
! +NonNomSg
LEXICON osh-Possessives2
+Dial+Px1Sg/м:%>О1м kal-Determinatives1 ;
+Px1Sg/Н+NonNomSg:%>О1нЬ2 kal-Determinatives1 ;
+Px2Sg:%>О1тЬ2 kit-Determinatives1 ;
+Px3Sg+NonNomSg:%>О1нзО1 kudo-Determinatives1 ;
+Px1Pl:%>О1нО1к lak-Determinatives1 ;
+Px2Pl:%>О1нк lak-Determinatives1 ;
+Px3Pl:%>О1ст kit-Determinatives1 ;
+Px3Pl:%>О1нст kit-Determinatives1 ;

LEXICON kudo-Possessives2
+Px1Sg+Use/Sub/Dial:%>м kal-Determinatives1 ;
+Px1Sg:%>нЬ2 kal-Determinatives1 ;
+Px2Sg:%>тЬ2 kit-Determinatives1 ;
+Use/Sub/Dial+Px2Sg:%>нтЬ2 kit-Determinatives1 ;
+Px3Sg:%>нзО1 kudo-Determinatives1 ;
+Px1Pl:%>нО1к lak-Determinatives1 ;
+Px2Pl:%>нк lak-Determinatives1 ;
+Px3Pl:%>ст kit-Determinatives1 ;
+Px3Pl+Use/Sub/Dial:%>нст kit-Determinatives1 ;

LEXICON kal-Determinatives1
+Der/Dem:%>се kudo-N2-Def-Declension ;
+OrthPhon+Der/Dem:%>це kudo-N2-Def-Declension ;
 kal-Tenses-Obl ;

LEXICON kit-Determinatives1
+Der/Dem:%>се kudo-N2-Def-Declension ;
+OrthPhon+Der/Dem:%>це kudo-N2-Def-Declension ;
 kit-Tenses-Obl ;

LEXICON lak-Determinatives1
+Der/Dem:%>се kudo-N2-Def-Declension ;
+OrthPhon+Der/Dem:%>це kudo-N2-Def-Declension ;
 lak-Tenses-Obl ;


LEXICON kudo-Determinatives1
+Der/Dem:%>се kudo-N2-Def-Declension ;
+OrthPhon+Der/Dem:%>це kudo-N2-Def-Declension ;
 kudo-Tenses-Obl ;

LEXICON DemTag
+Der/Dem: Clitic ; 

LEXICON alce-Dem 
+Spat+Der/Dem: kudo-N2-Def-Declension ;

LEXICON letter-F ! this needs fixing front vowel
+Prop:%- kudo-PROP ;

LEXICON letter-B ! this needs fixing back vowel
+Prop:%- kudo-PROP ;

LEXICON ACRONDELIMITER ! Here we need some kind of vowel harmony
    kudo-PROP ;
:%: kudo-PROP ;
:%- kudo-PROP ;
:%' kudo-PROP ;

!!!!!!!!!!!!!!!!!!!!!!!!!!!!!!!!!!!!!!!!!!!!!!!!
!!!!!!!POSSESSIVE marking followed by clitics!!!

LEXICON osh-Possessive-Before-Clitic-or-Clitic 
 Clitic ;
 osh-Possessive-Before-Clitic ;

LEXICON kudo-Possessive-Before-Clitic-or-Clitic 
 Clitic ;
 kudo-Possessive-Before-Clitic ;


LEXICON osh-Possessive-Before-Clitic
+Px1Sg:%>О1нЬ2 Clitic ;
+Px1Sg+Use/Sub/Dial:%>О1м Clitic ;
+Px2Sg:%>О1тЬ2 Clitic ;
+Px2Sg+Use/Sub/Dial:%>О1нтЬ2 Clitic ;
+Px3Sg:%>О1нзО1 Clitic ;
+Px1Pl:%>О1нО1к lak-Clitic ;
+Px2Pl:%>О1нк lak-Clitic ;
+Px3Pl:%>О1ст Clitic ;

LEXICON kudo-Possessive-Before-Clitic
+Px1Sg:%>нЬ2 Clitic ;
+Px1Sg+Use/Sub/Dial:%>м Clitic ;
+Px2Sg:%>тЬ2 Clitic ;
+Px2Sg+Use/Sub/Dial:%>нтЬ2 Clitic ;
+Px3Sg:%>нзО1 Clitic ;
+Px1Pl:%>нО1к lak-Clitic ;
+Px2Pl:%>нк lak-Clitic ;
+Px3Pl:%>ст Clitic ;


LEXICON kudo-Possessive-Word-Final
+Px1Sg:%>нЬ2 # ;
+Px1Sg+Use/Sub/Dial:%>м # ;
+Px2Sg:%>тЬ2 # ;
+Px2Sg+Use/Sub/Dial:%>нтЬ2 # ;
+Px3Sg:%>нзО1 # ;
+Px1Pl:%>нО1к # ;
+Px2Pl:%>нк # ;
+Px3Pl:%>ст # ;
+Px3Pl:%>нст # ;
!! Used with words like тензэ

